臺灣高等法院高雄分院刑事判決　　　　99年度上訴字第1784號
上　訴　人　臺灣高雄地方法院檢察署檢察官
上　訴　人
即　被　告　張哲偉
　　　　　　　　　　現羈押於法務部矯正署高雄看守所
選任辯護人　柳聰賢律師
上　訴　人
即　被　告　鄭聖德
　　　　　　　　　　現羈押於法務部矯正署高雄看守所
指定辯護人　本院公設辯護人李佩娟
上　訴　人
即　被　告　李安祥
　　　　　　　　　　現羈押於法務部矯正署高雄看守所
選任辯護人　徐豐益律師
上　訴　人
即　被　告　鄭少銘
　　　　　　　　　　另案於法務部矯正署彰化監獄執行中
選任辯護人　史乃文律師
　　　　　　楊林澂律師
被　　　告　林谷樺
選任辯護人　吳建勛律師
　　　　　　梁宗憲律師
　　　　　　陶德斌律師
上列上訴人等因被告等違反毒品危害防制條例案件，不服臺灣高
雄地方法院99年度訴字第206 號中華民國99年9 月16日第一審判
決（起訴案號：臺灣高雄地方法院檢察署98年度少連偵字第230
、277 號、99年度偵字第596 號），提起上訴，本院判決如下：
    主  文
原判決關於李安祥犯附表一編號14所示之販賣第二級毒品罪、被
訴附表三編號3 、4 所示之販賣第二級毒品無罪部分，鄭聖德被
訴附表二編號4 、5 及附表四編號1 所示之販賣第三級毒品無罪
部分，張哲偉犯如附表三編號3 、4 所示之販賣第二級毒品罪部
分，及張哲偉、林谷樺被訴附表三編號7 、8 所示之販賣第二級
毒品無罪部分，鄭少銘犯附表四編號1 所示之販賣第三級毒品部
分，暨李安祥、鄭聖德、張哲偉定執行刑部分均撤銷。
李安祥犯附表一編號14（計柒罪）及附表三編號3 、4 所示販賣
第二級毒品罪（計貳罪），共玖罪，各處如附表一編號14及附表
三編號3 、4 所示之刑。被訴如附表五編號4 （即原判決附表一
編號14所示販賣第二級毒品予王文成八次其中之一次）所示之販
賣第二級毒品罪部分無罪。
鄭聖德成年人與未滿十八歲之人共同犯附表二編號4 、5 及附表
四編號1 所示之販賣第三級毒品罪，共罪，累犯，各處如附表
二編號4 、5 及附表四編號1 所示之刑。
張哲偉共同犯附表三編號7 、8 所示之販賣第二級毒品罪，共
罪，各處如附表三編號7 、8 所示之刑。被訴附表三編號3 、4
所示之販賣第二級毒品部分均無罪。
林谷樺共同犯附表三編號7 、8 所示之販賣第二級毒品罪，共
罪，各處如附表三編號7 、8 所示之刑。應執行有期徒刑拾年；
未扣案販賣毒品所得新臺幣貳仟伍佰元，應與張哲偉連帶沒收，
如全部或一部不能沒收時，與張哲偉財產連帶抵償之。
鄭少銘成年人與未滿十八歲之人共同販賣第三級毒品，處有期徒
刑伍年陸月；未扣案販賣毒品所得新臺幣貳仟元，應與鄭聖德連
帶沒收，如全部或一部不能沒收時，與鄭聖德財產連帶抵償之。
其他上訴駁回。
上開李安祥撤銷改判部分所處如附表一編號14及附表三編號3、4
所示之刑（計玖罪），與駁回上訴如附表一編號1 至13部分所處
之刑（計拾罪），應執行有期徒刑貳拾年；未扣案之新臺幣壹
萬肆仟伍佰元沒收，如一部或全部不能沒收時，以其財產抵償之
。
上開鄭聖德撤銷改判部分所處如附表二編號4 、5 及附表四編號
1 所示之刑（計罪），與駁回上訴如附表二編號1 至3 部分所
處之刑（計罪），應執行有期徒刑拾伍年；未扣案之新臺幣伍
仟貳佰元沒收，如一部或全部不能沒收時，以其財產抵償之；另
未扣案販賣毒品所得新臺幣貳仟元，應與鄭少銘連帶沒收，如全
部或一部不能沒收時，與鄭少銘財產連帶抵償之。
上開張哲偉撤銷改判部分所處如附表三編號7 、8 所示之刑（計
罪），與上訴駁回所處如附表三編號1 、2 、5 、6 所處之刑
（計肆罪），應執行有期徒刑拾捌年；未扣案之新臺幣伍仟貳佰
元沒收，如一部或全部不能沒收時，以其財產抵償之；另未扣案
販賣毒品所得新臺幣貳仟伍佰元，應與林谷樺連帶沒收，如全部
或一部不能沒收時，與林谷樺財產連帶抵償之。
    事  實
一、鄭聖德前於民國（下同）91年間因違反槍砲彈藥刀械管制條
    例案件，經臺灣高雄地方法院以92年度重訴字第37號判決判
    處有期徒刑1 年6 月，另於93年間因犯詐欺案件，經該院以
    93年度訴字第2067號判決判處有期徒刑3 月確定，嗣上開二
　　罪經裁定應執行有期徒刑1 年8 月確定，於96年1 月28日執
 　 行完畢。
二、李安祥（綽號「祥阿」、「糖糖」、「小胖」、「菜刀」）
　  明知甲基安非他命係毒品危害防制條例第2 條第2 項第2 款
    所列之第二級毒品，不得販賣；竟意圖營利基於販賣第二級
    毒品甲基安非他命之犯意，先後於附表一所示之時間、地點
    ，以其所持用之行動電話門號0000000000作為與購毒者之聯
    繫工具，而先後販賣甲基安非他命予如附表一所示之蔡錦宗
    、陳基明、林聖賀、莊漢斌、林建杉、柯子健、卓玉霖、王
    文成等人（各次販賣毒品時間、地點、販賣毒品之方法、毒
    品種類、數量與販毒所得等均詳如附表一所示），此部分得
    款共計新臺幣（下同）1 萬3,000 元。又先後於附表三編號
    3 、4 所示之時間、地點，販賣甲基安非他命予馬世儀（各
    次販賣毒品時間、地點、販賣毒品之方法、毒品種類、數量
    與販毒所得等均詳如附表三編號3 、4 所示），此部分得款
    計1,500 元。
三、鄭聖德（綽號「大摳仔」、「摳哥」）明知甲基安非他命、
    愷他命（俗稱Ｋ他命）分別係毒品危害防制條例第2 條第2
    項第2 、3 款所列之第二級、第三級毒品，不得販賣；竟意
    圖營利基於販賣第二級毒品甲基安非他命、第三級毒品愷他
    命之犯意，先後於附表二所示之時間、地點，以其所持用之
    行動電話門號0000000000作為與購毒者之聯繫工具，而分別
    販賣甲基安非他命、愷他命予如附表二編號1 至3 所示之鄭
    國廷、吳進元等人（各次販賣毒品時間、地點、販賣毒品之
    方法、毒品種類、數量與販毒所得等均詳如附表二編號1 、
    2 、3 所示），此部分販賣毒品得款計4,400 元。鄭聖德又
    明知凌○宏（真實姓名及年籍均詳卷）行為時為12歲以上未
    滿18歲之少年；竟與少年凌○宏（另案經臺灣高雄少年法院
    以99年度少訴字第7 號判處應執行刑為有期徒刑年陸月，
    並經本院以99年少上訴字第8 號判決上訴駁回確定）共同意
    圖營利基於販賣第三級毒品愷他命之犯意聯絡，先後於附表
    二編號4 、5 所示時間、地點，販賣第三級毒品愷他命予黃
    嘉竹（各次販賣毒品時間、地點、販賣毒品之方法、毒品種
    類、數量與販毒所得等均詳如附表二編號4 、5 所示），此
    部分販賣得款計800 元。
四、張哲偉（綽號「牛奶」）明知愷他命（俗稱Ｋ他命）係毒品
    危害防制條例第2 條第2 項第3 款所列之第三級毒品，不得
    販賣；竟意圖營利基於販賣第三級毒品愷他命之犯意，先後
    於附表三編號1 、2 號所示之時間、地點，以其所持用之行
    動電話門號0000000000與阮秋嫣所持之行動電話門號聯繫，
    而販賣第三級毒品愷他命予阮秋嫣（各次販賣毒品時間、地
    點、販賣毒品之方法、毒品種類、數量與販毒所得等均詳如
    附表三編號1 、2 所示），此部分販賣毒品得款計4,400 元
    。張哲偉另以持用之行動電話門號0000000000與陳氏蝶所持
    之行動電話門號0000000000聯繫，先後於附表三編號5 、6
    所示時間、地點，販賣第三級毒品愷他命予陳氏蝶（各次販
    賣毒品時間、地點、販賣毒品之方法、毒品種類、數量與販
    毒所得等均詳如附表三編號5 、6 所示），此部分販賣毒品
    得款計800 元。張哲偉與林谷樺共同意圖營利基於販賣第二
    級毒品甲基安非他命之犯意聯絡，由張哲偉與陳基明相互以
    手機聯絡或林谷樺與卓玉霖互相以手機聯絡後，再由張哲偉
    將第二級毒品甲基安非他命交給林谷樺，旋由林谷樺先後於
    附表三編號7 、8 所示之時間、地點販賣甲基安非他命予陳
    基明、卓玉霖（各次販賣毒品時間、地點、販賣毒品之方法
    、毒品種類、數量與販毒所得等均詳如附表三編號7 、8 所
    示），此部分得款計2,500 元。
五、鄭少銘、鄭聖德係成年人，均明知凌○宏（真實姓名及年籍
    均詳卷）行為時為12歲以上未滿18歲之少年；竟與少年凌○
    宏（另案經臺灣高雄少年法院以99年度少訴字第7 號判處應
    執行刑為有期徒刑年陸月，並經本院以99年少上訴字第8
    號判決上訴駁回確定）共同意圖營利基於販賣第三級毒品愷
    他命之犯意聯絡，先由鄭少銘於附表四編號1 所示之地點向
    許晟達收取2000元欲購買愷他命之價金後，鄭少銘以其所持
    用之行動電話門號0000000000與凌○宏聯絡後，凌○宏向鄭
    聖德取得愷他命後，旋由凌○宏於附表四編號1 所示之時間
    、地點，出面交付愷他命一包予許晟達，而共同販賣愷他命
    予許晟達（販賣毒品時間、地點、販賣毒品之方法、毒品種
    類、數量與販毒所得等均詳如附表四編號1 所示），得款2,
    000 元。
六、嗣為警於98年10月6 日21時20分許，持臺灣高雄地方法院所
    核發之搜索票至由張哲偉之母阮雪嬌承租供張哲偉居住、位
    於高雄市○○區○○路355 巷56弄6 號3 樓處所執行搜索，
    發現鄭聖德、凌○宏亦在場，並扣得如附表六所示之物。
七、案經高雄縣政府警察局移請臺灣高雄地方法院檢察署檢察官
    偵查起訴。
    理  由
甲、程序部分（證據能力之審查）：
壹、證人阮秋嫣、馬世儀、陳氏蝶之警詢、檢察官偵查中證述：
一、證人阮秋嫣、馬世儀、陳氏蝶警詢之證述：
  (一)證人阮秋嫣、馬世儀、陳氏蝶於警詢時之供述，係屬被告張
    哲偉等人以外之人於審判外之陳述，為傳聞證據，原則上無
    證據能力。惟上揭證人阮秋嫣等人於警詢之陳述，與其於原
    審審理中之證述有所不符，其等於警詢之陳述，如具備可信
    性與必要性時，依法例外具有證據能力。而判斷證人於警詢
    之陳述是否具有較可信性之情況，應視其陳述時之外部附隨
    環境或條件，如有無踐行告知義務或違反法定障礙事由期間
    不得詢問及禁止夜間詢問之規定、與被告之利害關係、出於
    自然之發言、臨終前之陳述或違反自己利益之陳述等各項為
    整體考量（最高法院99年度台上字第360 、811 號判決意旨
    參照）。
  (二)查證人阮秋嫣雖於警詢時供稱：「我與張哲偉是在98年8 月
    左右認識，是張哲偉拿Ｋ給我、馬世儀、陳氏蝶時認識的；
    張哲偉在8 月份有販賣Ｋ給我，每包夾鏈袋裝價格400 元；
    我共向張哲偉買過二次Ｋ」等語（見警卷(一)第323 、324 頁
    ）；惟其於原審審理中證稱：「98年8 月23日通訊監察譯文
    那次沒有拿到毒品，我有一次是直接跟『牛奶』買6 包，另
    一次是我拿錢請馬世儀去跟『牛奶』買2 包」等語（見原審
    卷(二)第42頁、第44、45頁），則證人阮秋嫣於警詢時之陳述
    與原審審理中之證述，就其是否於98年8 月間向被告張哲偉
    購買愷他命乙情，顯不相符。
  (三)證人馬世儀雖於警詢時供稱：「我施用的甲基安非他命，是
    以門號0000000000撥打『牛奶』的電話聯絡毒品交易，『牛
    奶』都約在高雄市○○區○○路的便利商店附近，警方提示
    0000000000監聽譯文就是我與『牛奶』交易毒品的內容，譯
    文中的電腦是指甲基安非他命，我於98年8 月28日撥打電話
    給『牛奶』購買甲基安非他命，他說現在沒貨，叫我先拿錢
    給他補貨，我在高雄市○○區○○路便利商店拿錢給他補貨
    ，他補完貨之後，我們約在高雄縣大社鄉的假期KTV 交易甲
    基安非他命1 包價格1,000 元，另於98年8 月30日我撥打電
    話給『牛奶』購買甲基安非他命，然後約在高雄市○○區○
    ○路便利商店，交易甲基安非他命1 包價格500 元」等語（
    見警卷(一)第292~294 頁）；惟其於原審審理中證稱：「譯文
    中叫『牛奶』的人，不一定是『牛奶』接的」等語（見原審
    卷(二)第39頁），則證人馬世儀於警詢時之陳述與原審審理中
    之證述，就其是否向被告張哲偉購買甲基安非他命乙情，顯
    有不符。
  (四)證人陳氏蝶雖於警詢時供稱：「我向『牛奶』購買Ｋ他命，
    警方提供指認紀錄表編號1 照片（張哲偉）就是『牛奶』，
    我以門號0000000000撥打0000000000說褲子、牛仔褲是指K
    他命，二次分別是98年9 月17日、18日，約在高雄市楠梓區
    全家便利商店旁交易，我每次買1 包，價格400 元，都是『
    牛奶』親自送K 他命來與我交易」等語（見警卷(一)第353 、
    354 頁）；惟其於原審審理中證稱：「我於9 月17日、18日
    跟『牛奶』通電話買K 他命，『牛奶』好像沒有親自拿K 他
    命來給我，我不記得誰拿來給我」等語（見原審卷(二)第49頁
    ），則證人陳氏蝶於警詢時之陳述與原審審理中之證述，就
    被告張哲偉是否親自交付愷他命乙情，亦有不符。
  (五)是證人阮秋嫣、馬世儀、陳氏蝶於警詢時之陳述，與其等於
    原審審理中之證述，顯有前後不符之情形；而觀諸證人阮秋
    嫣、馬世儀、陳氏蝶警詢筆錄之過程記載，警方告知證人依
    法得行使三項權利（因其等係以被告身分為警查獲），筆錄
    採一問一答方式，就警詢筆錄製作之背景、原因、過程等客
    觀事實觀之，並無任何違反法定障礙事由期間不得詢問及禁
    止夜間詢問之規定，警方詢問時亦有踐行應先告知義務，並
    無外力之干擾，以警詢過程而言，予其等自然完全陳述之機
    會，當無不正取證之瑕疵；且上開於警詢時之供述，亦非僅
    陳述不利被告張哲偉等人之事，亦含不利於己之陳述（關於
    其等本身另涉施用毒品之犯行，見警卷(一)第288 頁、第324
    頁、第354 頁），顯然彼等於警詢時較少權衡利害得失或受
    他人干預，依經驗法則，亦較事後因特殊關係而翻異之詞為
    可信，其憑信性甚高；且證人阮秋嫣、馬世儀、陳氏蝶於警
    詢時所述，亦有監察通話譯文等證據資料附卷可資佐證；本
    院依卷內之卷證資料，認證人阮秋嫣、馬世儀、陳氏蝶上揭
    於警詢時之陳述，均具有較可信之特別情況；且證人阮秋嫣
    等人之警詢筆錄，基於發見真實之需要，亦為證明被告張哲
    偉等人犯罪事實之存否所必要，合於刑事訴訟法第159 條之
    2 之情形，認均具有證據能力。
二、證人阮秋嫣、馬世儀、陳氏蝶於檢察官偵查中之證述：
    證人阮秋嫣、馬世儀、陳氏蝶於檢察官偵查中所為之陳述，
    固屬被告張哲偉等人以外之人於審判外之言詞陳述，然其於
    檢察官偵查中所為之陳述，係經檢察官告以拒絕證言權、具
    結之義務及偽證罪之處罰後，再命其朗讀結文並具結後所為
    之陳述。且證人阮秋嫣等人未曾表示檢察官於偵查中有何不
    當訊問之情形，依其於檢察官偵查中陳述之客觀環境及條件
    ，無顯不可信之情況，並於原審審理中經以證人身分傳喚到
    庭，依法具結陳述，就其先前在檢察官訊問時所為之陳述，
    予被告張哲偉等人及辯護人對質詰問之機會，並再就上開偵
    訊筆錄告以要旨，由被告張哲偉等人及辯護人依法辯論，有
    原審審判筆錄可考。則被告等人對證人之對質詰問權及防禦
    權，業經合法保障，證人阮秋嫣、馬世儀、陳氏蝶於檢察官
    偵查中之供述，自有證據能力，而得作為本件判決之基礎。
貳、證人凌○宏之警詢陳述：
  (一)證人凌○宏於警詢時之供述，係屬被告鄭少銘等人以外之人
    於審判外之陳述，為傳聞證據，原則上無證據能力。惟查證
    人凌○宏雖於警詢時供稱：「9 月3 日是鄭少銘要我送Ｋ他
    命到高雄縣橋頭鄉的香堤汽車旅館216 號房給他朋友」等語
    （見警卷(一)第164 頁）；於原審審理中證稱：「9 月3 日鄭
    少銘打電話給我說他朋友要買Ｋ他命，這次是我自己賣的」
    等語（見原審卷(二)第196 頁、第205 頁），則證人凌○宏於
    警詢時之陳述與原審審理中之證述，就98年9 月3 日被告鄭
    少銘與許晟達是否達成毒品交易之合意乙情，顯不相符。
  (二)證人凌○宏於警詢時之陳述，與其於原審及本院審理中之證
    述，顯有前後不符之情形，本院觀諸證人凌○宏警詢筆錄之
    過程記載，警方告知證人依法得行使三項權利，筆錄採一問
    一答方式，就警詢筆錄製作之背景、原因、過程等客觀事實
    觀之，並無任何違反法定障礙事由期間不得詢問及禁止夜間
    詢問之規定、警方詢問時亦有踐行應先告知義務，並無外力
    之干擾，以警詢過程而言，予其自然完全陳述之機會，當無
    不正取證之瑕疵，且上開於警詢時之供述，亦非僅陳述不利
    被告鄭少銘等人之事，亦含不利於己之陳述（關於其本身另
    涉販賣毒品之犯行），顯然警詢時較少權衡利害得失或受他
    人干預，依經驗法則，亦較事後因特殊關係而翻異之詞為可
    信，其憑信性甚高；且證人凌○宏於警詢時所述，亦有證人
    陳基明、卓玉霖、黃嘉竹等於警訊時之證詞暨相關監察通話
    譯文等證據資料附卷可資佐證；本院依卷內之卷證資料，認
    證人凌○宏於警詢時於警詢時之陳述，自具有較可信之特別
    情況；且其警詢筆錄基於發見真實之需要，亦為證明被告鄭
    少銘等人犯罪事實之存否所必要，合於刑事訴訟法第159 條
    之2 之情形，自具有證據能力。
、通訊監察之錄音，係利用科技產物取得之證據，與供述證據
    性質不同，是否具備證據能力，端以證據取得是否合法性為
    定，不適用傳聞排除法則。若取得證據之機械性能與操作技
    術無虞，錄音內容之同一性即不成問題，又翻譯者之聽覺及
    語言之理解若不成問題，譯文與錄音之同一性，即無可非議
    。亦即通訊監聽（錄）本質上係搜索扣押之延伸，其取得證
    據之證據能力有無，厥以監聽（錄）之「合法性」作決定，
    如係合法監聽所取得，不生欠缺證據能力問題。此種監聽（
    錄）取得之證據，雖具有「審判外陳述」之外觀，但並不適
    用供述證據之傳聞排除法則。監聽（錄）取得之證據，合法
    取得之證據所須檢驗者，為證據之「同一性」及「真實性」
    。詳言之，監聽（錄）取得之錄音須與監聽內容一致、錄音
    之譯文須與取得之錄音一致，始符合證據「同一性」之要求
    ，又錄音譯文之解讀，須符合原來對話人之意思，始符合證
    據「真實性」之要求，而具備足夠證明力。此種證據因係機
    械操作形成，「同一性」係檢驗機械性能與操作技術，「真
    實性」則係檢驗譯作者之聽寫與理解能力，與傳聞證據之檢
    驗原理，迥不相同（最高法院97年台上字第3872號、3936號
    判決意旨參照）。本件如後所述所引用之附通訊監察譯文，
    於行為時係由台灣高雄地方法院檢察署檢察官核發通訊監察
    書，對被告張哲偉、李安祥、鄭聖德等所持行動電話進行監
    聽，有通訊監察書附卷可憑（見偵(四)卷第21至30頁）；當時
    警方係以違反毒品危害防制第4 條第2 項規定聲請進行監聽
    ；而該項販賣第二級毒品罪嫌，其最輕本刑為7 年以上有期
    徒刑，合於通訊保障及監察法第5 條第1 項第1 款之監察要
    件，因此係合法監聽所得之證據，被告鄭聖德、林谷樺、鄭
    少銘於本院行準備程序時對於監察通話譯文之內容均表示無
    意見（見本院卷(一)第183 頁），被告李安祥、張哲偉於99年
    12月14日本院勘驗部分監察錄音內容後，均表示對卷內之監
    察通話譯文內容表示無意見（被告張哲偉就馬世儀、陳氏蝶
    監察通話譯文內容表示無意見，僅否認與馬世儀、陳氏蝶對
    話之聲音非其聲音），依上開說明，卷內之監察通話譯文均
    具有證據能力。
肆、末按被告以外之人於審判外之陳述，雖不符刑事訴訟法第15
    9 條之1 至第159 條之4 之規定，而經當事人於審判程序同
    意作為證據，法院審酌該言詞陳述或書面陳述作成時之情況
    ，認為適當者，亦得為證據；當事人、代理人或辯護人於法
    院調查證據時，知有第159 第1 項不得為證據之情形，而未
    於言詞辯論終結前聲明異議者，視為有前項之同意，刑事訴
    訟法第159 條之5 定有明文。立法意旨在於傳聞證據未經當
    事人之反對詰問予以核實，原則上先予排除，惟若當事人已
    放棄反對詰問權，於審判程序中表明同意該等傳聞證據可作
    為證據，基於尊重當事人對傳聞證據之處分權，及證據資料
    愈豐富，愈有助於真實發見之理念，且強化言詞辯論主義，
    使訴訟程序得以順暢進行，上開傳聞證據亦均具有證據能力
    。本件除上開特別具證據能力或不具證據能力之傳聞證據外
    ，其餘所援引之以下各項證據（詳後述），固有部分屬傳聞
    證據，然公訴人、被告、辯護人於本院審判程序時，就本判
    決所引用審判外之言詞或書面陳述，均明示同意有證據能力
    ，本院審酌該該言詞陳述及書面陳述作成之情況，其取得過
    程並無瑕疵，亦無違法取證之情事，且與待證事實具有關聯
    性，證明力非明顯過低，以之作為證據係屬適當，認俱得為
    證據。
乙、被告李安祥、鄭聖德、張哲偉、鄭少銘等販賣毒品有罪科刑
    部分：
壹、被告李安祥附表一所示販賣第二級毒品甲基安非他命部分：
一、訊據上訴人即被告李安祥供認有販賣第二級毒品甲基安非他
  　命予附表一編號1 至3 、5 至13、21至22所示之蔡錦宗、林
    聖賀、莊漢斌、林建杉、柯子健、卓玉霖、馬世儀及王文成
    等人之事實不諱，惟矢口否認有販賣甲基安非他命予陳基明
    之犯行，辯稱：我未販賣甲基安非他命給陳基明，販賣給王
    文成之次數約3 、4 次云云。
二、然查：
  (一)、被告李安祥於警詢、檢察官偵查中及原審審理時均坦承有
    　附表一編號1 至13所載販賣第二級毒品甲基安非他命之犯
      行不諱（見警卷(一)第113 ～117 頁、偵(三)卷第155 頁，原
      審卷(一)第80、81、86頁），於本院審理中對於附表一編號
      1 至3 、5 至13所載之犯行亦供承不諱（見本院卷(二)第20
      3 至206 頁）；核與證人蔡錦宗、陳基明、林聖賀、莊漢
      斌、林建杉、柯子健、卓玉霖等人分別於警訊、檢察官偵
      查中及原審審理時證述之情節大致相符（見警卷(一)第197
      頁、第236~240 頁、第251~256 頁、第365~371 頁、第41
      1~416 頁、第429~435 頁、第446~451 頁，偵(一)卷第295
      頁、第303~350 頁、第467~468 頁、第470~471 頁，偵(二)
      卷第54~55 頁，原審卷(二)第51~52 頁）；復有原審法院98
      年聲監字第1528號、第1714號、98年聲監續字第2347號通
      訊監察書各1 份、蔡錦宗持用門號0000000000之查詢明細
      、被告李安祥使用行動電話門號0000000000與陳基明持用
      門號0000000000、林聖賀持用門號0000000000、莊漢斌持
      用門號0000000000、林建杉持用門號0000000000、柯子健
      持用門號0000000000、卓玉霖持用門號0000000000之雙向
      通聯紀錄各1 份，以及被告李安祥使用行動電話門號0000
      000000與莊漢斌持用門號0000000000、柯子健持用門號00
      00000000之通訊監察譯文各1 份等附卷可憑（見警卷(一)第
      220~229 頁、第243~249 頁、第270 頁、第383~389 頁、
      第420~427 頁、第441~444 頁、第455~459 頁，偵(四)卷第
      21~30 頁）。雖關於附表一編號4 部分，證人陳基明於原
      審審理時證稱：「被告李安祥僅給予少量甲基安非他命供
      其施用，而未收取對價」等語（見原審卷(二)第110 頁），
      然證人陳基明於警訊、檢察官偵查中證稱：「我有向李安
      祥購買甲基安非他命，一小包夾鍊袋代價500 元，地點在
      高雄縣大社鄉○○路61巷王爺廟附近」等語明確（見警卷
      (一)第197 頁，偵(一)卷第295 頁）；而證人陳基明就其前後
      證述不同亦未能提出合理解釋，是證人陳基明於原審審理
      中翻異前詞，顯非可採；況被告李安祥於警訊、檢察官偵
      查中及原審審理中已自白犯有如附表一編號4 所載之犯行
      ，復有上開門號0000000000、0000000000之雙向通聯紀錄
      可查。從而，依上開證人蔡錦宗等人之證述暨卷附之各項
      文書、監察通話譯文等補強證據，已足資擔保被告李安祥
      上開任意性自白之真實性。
  (二)、被告李安祥於警訊、檢察官偵查中及原審準備程序時供承
      ：「王文成是購買毒品的藥腳，我跟他約有8 至10次的甲
      基安非他命交易，王文成都是用門號0000000000撥打0000
      000000說要購買，我跟他交易都是約在高雄縣仁武鄉公所
      附近、仁武鄉八卦村統一超商、仁武鄉大灣國小、高雄市
      楠梓區麥當勞等地交易」、「我接到客戶電話後就準備毒
      品去交易，我確實有交付毒品給王文成；我願意認罪」等
      語（見警卷(一)第117 頁、偵(三)卷第155 頁、原審卷(一)第80
      頁）。證人王文成於警訊、檢察官偵查中均證稱：「我有
      向李安祥購買甲基安非他命，在98年8 月初至月底共買過
      8 至10次左右，我是用0000000000撥打李安祥的電話，然
      後約在高雄縣仁武鄉公所旁邊黃昏市場交易，每次買1 包
      價格500 元，錢都是當場交給他」等語（見警卷(一)第393
      頁、偵(二)卷第51、52頁）；惟證人王文成另證稱：「（交
      易次數？）大約7 至10次」等語（見偵(二)卷第52頁）。而
      依卷附被告李安祥使用行動電話門號0000000000與王文成
      持用門號0000000000（陳秀李名義申請）之雙向通聯紀錄
      （見警卷(一)第405~407 頁），比對上揭門號於98年8 月1
      日（01時43分57秒至02時32分33秒）、14日（13時56分02
      秒至14時10分15秒）、20日（23時31分19秒至23時41分11
      秒）、21日（22時18分45秒）、23日（01時39分39秒）、
      27 日23 時07分05秒至28日00時04分24秒、28日02時09分
      52秒至02時51分36秒等時間均有密切聯繫；另卷附被告李
      安祥使用行動電話門號0000000000與王文成持用門號0000
      000000之雙向通聯紀錄與通訊監察譯文內容（見警卷(一)第
      404 、409 頁），比對此二門號於98年8 月21日（22時44
      分21秒至22時44分48秒）亦有密切聯繫（此應接續上揭同
      日22時18分45秒之電話購買毒品聯繫）；此外，復有通話
      譯文附卷可按（見警卷(一)第403 、404 頁）；而依上揭警
      卷(一)第403 頁監察通話譯文內容觀之，被告李安祥於98年
      8 月28日凌晨零時20分、凌晨2 時15分許應先後有二次毒
      品交易之犯行。依上開時間及參酌上情計算被告李安祥此
      部分販賣第二級毒品之次數，基於罪疑惟輕及有利被告認
      定之原則，本院認定被告李安祥販賣甲基安非他命予王文
      成之次數為7 次。至於各次交易地點依上揭監通話譯文內
      容、通聯記錄觀之，應以被告李安祥上揭於警訊供述之交
      易地點為真實可採；故被告李安祥於附表一編號14所載販
      賣第二級毒品甲基安非他命予王文成共7 次之事實（依上
      揭通話時間之後而認定如附表一編號14所載之交易時間）
      ，亦堪認定。
  (三)、被告李安祥於警訊、檢察官偵查中雖否認有附表三編號3
      、4所示販賣第二級毒品予馬世儀第二級毒品之犯行，惟
      其於本院於100 年4 月12日審理中供認附表三編號3 、4
      販賣第二級毒品甲基安非他命予馬世儀確實係其單獨所為
      （見本院卷(二)第207 頁反面）。證人馬世儀於警訊、檢察
      官偵查中證稱：「我施用的甲基安非他命，是以門號0000
      000000聯絡毒品交易，都約在高雄市○○區○○路的便利
      商店附近，警方提示0000000000監聽譯文就是我交易毒品
      的內容，譯文中的電腦是指甲基安非他命，我於98年8 月
      28日撥打電話給『牛奶』（應係指被告李安祥）購買甲基
      安非他命，他說現在沒貨，叫我先拿錢給他補貨，我在高
      雄市○○區○○路便利商店拿錢給他補貨，他補完貨之後
      ，我們約在高雄縣大社鄉的假期KTV 交易甲基安非他命1
      包價格1,000 元，另於98年8 月30日我撥打電話給『牛奶
      』購買甲基安非他命，然後約在高雄市○○區○○路便利
      商店，交易甲基安非他命1 包價格500 元」等語（見警卷
      第292-294 頁、偵(一)卷第299 頁）。證人馬世儀於原審審
　　　理中亦證稱：「在庭上最旁邊那個（李安祥）曾交付毒品
　　　等語（見原審卷(二)第37頁背面）。又馬世儀持門號000000
　　　0000（以下稱Ｂ）撥打被告李安祥使用門號0000000000（
　　　以下稱Ａ）98年8 月28日凌晨0 時35分50秒至0 時37分09
  　　秒通訊監察譯文內容略以：【「Ｂ：牛奶喔？」「Ａ：你
   　 誰？」「Ｂ：我小馬。」「Ａ：喔，怎樣？」「Ｂ：有沒
      有電腦？」「Ａ：有阿。」「Ｂ：1 張有吧？」「Ａ：有
      阿。」「Ｂ：看等一下怎樣我打給你。」「Ａ：好。」】
      ；同日0 時50分41秒至0 時56分07秒通訊監察譯文內容略
      以：【「Ａ：馬哥喔。」「Ｂ：我在岡山，怎樣？」「Ａ
      ：岡山的哪裡？」「Ｂ：雙子星你知道嗎？」「Ａ：我是
      說，馬哥跟你商量啦，我算是手頭，等一下要去拖東西啦
      ，我算說先跟你拿，我回來過橋頭的燦坤給你，你再過來
      跟我拿，我弄多一點給你。」「Ｂ：聽不懂。」「Ａ：我
      現在手頭都給別人差的，都討不到。」「Ｂ：算現在身上
      沒有？」「Ａ：我要上去拿，半個小時之內馬上回來。」
      「Ｂ：那就電腦1,000 。」「Ａ：我意思是說，我先給你
      拿錢，等我電腦拿到了，我打給你，看你要約在哪裡。」
      「Ｂ：你算是過去橋頭找朋友就對了。」「Ａ：人家要拿
      下來。」「Ｂ：這樣我聽懂，我現在過去全家就對了。」
      「Ａ：不然你到了打給我。」「Ｂ：好。」】；同日凌晨
      1 時27分07秒至1 時27分26秒通訊監察譯文內容略以：【
      「Ｂ：你在哪裡？」「Ｂ：你到了嗎？」「Ａ：嘿阿。Ｂ
      ：好。」】；同日凌晨1 時37分44秒至1 時38分36秒通訊
      監察譯文內容略以：【「Ｂ：我跟你說，你多久會好，我
      過去假期KTV 。」「Ａ：你要在那邊唱歌？」「Ｂ：嗯，
      我們過去找人。你好出來就打給我，重點就是，你拿過來
      假期KTV 給我就對了。」「Ａ：我了解，這我該做的。」
      「Ｂ：拿到就打給我，看大概多久，我在出來外面等你。
      」「Ａ：OK，馬哥，不好意思。」「Ｂ：大家配合一下，
      電話不方便講。】；同日凌晨2 時48分56秒至2 時49分21
      秒通訊監察譯文內容略以：【「Ａ：馬哥，我現在剛好要
      打給你，你剛好打過來，我5 分鐘馬上到。」「Ｂ：5 分
      鐘到假期KTV 嗎？」「Ａ：嘿，對對對。」「Ｂ：好，我
      在外面等你哦。」「Ａ：好。」】（見警卷(一)第306~ 310
      頁）。98年8 月30日7 時30分17秒至7 時31分02秒通訊監
      察譯文內容略以：【「Ｂ：你那邊有新的電腦嘛，借我一
      下，順便跟你借500 。」「Ａ：電腦借500 喔？」「Ｂ：
      嘿，商量一下，可以多空一些嗎？」「Ａ：可以。」「Ｂ
      ：過去再說了，你先準備，要到的時候再打給你。」「Ａ
      ：好。」】；98年8 月30日7 時45分51秒至7 時46分09秒
      通訊監察譯文內容略以：【「Ａ：你可以過來了，我在對
      面喔。」「Ｂ：好。」】（見警卷(一)第310 頁）。本院就
      上揭與馬世儀對話之監聽錄音內容，函請法務部調查局為
      聲紋比對，經該局聲紋鑑定結果「研判與李安祥本人聲音
      音質相同」，此亦有法務部調查局100 年4 月1 日調科參
      字第10000120020 號鑑定報告書附卷可按（見本院卷(二)第
      108 頁）。證人馬世儀上開警詢有關其於98年8 月28日、
      30日分別向被告李安祥購買甲基安非他命之陳述，經核與
      通訊監察譯文之內容相符，其上開證詞應為真實可採。復
      細繹前揭譯文暗語「電腦」、「1 張」、「1,000 」「50
      0 」，以及門號0000000000基地台位置係在高雄市○○區
      ○○路附近、雙方先在「全家便利商店」取款、調貨後在
      「假期KTV 」交付毒品等節，可知二次交易毒品分別為價
      格1,000 元、500 元之甲基安非他命各1 包，交易地點在
      高雄市○○區○○路便利商店無訛。又附表六編號10黑色
      電話簿為被告李安祥所有等情，已據被告李安祥於本院審
      理中供明在卷外，並經本院依職權函請法務部調查局鑑定
      ，經該局鑑定結果「黑色電話簿與李安祥之筆跡特徵相同
      」，此有法務部調查局100 年3 月29日調科貳字第100001
      11740 號文書鑑識實驗室鑑定書附卷可按（見本院卷(二)第
      74、75頁），而上揭被告李安祥所有之黑色電話簿上亦載
      有「小馬」之電話。從而，被告李安祥於本院審審理中之
      自白為真實可採，故被告李安祥確實有附表三編號3 、4
      所示先後二次販賣甲基安非他命予馬世儀之犯行，亦堪認
      定。
  (四)、綜上各情，被告李安祥確有如附表一及附表三編號3、4之
      販賣第二級毒品之犯行，已甚明確，均堪認定。
貳、被告鄭聖德附表二所示販賣第二級、三級毒品部分：
一、訊據上訴人即被告鄭聖德供認有附表二編號1 至3 所載之販
    賣第二級毒品予鄭國廷及販賣三級毒品愷他命予吳進元之犯
    行不諱，惟矢口否認有附表二編號4 、5 之販賣第三級毒品
    犯行，辯稱：我並未與少年凌○宏販賣愷他命予黃嘉竹云云
    。
二、然查：
  (一)、被告鄭聖德確實有附表二編號1 、2 所載之販賣第二級毒
    　品予鄭國廷及附表二編號3 所載之販賣三級毒品愷他命予
      吳進元之事實，已據被告鄭聖德於原審及本院審理中自白
      不諱（見原審卷(一)第173 頁、卷(三)第173 頁反面，本院卷
      (一)182 頁、207 頁），核與證人鄭國廷、吳進元分別於警
      訊、檢察官偵查中證述之情節大致相符（見警卷(一)第461~
      46 7頁、第478~481 頁、偵(二)卷第53、54頁），且有被告
      鄭聖德使用行動電話門號0000000000與鄭國廷持用門號00
      00000000、吳進元持用門號0000000000之雙向通聯紀錄與
      通訊監察譯文各1 份、高雄縣政府警察局搜索扣押筆錄暨
      扣押物品目錄表各1 份、查獲照片等在卷可稽（見警卷(一)
      第469~476 頁、第483~490 頁、第525~535 頁），並有扣
      案附表五上開門號0000000000搭配SONY ERICSSON 廠牌黑
      色行動電話1 支可資佐證。是此部分之事實，均堪認定。
  (二)、被告鄭聖德如何於附表二編號4 、5 所載時間、地點與少
      年凌○宏販賣第三級毒品Ｋ他命予黃嘉竹等情，已據同案
      共犯凌○宏台灣高雄少年法院調查、審理中自白不諱（見
      99年少護卷第1 號影印卷第16頁、99年度少訴字第7 號影
      印卷第133 頁）；凌○宏於警訊時證稱：「我只是幫鄭聖
      德運送第三級毒品Ｋ他命」、「記憶中有一次是鄭聖德叫
      我拿下去給黃嘉竹，價錢每包400 元」、「Ｋ他命都是鄭
      聖德交付給我的。」等語（見警卷(一)第161~165 頁）；於
      檢察官偵查中結證稱：「我只有拿Ｋ他命去給人家，我拿
      到錢回去後會放在客廳桌上的透明收納盒裡，幾乎都是鄭
      聖德在點收」等語（見偵(一)卷第279 頁）。核與證人黃嘉
      竹（即毒品買受人）於警訊陳稱：「我在98年8 月底至月
      9 月初向凌○宏購買三級毒品Ｋ他命二次」、「我都是過
      去高雄市梓楠梓區張哲偉租處找他們聊天，要走的時候，
      詢問凌○宏可不可以幫我拿Ｋ他命，他叫我在樓下等，然
      後他就拿Ｋ他命下來樓下與我交易」、「我共購買二次，
      每次都是購買一包，每包為400 元」（見警卷(一)512 頁）
      ；於檢察官偵查中結證稱：「我都是去張哲偉、鄭聖德的
      住處，要離開的的時候，才跟凌○宏講，凌○宏就拿Ｋ他
      命到樓下給我，我就把錢交給凌○宏，每次都買400 元，
      我買了二次，只記得交易時間是在8 月底、9 月中之間，
      詳細時間不記得」等語（見偵(二)卷第53頁）大致相符。足
      認少年共犯凌○宏於台灣高雄少年法院審理中自白與事實
      相符。又共犯凌○宏供承「因為獨自在外生活需要金錢，
      所以幫鄭聖德賣毒品愷他命，依鄭聖德指示，交付毒品、
      收取金錢」等情（見警卷(一)第153 頁至165 頁、偵(一)卷第
      279 頁，足認少年共犯凌○宏與被告鄭聖德間就附表二編
      號5 、6 販賣第三級毒品之犯行，有犯意聯絡及行為分擔
      ，俱為共同正犯；而共犯凌○宏此部分犯行，亦經臺灣高
      雄少年法院以99年度少訴字第7 號判處罪刑在案（應執行
      刑為有期徒刑年陸月），並經本院以99年少上訴字第8
      號判決上訴駁回確定，有上開判決附卷可按（見本院卷(二)
      第137 至146 頁）；被告鄭聖德自應負此部分販賣第三級
      毒品之罪責。
  (三)、至證人凌○宏雖於本院審理中改證稱：「我當時有在吸食
      Ｋ他命，當時我還有該毒品，所以我就把自己的毒品賣給
      黃嘉竹」等語（見本院卷(二)第169 頁反面）；惟其上開證
      詞與其上開警詢及台灣高雄少年法院審理中供認情節不符
      ，應屬事後迴護被告鄭聖德之詞，不足採信，自無從採為
      被告鄭聖德有利之認定。
  (四)、此外，被告鄭聖德所持有如附表六編號1 所示之結晶體1
      包，業經高雄市立凱旋醫院鑑定為甲基安非他命，此有該
      院99年3 月8 日高市凱醫驗字第12381 號濫用藥物成品檢
      驗鑑定書附卷可按（見原審卷(一)第138 頁）。
  (五)、綜上各情，被告鄭聖德確有如附表二所示之販賣第二級毒
      品、第三級毒品之犯行，已甚明確，均堪認定。
、被告張哲偉販賣第三級毒品暨其與被告林谷樺共同販賣第二
    級毒品部分：
一、訊據上訴人即被告張哲偉供認有附表三編號1 所載之販賣第
    三級毒品予阮秋嫣之犯行不諱，惟矢口否認其他販賣毒品之
    犯行，辯稱：我僅於98年9 月間交付Ｋ他命予阮秋嫣一次，
    此外無其他毒品交易；我認識陳氏蝶，有與陳氏蝶通話，但
    未販賣愷他命予陳氏蝶；我並未販賣甲基安非他命給他人；
    因為林谷樺欠我500 元，他還手，我就拿鋁棒打他云云。被
    告林谷樺辯稱：我因為向張哲偉借錢沒還，還錢時錢用丟的
    ，態度不好，才被打，我並沒有參與販賣毒品，亦未販賣甲
    基安非他命給陳基明、卓玉霖云云。
二、然查：
  (一)、被告張哲偉確實有如附表三編號1 所載之販賣第三級毒品
      愷他命予阮秋嫣之事實，已據被告張哲偉於原審及本院審
      理中自白不諱（見原審卷(三)第18頁，本院卷(一)第181 頁、
      卷(二)207 頁反面）。證人阮秋嫣於警訊、檢察官偵查中證
      稱：「我向張哲偉買Ｋ他命每包夾鏈袋裝400 元；我跟『
　　　牛奶』買過二次Ｋ他命，有一次是『牛奶』本人拿給我，
 　　 時間大概是9 月，在岡山的萊爾富」等語（見警卷(一)第32
      4 頁、偵(一)卷第309 頁）；於原審審理時證稱：「我有一
      次跟『牛奶』本人拿6 包Ｋ他命，9 月13日通訊監察譯文
      中的牛仔褲、6 件，是指6 包Ｋ他命，約在岡山的萊爾富
      」等語（見原審卷(二)第42頁、第45頁）。而阮秋嫣以持用
      行動電話門號0000000000（以下稱B ）撥打被告張哲偉使
      用門號0000000000（以下稱Ａ）98年9 月13日00時23分55
      秒至00時24分50秒通訊監察譯文內容略以：【「Ｂ：牛仔
      褲有嗎？」「Ａ：有阿。」「Ｂ：我要6 件。」「Ａ：在
      哪裡？」「Ｂ：岡山的萊爾富。」「Ａ：是喔，你等一下
      。」「Ｂ：多久到？」「Ａ：到了再打給你。」「B ：快
      一點喔。」】（見警卷(一)第342 頁）。是上開證人阮秋嫣
      之證述，核與通訊監察譯文內容相符，足認被告張哲偉於
      98年9 月13日確係販賣愷他命6 包予阮秋嫣無訛，此部分
      之事實堪予認定。
  (二)、證人阮秋嫣於警詢時陳稱：「門號0000000000是我男朋友
      黃永杰所申請」、「我與張哲偉是在98年8 月左右認識，
      是張哲偉拿Ｋ藥丸給我、馬世儀、陳氏蝶時認識的」、「
      張哲偉在8 月份有販賣Ｋ給我，每包夾鏈袋裝價格400 元
      ；我共向張哲偉買過二次Ｋ他命」等語（見警卷(一)第323~
      324 頁）。證人阮秋嫣於檢察官偵查中、原審審理時亦結
      證稱：「有二次向『牛奶』購買Ｋ他命」等情（見偵(一)卷
      第309 頁、原審卷(二)第41頁背面）。又98年8 月23日自11
      時58分至13時32分間，被告張哲偉使用行動電話門號0000
      000000與阮秋嫣持用門號0000000000共6 次接通之通話紀
      錄，有雙向通聯紀錄1 份可參（見警卷(一)第346 頁）；另
      阮秋嫣以持用門號0000000000（以下稱Ｂ）撥打被告張哲
      偉使用門號0000000000（以下稱Ａ）98年8 月23日11時58
      分54秒至11時59分44秒通訊監察譯文內容略以：【「Ａ：
      你哪　位啊？」「Ｂ：牛奶阿，我大姐。」「Ａ：怎麼說
      ？」「Ｂ：你那邊有牛仔褲5 件？」「Ａ：你在哪裡？」
      「Ｂ：在岡山阿。上次那個…」「Ａ：我等一下馬上打給
      你好不好。」「Ｂ：好，等一下打給我。」「Ａ：好。」
      】；98年8 月23日13時28分16秒至13時29分21秒通訊監察
      譯文內容略以：【「Ａ：喂，大姐。」「Ｂ：你們到哪裡
      了？」「Ａ：好我在大樓這裡，你在哪裡？」「Ｂ：大樓
      那裡，不是啦，你在哪？」「Ａ：不是之前那一間嗎？」
      「Ｂ：是這樣喔。」「Ａ：我在下面。」「Ｂ：你在火車
      站那邊喔？」「Ａ：你是在哪裡？Ｂ：我說我在岡山。」
      「Ａ：對阿我在岡山。」「Ｂ：你在大樓哪裡阿？我在樓
      下等你很久了。」「Ａ：你們大樓是紅色的嗎？」「Ｂ：
      你經過那個魚市場嘛，然後過去那個橋，第二個紅綠燈過
      來，我就在外面等。」「Ａ：我們經過魚市場了，你不是
      說那邊有一間萊爾富嗎？」「Ｂ：對對對。」「Ａ：一直
      直直就對了。」「Ｂ：不是直走，魚市場你要彎那條路阿
      。」「Ａ：魚市場要彎過去喔？Ｂ：嘿嘿嘿。」「Ａ：好
      ，我瞭解。」】（見警卷(一)第340~ 341頁）。證人阮秋嫣
      上開警詢有關其於98年8 月間向被告張哲偉購買愷他命之
      陳述，經核與通訊監察譯文之內容相符，其上開證詞應為
      真實可採。復細繹前揭譯文暗語「牛仔褲5 件」，及阮秋
      嫣指引張哲偉前至「岡山萊爾富」等，可知此次交易毒品
      種類與數量為愷他命5 包，交易地點在高雄縣岡山鎮萊爾
      富超商附近無訛。從而，被告張哲偉於上揭時、地販賣愷
      他命5 包予阮秋嫣之事實亦堪認定。雖證人阮秋嫣於檢察
      官偵查中改證稱：「有一次是『牛奶』本人拿給我，另一
      次是馬世儀去向『牛奶』買」等語（見偵查卷(一)卷第309
      頁），於原審審理中改證稱：「我跟『牛奶』買過二次Ｋ
      他命，有一次是『牛奶』本人拿給我，另一次是馬世儀去
      向『牛奶』買；98年8 月23日通訊監察譯文那次沒有拿到
      毒品，我有一次是直接跟牛奶買6 包，另一次是我拿錢請
      馬世儀去跟『牛奶』買2 包」等語（見原審卷(二)第44、45
      頁），惟與其上開警詢所述不符，而就前後所述不同未有
      合理解釋，已有可疑，況與上揭通訊監察譯文之內容全然
      不相符合。故本院認證人阮秋嫣翻異前詞，委無可採，尚
      難據此為被告張哲偉有利之認定。
  (三)、證人陳氏蝶於警訊、檢察官偵查中證稱：「我向『牛奶』
      購買Ｋ他命，警方提供指認紀錄表編號1 照片（張哲偉）
      就是『牛奶』，我以門號0000000000撥打0000000000說褲
      子、牛仔褲是指Ｋ他命，2 次分別是98年9 月17日、18日
      ，約在高雄市楠梓區全家便利商店旁交易，我每次買1 包
      ，價格400 元，都是『牛奶』親自送Ｋ他命來與我交易；
      我跟張哲偉買Ｋ他命，每次買1 包，我是以前坐檯認識他
      ，我知道他賣Ｋ是因為他給我電話，說如果要的話可以打
      電話給他，還說打給他要叫他『牛奶』、說牛仔褲或褲子
      指的就是K ，我最近有向他買二次，在9 月10幾號，交易
      地點在楠梓一家全家便利商店對面，都是『牛奶』本人拿
      給我，我在警局指認『牛奶』本人，因為都是他拿給我所
      以認得出來」等語（見警卷(一)第353 、354 頁、偵(二)卷第
      72、73頁）。再者，陳氏蝶持用門號0000000000（以下稱
      Ｂ）撥打被告鄭聖德使用門號0000000000（以下稱Ａ）98
      年9 月17日19時42分15秒至19時42分51秒通訊監察譯文內
      容略以：【「Ａ：你是誰？」「Ｂ：我是大姊。」「Ａ：
      幹嘛？」「Ｂ：拿1 件給我阿，1 件褲子。」「Ａ：你在
      哪裡？」「Ｂ：在之前我拿的全家那邊。」「Ａ：你到了
      嗎？」「Ｂ：現在到了。」「Ａ：喔。」】（見警卷(一)第
      35 8頁）；98年9 月18日20時18分30秒至20時19分21秒通
      訊監察譯文內容略以：【「Ｂ：你那邊還有嗎？」「Ａ：
      你說牛仔褲喔？」「Ｂ：嘿。」「Ａ：你要幾件？」「Ｂ
      ：1 件阿。」「Ａ：你在哪裡？」「B ：我到全家阿。」
      「Ａ：你到了嗎？」「Ｂ：到了。Ａ：好。」】（見警卷
      (一)第358 頁）。本院就上揭與陳氏蝶對話之監聽錄音內容
      ，函請法務部調查局為聲紋比對，經該局聲紋鑑定結果「
      98年9 月17日19時42分15秒之待鑑對象聲紋共振峰圖特徵
      模糊，不符合聲紋鑑定條件」，此亦有法務部調查局100
      年4 月1 日調科參字第10000120 020號鑑定報告書附卷可
      按（見本院卷(二)第108 頁），上開鑑定自無從為被告張哲
      偉有利之認定，附此敘明。參酌被告張哲偉於本院審理中
      供稱「認識陳氏蝶，並曾與陳氏蝶通過電話」等情，況證
      人陳氏蝶上開警詢有關其於98年9 月17日、18日分別向被
      告張哲偉購買愷他命之陳述，經核與通訊監察譯文之內容
      相符，其上開證詞應為真實可採。復細繹前揭譯文暗語「
      牛仔褲1 件」、「全家」，以及門號0000000000基地台位
      置係在高雄市○○區○○路附近等，可知此次交易毒品種
      類與數量為愷他命1 包，交易地點在高雄市楠梓區某全家
      便利商店附近無訛。從而，被告張哲偉於附表三編號5 、
      6 所載時、地分別販賣愷他命各1 包予陳氏蝶之事實，亦
      堪認定。證人陳氏蝶雖於原審審理時改證稱：「我於9 月
      17日、18日跟『牛奶』通電話買Ｋ他命，『牛奶』好像沒
      有親自拿Ｋ他命來給我，我不記得誰拿來給我」等語（見
      原審卷(二)第49頁）。惟其上開警訊、檢察官偵查中均明確
      交代與被告張哲偉交易毒品之細節經過，反觀其於原審審
      理時就交付毒品之對象則推稱不清楚、不記得，顯係避重
      就輕，況就前後所述不同未有合理解釋，可信度極低；證
      人陳氏蝶上揭於原審審理中翻異前詞，應係事後迴護被告
      張哲偉之詞，不足採信，亦無從採被告張哲偉有利之認定
      ，附此敘明。
  (四)、證人陳基明於警詢時證稱：「我所施用二級毒品安非他命
      是以公共電話撥打張哲偉所使用之手機門號0000000000號
      向他購買，約好地方交易毒品，再由林谷樺（陳基明之同
      學）送至約好地點給我」、「我從97年11月從泰源監獄出
      獄後，於97年12月有向林谷樺以500 元購買安非他命，當
      時我就知道林谷樺有在販賣毒品」等語（見警卷(一)第196
      、200 頁）；其於檢察官偵查中證稱：「我施用的甲基安
      非他命是向『牛奶』買，由林谷樺拿來給我」等語（見偵
      (一)卷第294 頁）；而證人陳基明於上揭警訊、檢察官偵查
      中另證述有向同案被告李安祥購買安非他命乙節，亦經本
      院認定如前；況證人陳基明為被告林谷樺之同學，亦經證
      人陳基明於警訊及檢察官偵查中證述綦詳（見警卷(一)第19
      6 頁、偵(一)卷第294 頁）；衡之常情，證人陳基明與林谷
      樺並無任何仇隙，殊無於警訊、檢察官偵查中設詞誣陷被
      告林谷樺之理。再者，莊漢斌持用門號0000000000（以下
      稱Ｂ）撥打被告張哲偉使用門號0000000000（以下稱Ａ）
      98年9 月29日20時28分48秒至20時32分36秒通訊監察譯文
      內容略以：【「Ｂ：我就會怕，我怕像上次一樣。」「Ａ
      ：再給你呼嚨喔？」「Ｂ：就帶我出去逛一圈，叫我去哪
      裡等，哭妖。」「Ａ：你說那一個是壯壯的，臉皺皺的對
      不對？」「Ｂ：對對對。」「Ａ：那一個被我打到送醫院
      ，我那天才賠他17萬元而已，那一個我早沒用了」】（見
      警卷(一)第101 、424 頁）。本院就上揭與莊漢斌對話之監
      聽錄音內容，函請法務部調查局為聲紋比對，經該局聲紋
      鑑定結果「98年9 月29日20時28分48秒之錄音電話待鑑對
      象，研判與張哲偉本人聲音音質相同」，此亦有法務部調
      查局100 年4 月1 日調科參字第10000120020 號鑑定報告
      書附卷可按（見本院卷(二)第108 頁背面）。且被告張哲偉
      於本院審理中亦供認上開通話內容係其與莊漢斌對話內容
      無訛。被告林谷樺於警訊時亦供稱：「我有去過該址（指
      楠梓區○○路355 巷56弄6 號），是他們的人打電話叫我
      買飯菜過去給他們吃，然後他們再拿錢給我，最後一次是
      在98年8 月21日，我在該址遭張哲偉等人毆打住院」等語
      （見警卷(一)第87頁）；而被告林谷樺確有於98年8 月21日
      遭張哲偉等人毆傷後至財團法人義大醫院入院急診行撕裂
      傷縫合術及被告張哲偉與林谷樺達成和解，由張哲偉賠償
      林谷樺17萬元等情，亦有該院出具之診斷證明書、林谷樺
      傷勢照片、和解書附卷可稽（見警卷(一)第102 至106 頁）
      ；足見被告張哲偉上揭與莊漢斌對話之內容為真實可採，
      故被告張哲偉確有與林谷樺共同販賣毒品之犯行，已很明
      確。從而，證人陳基明上揭於警詢、檢察官偵查中之證述
      與事實相符，堪以採信。被告張哲偉確有與林谷樺共同販
      賣第二級毒品予陳基明毒品之犯行，已堪認定。至證人陳
      基明於原審審理中改證稱：「我於97年12月沒有向林谷樺
      或張哲偉購買甲基安非他命」等語（見原審卷(二)第34頁、
      第38頁），應屬事後迴護被告張哲偉、林谷樺之詞，自不
      足採為被告張哲偉、林谷樺有利之證據。
  (五)、證人卓玉霖於警詢時證稱：「我於98年6 月中（正確時間
      間我忘記了）共向林谷樺買過二次甲基安非他命」、「林
      谷樺二次都是用0000000000號電話打給我使用之威寶電話
      0973（申請人李雅琪，後號碼忘記了），然後問我要不要
      買『東西』，說好之後，他就會約在高雄市楠梓區楠梓馬
      場，林谷樺騎摩托車送毒品與我交易」、「每次買1 小包
      ，價格1,000 元」等語（見警卷(一)第368 頁）。又被告林
      谷樺持用門號0000000000與與卓玉霖持用門號0000000000
      確實於98年6 月3 日、5 日、10日有通聯紀錄，此有通訊
      監察譯文及0000000000之雙向通聯紀錄各1 份附卷可資佐
      證（見警卷(一)第376 頁、第388~399 頁）；而證人卓玉霖
      於上揭警訊、檢察官偵查中另證述有向同案被告李安祥購
      買安非他命乙節，亦經本院認定如前；參酌被告張哲偉於
      本院審理中供認其有前開與莊漢斌對話內容等情。被告林
      谷樺於警訊時亦供認有98年8 月21日遭張哲偉等人毆打住
      院等情（見警卷(一)第87頁）；而被告林谷樺確有於98年8
      月21日遭張哲偉等人毆傷後至財團法人義大醫院入院急診
      行撕裂傷縫合術及被告張哲偉與林谷樺達成和解，由張哲
      偉賠償林谷樺17萬元等情，亦有該院出具之診斷證明書、
      林谷樺傷勢照片、和解書附卷可稽（見警卷(一)第102 至10
      6 頁）；足見被告張哲偉確有與林谷樺共同販賣毒品之犯
      行，已如前開所述。從而，證人卓玉霖上揭於警詢之證述
      與事實相符，堪以採信。被告張哲偉、林谷樺確有於附表
      三編號7 、8 所載時地共同販賣第二級毒品予卓玉霖毒品
      計二次之犯行，亦堪認定。
  (六)、此外，被告張哲偉所持有如附表六編號2 所示之結晶體2
      包，業經高雄市立凱旋醫院鑑定為甲基安非他命，此有該
      院99年3 月8 日高市凱醫驗字第12380 號濫用藥物成品檢
      驗鑑定書附卷可按（見原審卷(一)第137 頁），復有上揭甲
      基安非他命2 包扣案可資佐證。
  (七)、綜上各情，被告張哲偉、林谷樺上揭所辯，均屬事後卸責
      之詞，不足採信；被告張哲偉確有如附表三編號1 、2 、
      5 、6 所載之販賣第三級毒品之犯行，暨被告張哲偉與林
      谷樺確實有於附表三編號7 、8 所載時、地共同販賣第二
      級毒品之犯行，均堪認定。
肆、被告鄭少銘、鄭聖德附表四所示共同販賣第三級毒品部分：
一、訊據上訴人即被告鄭少銘、鄭聖德均矢口否認販賣第三級毒
    品予許晟達之犯行，被告鄭少銘辯稱：許晟達拜託我，我是
    自出自朋友關係牽線而已，我有打電話給凌○宏，但沒有向
    許晟達收2,000 元，我沒有販賣毒品給許晟達云云。被告鄭
    聖德辯稱：我沒有參與此部分犯行云云。
二、然查：
  (一)、證人凌○宏於警詢陳稱：「9 月3 日是鄭少銘要我送Ｋ他
      命到高雄縣橋頭鄉的香堤汽車旅館216 號房給他朋友」、
      「毒品是鄭聖德的，是鄭少銘與鄭聖德已經講好了，交付
      毒品當場我沒有收錢」、「我送的毒品只有三級Ｋ他命而
      已」、「毒品Ｋ他命都是鄭聖德交付給我的」等語（見警
      卷(一)第164 、165 頁）；於台灣高雄少年法院調查時供稱
      ：「我幫鄭聖德賣毒品。」（見99年少護字第1 號影印卷
      第16頁）；於上開少年法院審理中供稱：「那天鄭少銘打
      給我，問我身上有沒有東西，叫我送東西到香堤汽車旅館
      給他朋友，錢我沒有收到」等語（99年度少訴字第7 號卷
      影印卷第133 頁）；核與證人許晟達於原審審理時證稱：
      「我於98年9 月3 日在高雄縣橋頭鄉的香堤汽車旅館施用
      Ｋ他命是鄭少銘幫我打電話調來，我直接拿現金2,000 元
      給鄭少銘，他說要幫我處理就離開、電話也關機，後來就
      有一個人打電話跟我說是鄭少銘叫他來的，他到了之後有
      再打給我，我到旅館樓下就看到他，他直接拿Ｋ他命給我
      ，我們之間沒有交談，我在警局指認該人是凌○宏」等語
      （見原審卷(二)第117~120 頁）相符。再者，少年凌○宏供
      承「因為獨自在外生活需要金錢，所以幫鄭聖德賣毒品愷
      他命，依鄭聖德指示，交付毒品、收取金錢」等情（見警
      卷(一)第153 頁至165 頁、偵(一)卷第279 頁），而被告鄭聖
      德亦有與少年凌○宏共犯附表二編號5 、6 販賣第三級毒
      品之犯行，已如上揭上述；本院依卷內資料，認少年凌○
      宏上揭於警訊之供述為真實可採。少年共犯凌○宏此部分
      犯行，亦經臺灣高雄少年法院以99年度少訴字第7 號判處
      罪刑確定（見本院卷(二)第137 至146 頁）。
  (二)、再者，98年9 月3 日20時47分15秒，凌○宏持用門號0000
      000000傳送簡訊予鄭少銘持用門號0000000000之內容：「
      要請你朋友等一下我家裡出狀況」，及同日鄭少銘持用門
      號0000000000（以下稱Ａ）撥打凌○宏使用門號00000000
      00（以下稱Ｂ）98年9 月3 日20時50分06秒通訊監察譯文
      內容略以：【「Ａ：要過去嗎？」「Ｂ：我不是傳一通簡
      訊給你，我來拿東西，我媽把我拖去問，說我到底在搞什
      麼，你可能要請他等一下。」「Ａ：你有多少，就直接拿
      過去。」「Ｂ：現在我媽在問，我沒辦法出門。」「Ａ：
      怎麼辦？」「Ｂ：就是我趕快弄一弄，趕快拿過去，不然
      耶。」「Ａ：好，自己小心一點。」】；同日21時07分06
      秒通訊監察譯文內容略以：【「Ａ：你現在要過去嗎？」
      「Ｂ：我現在要過去，我媽媽知道了。」「Ａ：怎麼辦？
      」「Ｂ：她叫我不要碰就好了。」「Ａ：你手機能打嗎？
      」「Ｂ：可以，他幾號？」「Ａ：216 吧。」「Ｂ：過去
      216 ，叫他下來就好了嗎？」「Ａ：他下來的時候，你拿
      給他。」「Ｂ：OK。」】（見警卷(一)第504 、505 頁）；
      是證人許晟達、凌○宏之上開關於98年9 月3 日許晟達向
      鄭少銘表示欲購買愷他命，由鄭少銘通知凌○宏前往香堤
      汽車旅館交付毒品之陳述，經核與通訊監察譯文之內容相
      符，其上開證詞應為真實可採。衡諸常情，與毒品交易無
      關之第三人，知悉他人欲從事毒品交易，莫不及時迴避，
      以免毒品交易遭查獲時，受池魚之殃，然而，被告鄭少銘
      竟先向許晟達收取價金、後交代凌○宏攜帶愷他命前去交
      付等事，由此可知，被告鄭少銘與許晟達間已達成毒品交
      易之合意；而凌○宏就此次販賣愷他命之犯行顯係知情，
      並將取自被告鄭聖德交付毒品予許晟達；而依警卷(一)監察
      通話譯文內容觀之，該筆毒品交易為98年9 月3 日20時至
      21 時 許。準此，被告鄭少銘與凌○宏及被告鄭聖德此部
      分共同販賣第三級毒品愷他命予許晟達之犯行，罪證已很
      明確，被告鄭少銘、鄭聖德自應共同負此部分販賣第三級
      毒品之犯行。
  (三)、至證人凌○宏雖於原審審理中改證稱：「9 月3 日鄭少銘
      打電話給我說他朋友要買Ｋ他命，這次是我自己賣的」等
      語（見原審卷(二)第196 頁、第205 頁），於本院審理中證
      稱：交給許晟達的Ｋ他命是我自己的，毒品來源我忘記了
      等語（見本院卷(二)第168 頁背面）；惟其上開證詞與其上
      開警詢所述不符，而就前後所述不同未有合理解釋，已有
      可疑，況與上揭通訊監察譯文之內容全然不相符合。故本
      院認證人凌○宏翻異前詞，委無可採，尚難據此為被告鄭
      少銘有利之認定。
  (四)、綜上各情，被告鄭少銘、鄭聖德上揭所辯，均屬事後卸責
      之詞，不足採信；被告鄭少銘、鄭聖德確有與少年凌○宏
　　　共同犯如附表四編號1 所載之販賣第三級毒品之犯行，已
      很明確，亦堪認定。
伍、政府為杜絕毒品氾濫，毒害人民甚深，再三宣導教民眾遠離
    毒品、媒體報導既深且廣，對於禁絕毒品之政策，應為民眾
　　所熟悉。又政府對於查緝販賣毒品（無論第二級毒品甲基安
 　 非他命或第三級毒品愷他命）無不嚴格執行，且販賣毒品罪
    係重罪，若無利可圖，衡情一般持有毒品者，當致輕易將持
    有之毒品交付他人。況且，販賣毒品乃違法行為，非可公然
    為之，且有其獨特之販售路線及管道，亦無公定之價格，復
    可任意增減其分裝之數量，而每次買賣之價量，亦可能隨時
    依市場貨源之供需情形、交易雙方之關係深淺、當時之資力
    、需求程度及對行情之認知、可能風險之評估、查緝是否嚴
    緊，及購買者被查獲時供述購買對象之可能性風險評估等諸
    般事由，而異其標準，非可一概而論，是販賣之利得，誠非
    固定，而縱使販賣之人從價差或量差中牟利方式雖異，其意
    圖營利之非法販賣行為仍屬同一。職是之故，縱未確切查得
    販賣賺取之實際差價，但除別有事證，足認係按同一價格轉
    讓，確未牟利外，尚難執此認非法販賣之事證有所不足，致
    知過坦承者難辭重典，飾詞否認者反得逞僥倖，而失情理之
    平；且毒品甲基安非他命或愷他命價格昂貴，取得不易，凡
    為販賣之不法勾當者，苟無利可圖，應無甘冒被查緝法辦重
    刑之危險，平白無端義務為該買賣之工作，是其販入之價格
    必較售出之價格低廉，而有從中賺取買賣差價牟利之意圖及
    事實，應屬合理之認定；顯見被告李安祥、鄭聖德、張哲偉
    、鄭少銘、林谷樺之上述販賣第二、三級毒品犯行，均有營
    利之意圖甚明。
陸、按甲基安非他命、愷他命（俗稱Ｋ他命）分別係毒品危害防
    制條例第2 條第2 項第2 、3 款所列之第二、三級毒品，不
    得販賣。(一)、核被告李安祥就附表一編號1 至14及附表三編
    號3 、4 之販賣第二級毒品甲基安非他命之行為，均係犯毒
    品危害防制條例第4 條第2 項之販賣第二級毒品罪（共計22
    罪）。被告李安祥持有第二級毒品甲基安非他命之低度行為
    ，均為其該次販賣毒品之高度行為所吸收，而不另論罪。又
    現行毒品危害防制條例第17條第2 項「於偵查及審判中均自
    白者，減輕其刑」之規定，所稱之「自白」不以自始至終為
    相同之自白為必要，苟曾經一次自白犯罪，即得減刑。被告
    李安祥就其所犯附表一編號1 至14部分於警訊、檢察官偵查
    中、原審及本院審理均坦承上開犯行（見警卷(一)第113 至11
    7 頁、偵(三)卷第155 頁、原審卷(一)第80頁），依毒品危害防
    制條例第17條第2 項規定減輕其刑。至被告李安祥所犯如附
    表三編號3 、4 所示販賣第二級毒品予馬世儀部分，被告李
    安祥雖在本院審理中坦承犯行，惟其於警訊、檢察官偵查中
    未承認該部分犯行，自不得依毒品危害防制條例第17條第2
    項規定減輕其刑。(二)、核被告鄭聖德就附表二編號1 至2 之
    販賣第二級毒品甲基安非他命之行為，均係犯毒品危害防制
    條例第4 條第2 項之販賣第二級毒品罪（計2 罪）。被告鄭
    聖德就附表二編號3 、4 、5 及附表四編號1 所示之販賣第
    三級毒品愷他命之行為，均係犯毒品危害防制條例第4 條第
    3 項之販賣第三級毒品罪（計4 罪）。其持有第二級毒品甲
    基安非他命之低度行為，均為其該次販賣毒品之高度行為所
    吸收，而不另論罪（本案公訴人並未舉證被告鄭聖德就附表
    二編號3 、4 、5 及附表四編號1 部分所持有轉讓之愷他命
    純質淨重已達20公克以上，尚無證據足資證明被告鄭聖德為
    供販賣而持有愷他命，已屬毒品危害防制條例第11條第5 項
    之犯罪行為，自無販賣第三級毒品之高度行為，吸收持有第
    三級毒品低度行為之情形）。又被告鄭聖德前於91年間因違
    反槍砲彈藥刀械管制條例案件，經原審法院以92年度重訴字
    第37號判決判處有期徒刑1 年6 月，另於93年間因犯詐欺案
    件，經該院以93年度訴字第2067號判決判處有期徒刑3 月確
    定，嗣上開二罪經裁定應執行有期徒刑1 年8 月確定，於96
    年1 月28日執行完畢之事實，不但經被告鄭聖德供明在卷，
    並有臺灣高等法院被告前案紀錄表附卷可按，其受有期徒刑
    執行完畢後，5 年以內故意再犯本件有期徒刑以上之6 罪，
    均為累犯，應刑法第47條第1 項之規定，除附表二編號1、2
    所示販賣第二級毒品法定刑為無期徒刑部分不得加重外，其
    餘部分（含所犯各罪之罰金刑）加重其刑。另被告鄭聖德於
    警訊、檢察官偵查中始終否認有何販賣第二級、第三級毒品
    之犯行（見警卷(一)第51～64頁、偵(一)卷第286 ～287 頁、偵
    (二)卷第105 ～110 頁），被告鄭聖德於99年1 月12日警訊時
    固供稱：其有開車載張哲偉至鄭國廷住處，不認識吳進元等
    情，惟仍否認有販賣毒品予附表二編號1 至3 所示之鄭國廷
    、吳進元等犯行（見偵(二)卷第107 至109 頁）；嗣經起訴後
    ，始於原審法院準備程序及本院審判中自白有附表二編號1
    至3 所示之犯行，自與毒品危害防制條例第17條第2 項規定
    之偵查及審判中均自白之要件不符，故不得依上開規定減輕
    其刑。(三)、核被告張哲偉就附表三編號1 、2 、5 、6 所為
    ，均係犯毒品危害防制條例第4 條第3 項之販賣第三級毒品
    罪（計4 罪）。其就附表三編號7 、8 所為，均係犯毒品危
    害防制條例第4 條第2 項之販賣第二級毒品罪（計3 罪）。
    又其持有第二級毒品甲基安非他命之低度行為，均為其各次
    販賣毒品之高度行為所吸收，而不另論罪（本案公訴人並未
    舉證被告張哲偉就附表三編號1 、2 、5 、6 所持有轉讓之
    愷他命純質淨重已達20公克以上，尚無證據足資證明被告張
    哲偉為供販賣而持有愷他命，已屬毒品危害防制條例第11條
    第5 項之犯罪行為，自無販賣第三級毒品之高度行為，吸收
    持有第三級毒品低度行為之情形）。又檢察官就犯罪事實一
    部起訴者，其效力及於全部，刑事訴訟法第267 條定有明文
    ；本件被告張哲偉就附表三編號1 販賣價值2,400 元愷他命
    6 小包之其中2, 000元愷他命5 小包部分、就編號2 販賣價
    值2,000 元愷他命5 小包之其中1,600 元愷他命4 小包、就
    編號3 李安祥販賣價值1,000 元甲基安非他命1 小包之其中
    價值500 元部分，雖未經檢察官提起公訴，惟該部分既與檢
    察官起訴被告張哲偉販賣附表三編號1 之價值400 元愷他命
    1 小包、編號2 之價值400 元愷他命1 小包等事實分別有事
    實上一罪關係，法院自得依起訴效力所及之犯罪事實擴張一
    併為審判，附此敘明。(四)、核被告鄭少銘就附表四編號1 所
    為，係犯毒品危害防制條例第4 條第3 項之販賣第三級毒品
    罪。本案公訴人並未舉證被告鄭少銘所持有轉讓之愷他命純
    質淨重已達20公克以上，尚無證據足資證明被告鄭少銘為供
    販賣而持有愷他命，已屬毒品危害防制條例第11條第5 項之
    犯罪行為，自無販賣第三級毒品之高度行為，吸收持有第三
    級毒品低度行為之情形，併予敘明。(五)、核被告林谷樺就附
    表三編號7 、8 所為，均係犯毒品危害防制條例第4 條第2
    項之販賣第二級毒品罪（計3 罪）。又其持有第二級毒品甲
    基安非他命之低度行為，均為其各次販賣毒品之高度行為所
    吸收，而不另論罪。(六)、按共同正犯之成立，祇須具有犯意
    之聯絡、行為之分擔，既不問犯罪動機起於　何人，亦不必
    每一階段犯行，均經參與。共同實行犯罪行為之人，在合同
    意思範圍內，各自分擔犯罪行為之一部，相互利用他人之行
    為，以達其犯罪之目的者，即應對於全部所發生之結果，共
    同負責；共同正犯間，非僅就其自己實行之行為負其責任，
    並在犯意聯絡之範圍內，對於他共同正犯所實行之行為，亦
    應共同負責（最高法院99年度台上字第8206號判決意旨參照
    ）。被告張哲偉、林谷樺就附表三編號7 、8 所示之犯行彼
    此間，被告鄭聖德就附表二編號4 、5 所示之犯行與少年凌
    ○宏彼此間；被告鄭聖德就附表四編號1 之犯行與被告鄭少
    銘、少年凌○宏彼此間，有犯意聯絡及行為分擔，俱為共同
    正犯。又被告鄭聖德係68年3 月9 日生、被告鄭少銘係77年
    5 月12日生（有警訊及審理筆錄可查），行為時為已滿20歲
    之成年人，而少年凌○宏係81年10月19日生，行為時係14歲
    以上未滿18歲之人，亦有其年籍資料在卷可按；被告鄭聖德
    與少年凌○宏共同實施附表二編號4 、5 部分，被告鄭聖德
    、鄭少銘與少年凌○宏共同實施附表四編號1 部分之犯罪，
    均應依兒童及少年福利法第70條第1 項之規定加重其刑。(七)
    、被告李安祥所犯如附表一編號1 至14及附表三編號4 、5
    所示犯行，共22罪；被告鄭聖德所犯如附表二編號1 至5 及
    附表四編號1 所示之犯行，共計6 罪；被告張哲偉所犯如附
    表三編號1 至2 、4 至8 所示犯行，共計7 罪；被告林谷樺
    所犯如附表三編號7 、8 所示犯行，共計3 罪；犯意各別，
    行為互殊，均應分論併罰。(八)、刑法第59條之酌量減輕其刑
    ，必於犯罪之情狀，在客觀上足以引起一般同情，認為即予
    宣告法定低度刑期，猶嫌過重者，始有其適用（最高法院45
    年度台上字第1165號、51年度臺上字第899 號判例意旨參照
    ）；查被告李安祥、張哲偉、林谷樺、鄭聖德等上揭犯販賣
    第二級毒品之犯行暨被告張哲偉、鄭聖德、鄭少銘等上揭販
    賣第三級毒品犯行，因被告等上揭犯罪之情狀，在客觀上均
    無可憫之處，均不足以引起一般同情，故均不適用刑法第59
    條之規定酌減其刑，併此敘明。
柒、原判決就被告李安祥所犯如附表一編號1 至13部分，被告鄭
    聖德所犯附表二編號1 至3 部分，被告張哲偉所犯附表三編
    號1 、2 、5 、6 部分，適用毒品危害防制條例第4 條第2
    項、第3 項、第17條第2 項、第19條第1 項，刑法第11條前
    段、第28條、第47條第1 項、第51條第5 款、第9 款，兒童
    及少年福利法第70條第1 項規定，並審酌毒品戕害人身，一
    經染毒，極易成癮，影響頗為深遠，如任其氾濫、擴散，影
    響社會治安，危害非淺；被告李安祥、鄭聖德、張哲偉等三
    人明知其害，仍將上揭毒品販賣予他人，助長毒品氾濫；被
    告李安祥此部分所販賣毒品之次數達13次（附表一編號1 至
    13所示部分），惟念被告李安祥各次販賣毒品之數量非多，
    又為警查獲前已不再從事毒品販賣並另覓正職，有高雄縣大
    社鄉公所99年3 月31日社鄉行政字第0990004084號函暨檢附
    勞健加退保申報表1 份（見原審卷(一)第140 、141 頁），犯
    後亦能坦承犯行，尚有悔意；被告鄭聖德所販賣毒品之次數
    共3 次、總金額共為4,400 元（附表二編號1 至3 部分），
    並念其於原審準備程序時能坦承犯行，知有悔意；被告張哲
    偉正值青壯，不思以正當手段營生，且其所販賣毒品之次數
    共達4 次，於原審法院99年2 月5 日、3 月22日、4 月15日
    訊問之初，除否認犯行外，甚至偽成言語細小吞吐、低智無
    知，而經原審法院於99年4 月15日準備程序中勘驗其警詢錄
    影光碟結果：被告張哲偉為警查獲之初均可明確陳述年籍身
    分證字號、地址、學歷、行動電話門號，言談正常流利，甚
    至與警大聲爭執等情，有準備程序筆錄可考，顯見其臨訟猶
    為掩飾罪刑，一再耗費司法資源，惡性非輕，難認有悔悟之
    心，迄詰問證人阮秋嫣後始坦承附表三編號1 所示之犯行；
    暨被告李安祥、鄭聖德、張哲偉等學歷（李安祥國中畢業、
    鄭聖德國中肄業、張哲偉高職畢業）、經濟情形（李安祥家
    境貧寒、鄭聖德家境勉持、張哲偉家境小康）等一切情狀，
    分別量處被告李安祥如附表一編號1 至13所示之刑，被告鄭
    聖德如附表二編號1 至3 所示之刑，被告張哲偉如附表三編
    號1 、2 、5 、6 所示之刑；並敘明被告李安祥、鄭聖德、
    張哲偉分別就附表一編號1 至13、附表二編號1 至3 、附表
    三編號1 、2 、5 、6 所載各次犯行，所實際收取金額（詳
    如上揭附表所載之交易價格），雖均未扣案，仍應依毒品危
    害防制條例第19條第1 項之規定，在各該罪名項下宣告沒收
    ，並諭知如全部或一部不能沒收時，以其財產抵償之。另敘
    明附表六編號1 至4 之第二級毒品甲基安非他命3 包（單位
    數量與檢驗報告詳如附表）、吸食器2 組、電子磅秤1 台，
    被告張哲偉、鄭聖德均否認為其等所有之物，然可能為其等
    另涉犯持有或施用第二級毒品犯罪所用或預備之物，與本案
    犯罪無涉，應由檢察官另為適法處理，並於該案之判決同時
    宣告沒收銷燬之，是檢察官於本案起訴書內併予聲請，應有
    未洽，不予宣告沒收或沒收銷燬。另敘明未扣案門號000000
    0000、0000000000、0000000000之SIM 卡，因上揭門號申辦
    人分別為李孟蓉、鄭樹發、張志凱，及附表六編號6 之UTEC
    白色行動電話（含門號SIM 卡1 張）、編號12之SONY ERICS
    SON 黑色行動電話（含門號SIM 卡1 張）各1 具，該門號分
    別為陳美華、陳雅吟所申辦（見原審卷(一)第131 頁），而非
    本案被告或共犯所有，被告張哲偉、鄭聖德亦否認上開機具
    為其所有之物，爰均不予宣告沒收；附表六編號5 之現金36
    ,400元、附表六編號7 之SONY ERICSSON 白色行動電話（含
    門號SIM 卡1 張），及編號8 、13、14之SIM 卡、編號11之
    記帳紙、編號16之空夾鏈袋等物，被告鄭聖德、張哲偉否認
    為附表二、三各該販賣毒品所用或所得之物，復無證據足以
    證明為供其等犯罪所用或所得之物，難認與本案相關，自無
    從為沒收之諭知；另敘明附表六編號10黑色電話簿雖為被告
    李安祥所有之物，惟被告李安祥陳稱「電話簿乃其事後謄寫
    客戶電話號碼之用」，原審法院觀諸電話簿內除抄錄附表一
    購毒者之綽號外，並無任何關於各次販賣毒品之時、地或交
    易項目等記載，尚不得認係被告李安祥作為附表一各次犯行
    當時所用之物；又編號9 藍色帳冊、編號15白色帳冊，被告
    張哲偉、鄭聖德亦否認為其所有，而觀諸帳冊2 本內縱抄錄
    部分購毒者綽號、金額或時間，然無從自帳冊內容辨識是否
    與本件起訴事實相關、有無在檢察官起訴範圍，故爰均不予
    宣告沒收。復敘明附表六編號17、18之物，雖經周○霖陳稱
    為其所有，然本件被告張哲偉等五人與周○霖、凌○宏間就
    販賣毒品既難認定為共犯關係，則附表六編號17、18之物即
    無共犯責任共同原則之適用，爰不為沒收之宣告。經核原判
    決此部分認事用法，尚無不合，量刑亦稱妥適，被告李安祥
    、鄭聖德、張哲偉等三人上訴意旨指摘原判決此部分量刑過
    重，為無理由；檢察官上訴意旨以被告李安祥等人就附表一
    至附表四之販賣毒品犯行，有犯意聯絡及行為分擔，俱為共
    同正犯，指摘原判決此部分不當；惟查被告李安祥、張哲偉
    等五人僅就附表一至附表四所示之犯行，各負其販賣毒品之
    罪責（詳如後述），故檢察官此部分之上訴，為無理由，均
    應予駁回。
捌、原判決關於李安祥附表一編號14所示之販賣第二級毒品（本
    院認定僅成立7 罪，另被訴1 罪不能證明）、鄭少銘犯附表
    四編號1 所示之販賣第三級毒品部分，張哲偉犯如附表三編
    號3 、4 販賣第二級毒品罪部分，認該部分罪證明確，予以
    論罪科刑；而就李安祥被訴附表三編號3 、4 所示販賣第二
    級毒品無罪部分，鄭聖德被訴附表二編號4 、5 及附表四編
    號1 無罪部分，張哲偉、林谷樺被訴附表三編號7 、8 販賣
    第二級毒品無罪部分，認被告李安祥、鄭聖德、張哲偉、林
    谷樺被訴此部分，均無其他積極證據足以認定被告李安祥等
    四人有公訴人所指該被訴部分之犯行，均就該被訴部分為無
    罪之諭知；固非無見。惟查：(一)有罪之判決書應記載犯罪事
    實，刑事訴訟法第308 條定有明文。所謂犯罪事實，係指符
    合犯罪構成要件之具體社會事實，諸如犯罪之時間、地點、
    手段以及其他該當於犯罪構成要件而足資認定既判力範圍之
    具體社會事實而言。從而足以影響既判力範圍之事實，即應
    為明確之記載，使達於可得確定之程度，而無礙於特定犯罪
    事實同一性之辨別者，始克相當。原判決主文諭知被告李安
    祥犯附表一編號14所之販賣第二級毒品罪（計8 罪），僅於
    事實欄略載：98年8 月初至8 月底各8 日在高雄縣鳥松鄉公
    所（應係仁武鄉公所之誤）旁黃昏市場販賣甲基安非安他命
    予王文成等情，對於犯罪時間範圍之認定過於寬泛而欠明確
    ，未達於可得確定之程度；且依卷內之證據亦僅能認定被告
    李安祥販賣第二級毒品予王文成僅7 次（詳如上揭所述），
    原判決關於被告李安祥此部分犯罪事實之認定，自有未洽。
    (二)本院認定被告鄭少銘、鄭聖德確有與少年凌○宏共同犯如
    附表四所載之販賣第三級毒品之犯行，原判決僅認定被告鄭
  　鄭少銘與少年凌○宏共同犯如附表四所載之販賣第三級毒品
　  之犯行，而認定被鄭聖德未參與該犯行，事實之認定亦有違
    誤。(三)本院認定被告李安祥犯有附表三編號3 、4 所示之販
    賣第二級毒品犯行，被告鄭聖德犯有附表二編號4 、5 及附
    表四編號1 所示之販賣第三級毒品犯行，被告張哲偉、林谷
    樺共同犯有附表三編號7 、8 所示之販賣第二級毒品犯行，
    已如上揭所述，原判決認被告李安祥、鄭聖德、張哲偉、林
    谷樺被訴此部分，均無其他積極證據足以認定被告李安祥等
    四人有該部分之犯行，均就該被訴部分為無罪之諭知，亦有
    未合。(四)被告李安祥於附表一編號14所載時、地僅販賣第二
    級毒品予王文成7 次（詳如前揭所述），原判決認定為8 次
    ，並未於理由說明其認定之憑據，亦有未合。(五)刑法第51條
    第5 款，就數罪併罰有二裁判以上，宣告多數有期徒刑者，
    賦予法院「於各刑中之最長期以上，各刑合併之刑期以下，
    定其刑期。但不得逾三十年」，以定其應執行之刑之自由裁
    量權。法院行使裁量權自應依個案之具體情況，為公平、合
    理、適當之裁決，以符合法律規範之目的、精神、理念及法
    律秩序（最高法院98年度台上字第4459號判決意旨參照）；
    查被告李安祥所犯附表一所示之犯行，均係販賣第二級毒品
    罪（較販賣第一級毒品罪情節為輕），雖各罪間不構成集合
    犯或接續犯，但均係在98年7 月至9 月間內為之，其犯附表
    一所為上揭販賣第二級毒品甲基安非他命21次（本院認定僅
    20次，原判決則認定為21次）之行為，所侵害法益之同質性
    較高、數罪對法益侵害之加重效應較低，就本案整體犯罪之
    非難評價等項予以綜合判斷，暨被告李安祥就附表一所示之
    販賣第二級毒品犯行，已於警訊、檢察官偵查中、原審審理
    中自白犯行，應依毒品危害防制條例第17條第2 項規定減輕
    其刑，詳如上揭所述，原判決就被告李安祥所犯附表一部分
    定其應執行刑為有期徒刑26年，依上揭說明，其定執行刑難
    認為公平、合理、適當，亦有未合。被告李安祥上訴意旨，
    執上揭(四)、(五)之理由，指摘原判決此部分不當，為有理由；
    被告鄭聖德上訴意旨指摘原判決此部分量刑過重，為無理由
    ；被告張哲偉上訴意旨否認有附表三編號2 、5 、6 所示之
    犯行，指摘原判決此部分不當，則為無理由；檢察官上訴意
    旨，認被告張哲偉等人被訴此部分應為有罪之判決，指摘原
    判決此部分不當，為有理由；自應由本院將原判決關於李安
    祥犯附表一編號14所示之販賣第二級毒品及被訴附表三編號
    3 、4 所示之販賣第二級毒品無罪部分，鄭聖德被訴如附表
    二編號4 、5 及附表四編號1 所示之無罪部分，張哲偉被訴
    如附表三編號3 、4 所示之販賣第二級毒品罪部分，張哲偉
    、林谷樺被訴附表三編號7 、8 所示之販賣第二級毒品無罪
    部分，鄭少銘犯附表四編號1 部分，連同李安祥、鄭聖德、
    張哲偉定執行部分均撤銷改判。審酌被告李安祥、鄭聖德、
    張哲偉、林谷樺、鄭少銘均身值壯年，明知施用毒品者容易
    上癮而戒除不易，毒品除嚴重傷害個人身心外，亦足以腐蝕
    民心國基，僅為一己私利而販售具成癮性、濫用性、侵害性
    之甲基安非他命、愷他命以營利，本不宜輕縱，惟念其每次
    販賣數量不多，所得價款非鉅，所為對於他人及國家社會侵
    害之程度尚非重大，被告李安祥於本院審理中坦承有附表三
    編號3 、4 之犯行，犯後態度良好，且事後遭同案被告張哲
    偉等毆傷；被告鄭少銘販賣對象僅販賣第三級毒品予許晟達
    一人；被告林谷樺販賣第二級毒品僅三次；暨被告李安祥、
    鄭聖德、張哲偉、鄭少銘、林谷樺等學歷（依警卷所載：李
    安祥國中畢業，鄭聖德國中肄業，張哲偉、鄭少銘高職畢業
    ，林谷樺高中肄業）、經濟情形（李安祥、鄭少銘家境貧寒
    ，鄭聖德、林谷樺家境勉持，張哲偉家境小康）等一切情狀
    ，分別就被告李安祥此部分量處如附表一編號14及附表三編
    號3 、4 所示之刑；就被告鄭聖德此部分量處如附表二編號
    4 、5 及附表四編號1 所示之刑；就被告張哲偉、林谷樺此
    部分各量處如附表三編號7 、8 所示之刑；就被告鄭少銘此
    部分量處如附表四編號1 所示之刑；並就被告林谷樺部分，
    定應執行刑為有期徒刑拾年。被告李安祥、鄭聖德、張哲偉
    、鄭少銘、林谷樺分別就附表一編號14、附表三編號3 、4
    、附表二編號4 、5 ，附表三編號7 、8 ，附表四編號1 所
    載各次犯行，實際收取金額雖均未扣案，仍應依毒品危害防
    制條例第19條第1 項之規定，在各該罪名項下宣告沒收（或
    連帶沒收），並諭知如全部或一部不能沒收時，以其財產（
    或連帶）抵償之（惟因少年共犯凌○宏並非本案被告，依最
    高法院最近之見解，不得於被告鄭聖德、鄭少銘主文項下諭
    知應與凌○宏連帶沒收或連帶抵償之）。上開李安祥撤銷改
    判部分所處如附表一編號14及附表三編號3 、4 所示之刑（
    計玖罪），與駁回上訴如附表一編號1 至13所處之刑（計拾
    罪），定應執行刑為有期徒刑貳拾年；未扣案之新臺幣壹
    萬肆仟伍佰元沒收，如一部或全部不能沒收時，以其財產抵
    償之。上開鄭聖德撤銷改判部分所處如附表二編號4 、5 及
    附表四編號1 所示之刑（計罪），與駁回上訴如附表二編
    號1 至3 部分所處之刑（計罪），定應執行刑為有期徒刑
    拾伍年；未扣案之新臺幣伍仟貳佰元沒收，如一部或全部不
    能沒收時，以其財產抵償之；另未扣案販賣毒品所得新臺幣
    貳仟元，應與鄭少銘連帶沒收，如全部或一部不能沒收時，
    與鄭少銘財產連帶抵償之（因少年共犯凌０宏並非本案被告
    ，依最高法院最近之見解，不得於被告鄭聖德、鄭少銘主文
    項下諭知連帶沒收或連帶抵償之）。上開張哲偉撤銷改判部
    分所處如附表三編號7 、8 所示之刑（計罪），與上訴駁
    回所處如附表三編號1 、2 、5 、6 所處之刑（計肆罪），
    定應執行刑為有期徒刑拾捌年；未扣案之新臺幣伍仟貳佰元
    沒收，如一部或全部不能沒收時，以其財產抵償之；另未扣
    案販賣毒品所得新臺幣貳仟伍佰元，應與林谷樺連帶沒收，
    如全部或一部不能沒收時，與林谷樺財產連帶抵償之。
丙、無罪部分：
一、公訴意旨另以：(一)張哲偉、鄭聖德、李安祥、鄭少銘、林谷
    樺、均明知甲基安非他命係毒品危害防制條例第2 條第2 項
    第2 款所列之第二級毒品，不得販賣，竟基於販賣第二級毒
    品甲基安非他命之犯意，於附表五編號1 、2 所示之時間、
    地點（附表五編號3 部分，業經原審判決無罪確定），以所
    持用之行動電話門號0000000000、0000000000作為與購毒者
    之聯繫工具，而共同販賣甲基安非他命與如附表五編號1 至
    2 所示之人（各次販毒者、購毒者、毒品種類、數量與價格
    等均如附表五編號1 至2 所示）。(二)李安祥除犯本判決附表
    一編號14所示販賣甲基安非他命予王文成七次外，另涉有如
    附表五編號4 所示販賣甲基安非他命予王文成一次之犯行。
    (三)被告張哲偉除犯有如附表三編號1 、2 、5 、6 之犯行外
    ，亦另涉有如附表三編號3 、4 之犯行。(四)張哲偉、鄭聖德
    、鄭少銘、李安祥、林谷樺共同基於販賣第二級毒品甲基安
    非他命、第三級毒品愷他命之犯意聯絡，自98年5 月某日起
    至同年10月6 日止，以高雄市○○區○○路355 巷56弄6 號
    3 樓之租屋處為販賣毒品之處所，由張哲偉聯繫取得第二級
    毒品甲基安非他命、第三級毒品愷他命，並管理毒品交易帳
    目，居間指揮鄭聖德、李安祥、林谷樺、鄭少銘、周○霖、
    凌○宏販運毒品，以行動電話門號0000000000、0000000000
    、0000000000為對外聯絡毒品買賣之工具，在高雄縣大社鄉
    、仁武鄉、鳥松鄉、岡山鎮與高雄市楠梓區等地，共同從事
    如附表一至附表五所示販賣第二級毒品甲基安非他命與第三
    級毒品愷他命之行為（除上述本院認定有罪部分以外其他被
    告之部分）。因認被告張哲偉等五人共同涉犯毒品危害防制
    條例第4 條第2 項之販賣第二級毒品、同條第3 項之販賣第
    三級毒品罪嫌。
二、按犯罪事實應依證據認定之，無證據不得認定犯罪事實；無
    證據能力、未經合法調查之證據，不得作為判斷之依據；不
    能證明被告犯罪或其行為不罰者，應諭知無罪之判決，刑事
    訴訟法第154 條第2 項、第155 條第2 項、第301 條第1 項
    分別定有明文。次按認定不利於被告之事實，須依積極證據
    ，苟積極證據不足為不利於被告事實之認定時，即應為有利
    被告之認定，最高法院30年上字第816 號判例可資參考。又
    事實之認定，應憑證據，如未能發現相當證據，或證據不足
    以證明，自不能以推測或擬制之方法，為裁判基礎；認定犯
    罪事實，所憑之證據，雖不以直接證據為限，間接證據亦包
    括在內，然無論直接或間接證據，其為訴訟上之證明，須於
    通常一般之人均不致於有所懷疑，而得確信其為真實之程度
    者，始得據之為有罪之認定，倘其證明尚未達到此一程度，
    而有合理性懷疑之存在時，即無從為有罪之認定，此亦有最
    高法院40年臺上字第86號、76年臺上字第4986號判例可資參
    照。再按施用毒品者所稱其向某人買受毒品之指證，不得作
    為有罪判決之唯一證據，仍須調查其他必要之證據，資以補
    強其指證之真實性，始為適法。又關於毒品施用者其所稱向
    某人購買毒品之供述，必須補強證據佐證，係指毒品購買者
    之供述縱使並無瑕疵，仍須補強證據佐證而言，以擔保其供
    述之真實性。該所謂補強證據，必須與該施用毒品者關於相
    關毒品交易之供述，具有相當程度之關連性，因該補強證據
    之佐證，足使一般人對於施用毒品之供述無合理之懷疑存在
    ，而得確信其為真實，始足當之，最高法院96年度臺上字第
    351 號判決意旨參照。
三、公訴意旨另略以：(一)、被告張哲偉、鄭少銘、林谷樺被訴附
    表五編號1 、2 所示販賣第二級毒品罪嫌，無非係以證人馬
    世儀、林建杉於警詢時之陳述、被告張哲偉與馬世儀間之行
    動電話通訊監察譯文1 份，為其論據。(二)、被告李安祥被訴
    本件判決附表五編號4 所示販賣第二級毒品予王文成罪嫌，
    無非以被告李安祥、王文成於警訊、檢察官偵查中之供述為
    其論據。(三)、被告張哲偉被訴如附表三編號3 、4 所示之之
    第二級毒品罪嫌，無非以馬世儀於警訊、檢察官偵查中之供
    述，並有上揭監察通話譯文附卷可憑，為其論據。(四)、被告
    李安祥、鄭聖德、張哲偉、鄭少銘、林谷樺等五人，就上揭
    所述認定有罪部分以外其他被告之部分，共同涉犯毒品危害
    防制條例第4 條第2 項之販賣第二級毒品、同條第3 項之販
    賣第三級毒品罪嫌共40次（即附表一至附表四、附表五編號
    1 、2 、4 、5 、6 ），無非係以證人李安祥、蔡○妡分別
    於警訊、檢察官偵查中之證述之證述，及被告張哲偉等居住
    高雄市○○區○○路355 巷56弄6 號3 樓之處所，並以行動
    電話門號0000000000、0000000000、0000000000作為聯絡毒
    品買賣之工具，為其論據。
四、訊據被告李安祥、鄭聖德、張哲偉、鄭少銘、林谷樺均堅詞
    否認有此部分被訴之販賣毒品犯行；被告李安祥辯稱：附表
    一及附表三編號3 、4 之販賣第二級毒品甲基安非他命之犯
    行，是我個人單獨所為，附表一編號14販賣第二級毒品之次
    數，並無原審所認定之八次之多，其他被訴之販毒行為，我
    均未參與等語。被告鄭聖德辯稱：附表二編號1 至3 之販賣
    第二級、第三級毒品之犯行，是我個人單獨所為，其他被訴
    之販毒行為，我均未參與等語。被告張哲偉辯稱：附表三編
    號1 、2 、3 之販賣第二級毒品甲基安非他命及第三級毒品
    愷他命之犯行，是我個人單獨所為，其他被訴之販毒行為，
    我均未參與等語。被告鄭少銘辯稱：我僅幫友人許晟達向凌
    ○宏購買甲基安非他命而己，其他被訴之販賣毒品之行為，
    我均未參與等語。被告林谷樺辯稱：上開李安祥、張哲偉等
    被訴販賣毒品之犯行，我均未參與等語。
五、經查：
  (一)、檢察官起訴被告張哲偉等人有於附表五編號1 所示時、地
      ，販賣甲基安非他命予馬世儀等情，固據證人馬世儀於警
      詢時證稱：「我於98年8 月25日撥打電話向『牛奶』購買
      甲基安非他命」等語（見警卷第292 頁），惟其於原審審
      理中先證稱：「我於8 月25日向『牛奶』購買甲基安非他
      命」，後改稱：「我當日撥打電話只是詢問有沒有甲基安
      非他命」等語（見原審卷(二)第34頁、第38頁）。是證人馬
      世儀前後證詞並不相符，其先前所為不利被告張哲偉之證
      詞是否可信仍需有補強證據。次以馬世儀持用門號000000
      0000（以下稱Ｂ）撥打被告張哲偉（詳如前述，應係李安
      祥）持用門號0000000000（以下稱Ａ）98年8 月25日19時
      48分34秒至19時49分44秒通訊監察譯文內容略以：【「Ｂ
      ：喂，牛奶阿？」「Ａ：你誰阿？」「Ｂ：我小馬。」「
      Ａ：你小馬？」「B ：嘿，我小馬。」「Ａ：小馬哥喔。
      」「Ｂ：嘿，因為我另外那支沒繳錢，所以打不出去，我
      用這支打給你。」「Ａ：怎樣？」「Ｂ：聽說你沒再賣電
      腦了嗎？」「Ａ：有阿，我私底下跟你講啦，我是有啦，
      算說我現在一樣有在弄。」「Ｂ：是喔。」「Ａ：我現在
      有阿。」「Ｂ：我是幫問，你現在有就對了。」「Ａ：嘿
      嘿嘿。」「Ｂ：喔，了解，這支你就記起來，看怎樣，我
      晚一點再打給你，如果要，我再打給你。」「Ａ：好。」
      「Ｂ：有電腦就對了。」「Ａ：好。」「Ｂ：好，了解。
      」】（見警卷第306 頁）。細繹上開譯文內容，並無明顯
      提及任何交易數量或價格，難認雙方已達成毒品交易之合
      意，自難以採為被告張哲偉等五人有此部分販賣第二級毒
      品甲基安非他命予馬世儀犯行之補強證據。此部分在並無
      其他積極證據足以證明被告李安祥等有該部分犯行，自難
      以證人馬世儀前後不一之指述，遽認被告李安祥及張哲偉
      等五人均有犯附表五編號1 之販賣第二級毒品犯行，被告
      張哲偉等五人被訴此部分犯行均屬不能證明。
  (二)、檢察官另認被告哲偉等五人與少年周○霖於附表五編號2
      所示時、地，販賣甲基安非他命予林建杉等情，固據證人
      林建杉於警詢時陳稱：「我於98年9 月中向周○霖購買一
      次甲基安非他命1 小包、500 元，是周○霖用0000000000
      打給我0000000000問要不要買，他自己騎車到大社工業區
      ○○道路與我交易」等語（見警卷第432 頁），然此節為
      周○霖所否認；周○霖被訴販賣第二級毒品經檢察官起訴
      ，並經臺灣高雄少年法院判處罪刑在案（認定少年周○霖
      單獨販賣安非他命予陳秉榞，並不包括附表五編號2之 部
      分），此有臺灣高雄少年法院以99年度少訴字第7 號判決
      影本附卷可稽（見本院卷(二)第137 至140 頁）。而檢察官
      就此部分事實未再提出任何證據可資佐證，自難僅憑證人
      林建杉開之指述，遽認被告張哲偉等五人與周○霖有此部
      分之犯行。
  (三)、證人王文成於檢察官偵查中證稱：「（交易次數？）大約
      7 至10次」等語（見偵(二)卷第52頁）。而依卷附被告李安
      祥使用行動電話門號0000000000與王文成持用門號000000
      0000（陳秀李名義申請）之雙向通聯紀錄（見警卷第405~
      407 頁），比對上揭門號於98年8 月1 日（01時43分57秒
      至02時32分33秒）、14日（13時56分02秒至14時10分15秒
      ）、20日（23時31分19秒至23時41分11秒）、21日（22時
      18分45秒）、23日（01時39分39秒）、27日23時07分05秒
      至28日00時04分24秒、28日02時09分52秒至02時51分36秒
      等時間均有密切聯繫；另卷附被告李安祥使用行動電話門
      號0000000000與王文成持用門號0000000000之雙向通聯紀
      錄與通訊監察譯文內容之時間等資料，被告李安祥此部分
      販賣第二級毒品之次數，基於罪疑惟輕及有利被告認定之
      原則，本院認定被告李安祥販賣甲基安非他命予王文成之
      次數為七次（詳如上揭所述），則被告李安祥被訴如本判
      決附表五編號4 另有一次販賣販賣甲基安非他命予王文成
      一次部分，應屬不能證明。
  (四)、被告李安祥於本院於100 年4 月12日審理中供認附表三編
      號3 、4 販賣第二級毒品甲基安非他命予馬世儀確實係其
      單獨所為（見本院卷(二)第207 頁反面）。證人馬世儀於原
      審審理中亦證稱：「在庭上最旁邊那個（李安祥）曾交付
　　　毒品」等語（見原審卷(二)第37頁背面）。又馬世儀持門號
　　　0000000000撥打被告李安祥使用門號0000000000如上揭於
　　　98年8 月28日凌晨0 時35分50秒至0 時37分09秒通訊監察
  　　譯文內容，己如上揭所述（見警卷第310 頁）。本院就上
　    揭與馬世儀對話之監聽錄音內容，函請法務部調查局為聲
      紋比對，經該局聲紋鑑定結果「研判與李安祥本人聲音音
      質相同」，此亦有法務部調查局100 年4 月1 日調科參字
      第10000120020 號鑑定報告書附卷可按（見本院卷(二)第10
      8 頁）。故本院認定附表三編號3 、4 販賣第二級毒品予
      馬世儀部分之犯行，為被告李安祥單獨所為，並無確切之
      證據足以證明被告張哲偉有參與該部分之犯行；從而，被
      告張哲偉被訴附表三編號3 、4 所示之販賣第二級毒品罪
      嫌，應屬不能證明。
  (五)、檢察官起訴被告張哲偉等五人與周○霖、凌○宏間就附表
      一至五共41次之販賣第二、三級毒品有犯意聯絡等情，除
      附表五編號1 至2 部分業經本院認定並無實際從事毒品交
      易如前，暨附表五編號3 被訴販賣第二級毒品甲基安非他
      命予黃柏滄部分業經原審判決無罪確定（檢察官未就此部
      分提起上訴，詳如後述），而無從論以其他未從事毒品交
      易之人與之有何犯意聯絡外；其他附表一至附表四及附表
      五編號4 所載之販賣毒品部分是否成立共同正犯，茲敘明
      如下：
　  1.證人李安祥雖於警訊、檢察官偵查中證稱：「我自98年7
　    月至9 月搬去與張哲偉共同居住，我知道張哲偉、林谷樺
      、周○霖有在販賣毒品，張哲偉是負責與上游聯絡購買毒
      品與帳目工作，交易所得都要交給張哲偉，周○霖、林谷
      樺跟我負責與購毒者交易；張哲偉綽號『牛奶』，甲基安
      非他命都是他供應，我幫張哲偉送毒品給購買的人，然後
      收的錢再給張哲偉，我沒有分到錢、只有吃住，我也會接
      聽客戶的電話，警方查扣的黑色電話簿是我的筆跡，原本
      客戶電話儲存在0936的手機裡，後來張哲偉叫我寫下來，
      我大概在9 月底的時候搬走」等語（見警卷(一)第110 、11
      1 頁、偵(三)卷第154~156 頁），然於原審審理時證稱：「
      電話簿是我自己寫的、0936的電話我跟林谷樺都會接聽，
      但我沒有幫張哲偉交付毒品給買的人，張哲偉跟林谷樺的
      事情我不清楚」等語（見原審卷(三)第13~ 17頁）。然共犯
      間為求減免自身刑責而推稱係其他共犯所為，亦所在多有
      ，是上開李安祥於警訊、檢察官偵查中所述是否為真實可
      信，不無可疑；況李安祥就被告張哲偉、林谷樺、周○霖
      等人有關彼此販毒是否知情或分工等節，於警訊、檢察官
      偵查中及原審審理中先後陳述不一，其先前所為不利被告
      張哲偉等人之證詞是否可信，仍需審酌其他客觀證據。證
      人蔡○妡於警訊、檢察官偵查中及原審審理中證稱：「我
      男友凌○宏於98年9 月間帶我到張哲偉住所，凌○宏曾多
      次到土庫五路附近將毒品交給綽號『阿鵰』之人，最後一
      次是在9 月底，其他購毒者我就不清楚了；凌○宏在9 月
      中旬帶我到張哲偉住處，我看到張哲偉、鄭聖德接聽電話
      後，交代凌○宏拿毒品給人家，有次我跟凌○宏到土庫五
      路附近，凌○宏就把毒品拿給『阿鵰』，我知道他們賣的
      毒品有分糖果跟K 他命；我不知道張哲偉、鄭聖德、周○
      霖如何分工或交易毒品，我只看到張哲偉、鄭聖德接電話
      後叫凌○宏把毒品交給別人，但我沒有聽到講電話的內容
      ，有一次凌○宏把毒品交給阿鵰拿到錢回去，要我把錢放
      進1 個透明盒子裡，張哲偉他們幫我跟凌○宏買便當只是
      剛好在順便買，應該不是代價，我也看過張哲偉把1 包毒
      品拿給鄭少銘，他坐在客廳椅子分裝，他離開就把毒品帶
      走」等語（見警卷(一)第173~178 頁、偵(一)卷第276~279 頁
      、原審卷(二)第188~194 頁），然據證人蔡○妡之證詞關於
      購毒者「阿鵰」、地點在土庫五路附近之交易毒品事實既
      非在檢察官起訴範圍內，且就被告張哲偉等五人間分工細
      節等所述不清。又縱客觀上被告張哲偉等五人間曾居住於
      同一處所，亦難憑此認定渠等間知悉彼此交易毒品對象等
      相關事項，況渠等間是否共同以行動電話門號0000000000
      、0000000000、0000000000作為聯絡毒品買賣之工具，檢
      察官亦未提出任何足資佐證之證據資料，更無從據此推認
      被告等五人在檢察官起訴各次販賣毒品交易均有犯意聯絡
      或行為分擔。
    2.附表六編號10黑色電話簿為被告李安祥所有、附表六編號
      9 藍色帳冊為被告鄭聖德所有等情，已據被告李安祥於本
      院審理中供明在卷外，並經本院依職權函請法務部調查局
      鑑定，經該局鑑定結果「藍色帳冊與鄭聖德之筆跡特徵相
      同；黑色電話簿與李安祥之筆跡特徵相同」，此有法務部
      調查局100 年3 月29日調科貳字第10000111740 號文書鑑
      識實驗室鑑定書附卷可按（見本院卷(二)第74、75頁）。而
      上揭黑色電話簿除抄錄附表一購毒者之綽號外，並無任何
      關於各次販賣毒品之時、地或交易項目等記載。附表六編
      號9 藍色帳冊、編號15白色帳冊則籠統記載部分購毒者綽
      號、金額或時間，無法從中辨識是否在檢察官起訴之毒品
      交易範圍內，均難認與本件起訴事實相關，詳如上揭所述
      ；而上揭2 本帳冊內容，未有購毒者資料顯著相符或重疊
      情形，尚難排除被告張哲偉等五人各自從事販賣毒品之可
      能性，且無被告張哲偉等五人與周○霖、凌○宏有何統籌
      調取毒品、分擔工作或分配款項等之跡象，自無從推知張
      哲偉等五人與渠等周○霖、凌○宏就此部分被訴販賣毒品
      之犯行，有犯意聯絡及行為分擔（至被告鄭聖德與少年凌
      ○宏就附表二編號4 、5 及附表四編號1 所示犯行與少年
      凌○宏、鄭少銘彼此間，被告張哲偉、林谷樺就附表三編
      號7 、8 所示犯行，該二人彼此間，俱為共同正犯，已詳
      如前揭所述）。至公訴人認被告張哲偉於原審審理押解過
      程中有與被告李安祥、鄭聖德、證人黃柏滄、陳基明、凌
      ○宏等人串供情形。惟經原審法院勘驗監獄接收中心、羈
      押候審室及走道錄影光碟結果略以：「99年7 月15日上午
      ，在監獄接收中心，被告張哲偉與鄭聖德同坐在旁，在羈
      押候審室被告張哲偉與李安祥、鄭聖德均解除手銬，走道
      押解過程則與李安祥、鄭聖德、陳基明以手銬連結前往法
      庭；99年7 月22日，在監獄接收中心，李安祥與黃柏滄交
      談，在羈押候審室被告張哲偉與李安祥、鄭聖德均解除手
      銬，走道押解過程則與李安祥、鄭聖德、黃柏滄以手銬連
      結前往法庭」等情，有原審法院勘驗筆錄在卷。依原審勘
      驗結果所示，均未有被告張哲偉與李安祥、鄭聖德等人交
      談之畫面，且全部過程隨時有法警在旁看管和巡視，並無
      積極事證可證被告張哲偉有何勾串情事，公訴人執前詞遽
      認被告張哲偉與其他被告或證人有串證之情，顯無實據。
  (六)、綜上所述，被告張哲偉堅詞否認有附表三編號3 、4 販賣
      第二級毒品予馬世儀部分之辯解，被告李安祥堅詞否認所
      犯附表一編號14所示販賣第二級毒品予王文成有高達八次
      之辯解，應屬可採；此外，本件公訴人所舉前開證據，尚
      不足使法院達於通常一般之人均不致有所懷疑，而得確信
      被告張哲偉等五人有附表五編號1 、2 所示之販賣第二級
      毒品甲基安非他命犯行，或被告張哲偉有附表三編號3 、
      4 所示之販賣第二級毒品予馬世儀部分之犯行，被告李安
      祥有本判決附表五編號4 所示之販賣第二級毒品予王文成
      之犯行，或被告張哲偉等五人與少年周○霖、凌○宏就上
      揭被訴此部分有共同販賣第二、三級毒品之犯意聯絡與行
      為分擔，致使無從形成有罪之確信，則依罪證有疑利於被
      告之證據法則，即不得遽為不利被告張哲偉等五人之認定
      。此外，本院復查卷內並無其他積極證據足認被告張哲偉
      等五人有公訴人此部分所指之販賣毒品之犯行，均屬不能
      證明，揆諸首揭說明，均應就此被訴部分為無罪之諭知。
六、原審因而以不能證明被告張哲偉等五人有此部分（上揭所述
    認定有罪部分以外其他被告部分暨後述被告張哲偉被訴附表
    三編號3 、4 部分，被告李安祥被訴附表五編號4 部分）被
    訴之犯行，而為被告張哲偉等五人均為無罪之諭知，核無違
    誤；檢察官上訴意旨，猶執上揭被告李安祥及周○霖、凌○
    宏、蔡○妡之證詞，認被告張哲偉等五人就起訴共計40次之
    犯行，犯意聯絡及行為分擔，論以共同正犯，指摘原判決此
    部分不當，為無理由，應予駁回。
七、原審未詳為推求，遽就被告張哲偉被訴附表三編號3 、4 部
    分暨被告李安祥被訴附表五編號4 部分（即原判決附表一編
    號14所載販賣第二級毒品予王文成之其中一罪）為論罪科刑
    之判決，即有未恰；被告李安祥、張哲偉執此聲明上訴，指
    摘原判決此部分不當，均為有理由，應由本院將原判決此部
    分撤銷改判，並為被告李安祥、張哲偉被訴此部分為無罪之
    判決。
丁、被告李安祥等五人被訴販賣甲基安非他命予附表五編號3 所
    示黃柏滄部分，原判決以該部分不能證明被告李安祥等五人
    有被訴販賣甲基安非他命予黃柏滄之犯行，為被告李安祥等
    五人無罪之諭知，而依檢察官上訴意旨（僅就原判決附表一
    至附表四及附表五編號1 、2 、4 、5 、6 部分聲明上訴）
　　觀之，檢察官未就此部分提起訴上訴而告確定，自不予論列
　  ，附此敘明。
據上論結，應依刑事訴訟法第368 條、第369 條第1 項前段、第
364 條、第299 條第1 項前段、第301 條第1 項前段，毒品危害
防制條例第4 條第2 項、第3 項、第5 項、第17條第2 項、第19
條第1 項、第3 項，刑法第11條前段、第28條、第25條、第47條
第1 項、第51條第5 款、第9 款，兒童及少年福利法第70條第1
項，判決如主文。
本案經檢察官高大方到庭執行職務。
中　　華　　民　　國　　100　　年　　4　　月　　26　　日
                  刑事第四庭    審判長法  官  蕭權閔
                                      法  官  吳進寶
                                      法  官  唐照明
以上正本證明與原本無異。
如不服本判決，應於判決送達後10日內向本院提出上訴狀，其未
敘述理由者並應於提出上訴狀後10日內向本院補提理由書（應附
繕本）。
中　　華　　民　　國　　100　　年　　4　　月　　26　　日
                                      書記官  陳靖華
附錄本件判決論罪科刑法條：
毒品危害防制條例第4 條
　製造、運輸、販賣第一級毒品者，處死刑或無期徒刑；處無期
　徒刑者，得併科新臺幣2 千萬元以下罰金。
  製造、運輸、販賣第二級毒品者，處無期徒刑或7 年以上有期
  徒刑，得併科新臺幣1 千萬元以下罰金。
  製造、運輸、販賣第三級毒品者，處5 年以上有期徒刑，得併
  科新臺幣700 萬元以下罰金。
  製造、運輸、販賣第四級毒品者，處3 年以上10年以下有期徒
  刑，得併科新臺幣300 元以下罰金。
  製造、運輸、販賣專供製造或施用毒品之器具者，處1 年以上
  7年以下有期徒刑，得併科新臺幣100 萬元以下罰金。
  前5 項之未遂犯罰之。
臺灣高等法院高雄分院99年度上訴字第1784號毒品案附表
附表一：
┌───┬────┬────┬────────┬─────────┐
│編號  │販賣毒品│販賣毒品│販賣毒品之手法（│　宣　告　刑      │
│【括號│之時間  │之地點  │含販賣毒品之種類│（含主刑、從刑）  │
│內為起│        │        │及販賣所得之價金│                  │
│訴書附│        │        │）              │                  │
│表一之│        │        │                │                  │
│編號】│        │        │                │                  │
├───┼────┼────┼────────┼─────────┤
│  1   │98年9 月│高雄縣大│蔡錦宗以門號0986│李安祥販賣第二級毒│
│【1】 │中旬某日│社鄉工業│089019撥打李安祥│品，處有期徒刑年│
│      │        │區圓環旁│持用門號00000000│陸月；未扣案之販賣│
│      │        │        │87聯繫後，由李安│毒品所得新臺幣伍佰│
│      │        │        │祥於左揭時地販賣│元沒收，如全部或一│
│      │        │        │甲基安非他命1 小│部不能沒收時，以其│
│      │        │        │包予蔡錦宗，得款│財產抵償之。      │
│      │        │        │500 元。        │                  │
├───┼────┼────┼────────┼─────────┤
│  2   │98年9 月│高雄縣大│蔡錦宗以門號0986│李安祥販賣第二級毒│
│【1】 │30日    │社鄉民生│089019撥打李安祥│品，處有期徒刑年│
│      │        │路137 號│持用門號00000000│陸月；未扣案之販賣│
│      │        │        │87聯繫後，由李安│毒品所得新臺幣伍佰│
│      │        │        │祥於左揭時地販賣│元沒收，如全部或一│
│      │        │        │甲基安非他命1 小│一部不能沒收時，以│
│      │        │        │包予蔡錦宗，得款│其財產抵償之。    │
│      │        │        │500 元。        │                  │
├───┼────┼────┼────────┼─────────┤
│  3   │98年10月│高雄縣大│蔡錦宗以門號0986│李安祥販賣第二級毒│
│【1】 │3 日（原│社鄉大新│089019撥打李安祥│品，處有期徒刑年│
│      │起訴書誤│路統一超│持用門號00000000│陸月；未扣案之販賣│
│      │載為30日│商      │87聯繫後，由李安│毒品所得新臺幣伍佰│
│      │，應予更│        │祥於左揭時地販賣│元沒收，如全部或一│
│      │正）    │        │甲基安非他命1 小│部不能沒收時，以其│
│      │        │        │包予王文成，得款│財產抵償之。      │
│      │        │        │500 元。        │                  │
├───┼────┼────┼────────┼─────────┤
│  4   │98年7 月│高雄縣大│陳基明以門號0912│李安祥販賣第二級毒│
│【5】 │間某日  │社鄉三民│153463撥打李安祥│品，處有期徒刑年│
│      │        │路61巷王│持用門號00000000│陸月；未扣案之販賣│
│      │        │爺廟附近│87聯繫後，由李安│毒品所得新臺幣伍佰│
│      │        │        │祥於左揭時地販賣│元沒收，如全部或一│
│      │        │        │甲基安非他命1 小│部不能沒收時，以其│
        │        │        │包予陳基明，得款│財產抵償之。      │
│      │        │        │500 元。        │                  │
├───┼────┼────┼────────┼─────────┤
│  5   │98年7 月│高雄市楠│林聖賀以門號0989│李安祥販賣第二級毒│
│【6】 │初某日  │梓區楠梓│733739撥打李安祥│品，處有期徒刑年│
│      │        │火車站麥│持用門號00000000│捌月；未扣案之販賣│
│      │        │當勞對面│87聯繫後，由李安│毒品所得新臺幣壹仟│
│      │        │        │祥於左揭時地販賣│元沒收，如全部或一│
│      │        │        │甲基安非他命1 小│部不能沒收時，以其│
│      │        │        │包予林聖賀，得款│財產抵償之。      │
│      │        │        │1000元。        │                  │
├───┼────┼────┼────────┼─────────┤
│  6   │98年7 月│高雄市楠│林聖賀以門號0989│李安祥販賣第二級毒│
│【6】 │中旬某日│梓區楠梓│733739撥打李安祥│品，處有期徒刑年│
│      │        │火車站麥│持用門號00000000│捌月；未扣案之販賣│
│      │        │當勞對面│87聯繫後，由李安│毒品所得新臺幣壹仟│
│      │        │        │祥於左揭時地販賣│元沒收，如全部或一│
│      │        │        │甲基安非他命1 小│部不能沒收時，以其│
│      │        │        │包予林聖賀，得款│財產抵償之。      │
│      │        │        │1000元。        │                  │
├───┼────┼────┼────────┼─────────┤
│  7   │98年8 月│高雄縣大│莊漢斌以門號0913│李安祥販賣第二級毒│
│【8】 │間某日  │社鄉觀音│516523撥打李安祥│品，處有期徒刑年│
│      │        │國小旁的│持用門號00000000│捌月；未扣案之販賣│
│      │        │公園    │87聯繫後，由李安│毒品所得新臺幣壹仟│
│      │        │        │祥於左揭時地販賣│元沒收，如全部或一│
│      │        │        │甲基安非他命1 小│部不能沒收時，以其│
│      │        │        │包予莊漢斌，得款│財產抵償之。      │
│      │        │        │1000元。        │                  │
├───┼────┼────┼────────┼─────────┤
│  8   │98年9 月│高雄縣大│莊漢斌以門號0913│李安祥販賣第二級毒│
│【8】 │中旬某日│社鄉觀音│625360撥打李安祥│品，處有期徒刑年│
│      │        │國小旁的│持用門號00000000│捌月；未扣案之販賣│
│      │        │公園    │87聯繫後，由李安│毒品所得新臺幣壹仟│
│      │        │        │祥於左揭時地販賣│元沒收，如全部或一│
│      │        │        │甲基安非他命1 小│一部不能沒收時，以│
│      │        │        │包予莊漢斌，得款│其財產抵償之。    │
│      │        │        │1000元。        │                  │
├───┼────┼────┼────────┼─────────┤
│  9   │98年8 月│高雄縣大│林建杉以門號0917│李安祥販賣第二級毒│
│【9】 │間某日  │社鄉「探│979628撥打李安祥│品，處有期徒刑年│
│      │        │索網咖」│持用門號00000000│陸月；未扣案之販賣│
│      │        │        │87聯繫後，由李安│毒品所得新臺幣伍佰│
│      │        │        │祥於左揭時地販賣│元沒收，如全部或一│
│      │        │        │甲基安非他命1 小│部不能沒收時，以其│
│      │        │        │包予林建杉，得款│財產抵償之。      │
│      │        │        │500 元。        │                  │
├───┼────┼────┼────────┼─────────┤
│  10  │98年9 月│高雄縣大│林建杉以門號0917│李安祥販賣第二級毒│
│【9】 │中旬某日│社鄉工業│979628撥打李安祥│品，處有期徒刑年│
│      │        │區的產業│持用門號00000000│陸月；未扣案之販賣│
│      │        │道路    │87聯繫後，由李安│毒品所得新臺幣伍佰│
│      │        │        │祥於左揭時地販賣│元沒收，如全部或一│
│      │        │        │甲基安非他命1 小│部不能沒收時，以其│
│      │        │        │包予林建杉，得款│財產抵償之。      │
│      │        │        │500 元。        │                  │
├───┼────┼────┼────────┼─────────┤
│  11  │98年8 月│高雄市楠│柯子健以門號0913│李安祥販賣第二級毒│
│【11】│28日    │梓區楠梓│351973撥打李安祥│品，處有期徒刑年│
│      │        │火車站旁│持用門號00000000│陸月；未扣案之販賣│
│      │        │        │87聯繫後，由李安│毒品所得新臺幣伍佰│
│      │        │        │祥於左揭時地販賣│元沒收，如全部或一│
│      │        │        │甲基安非他命1 小│部不能沒收時，以其│
│      │        │        │包予柯子健，得款│財產抵償之。      │
│      │        │        │500 元。        │                  │
├───┼────┼────┼────────┼─────────┤
│  12  │98年7 月│高雄市楠│卓玉霖以門號0913│李安祥販賣第二級毒│
│【16】│中旬某日│梓區旗楠│400705撥打李安祥│品，處有期徒刑年│
│      │        │路旁的游│持用門號00000000│捌月；未扣案之販賣│
│      │        │泳池    │87聯繫後，由李安│毒品所得新臺幣壹仟│
│      │        │        │祥於左揭時地販賣│元沒收，如全部或一│
│      │        │        │甲基安非他命1 小│部不能沒收時，以其│
│      │        │        │包予卓玉霖，得款│財產抵償之。      │
│      │        │        │1000元。        │                  │
├───┼────┼────┼────────┼─────────┤
│  13  │98年7 月│高雄市楠│卓玉霖以門號0913│李安祥販賣第二級毒│
│【16】│下旬某日│梓區旗楠│400705撥打李安祥│品，處有期徒刑年│
│      │        │路旁的游│持用門號00000000│捌月；未扣案之販賣│
│      │        │泳池    │87聯繫後，由李安│毒品所得新臺幣壹仟│
│      │        │        │祥於左揭時地販賣│元沒收，如全部或一│
│      │        │        │甲基安非他命1 小│部不能沒收時，以其│
│      │        │        │包予卓玉霖，得款│財產抵償之。      │
│      │        │        │1000元。        │                  │
├───┼────┼────┼────────┼─────────┤
│  14  │98年8 │高雄縣鳥│王文成以門號0958│李安祥販賣第二級毒│
│【13】│月1 日02│松鄉公所│622522撥打李安祥│品，共柒罪，各處有│
│      │時40分許│旁的黃昏│持用門號00000000│期徒刑年陸月；未│
│      │；同年│市場、仁│87聯繫後，由李安│扣案之販賣毒品所得│
│      │8 月14日│武鄉八卦│祥於左揭時地販賣│新臺幣伍佰元沒收，│
│      │14時20分│村統一超│甲基安非他命1 小│如全部或一部不能沒│
│      │許；同│商、仁武│包予王文成，每次│收時，以其財產抵償│
│      │年8 月20│鄉大灣國│得款500 元。共計│之。              │
│      │日23時50│小、楠梓│七次，得款3500元│                  │
│      │分許；│區麥當勞│。              │                  │
│      │8 月21日│等地    │                │                  │
│      │22時30分│        │                │                  │
│      │許；同│        │                │                  │
│      │年8 月23│        │                │                  │
│      │日01時50│        │                │                  │
│      │分許；│        │                │                  │
│      │同年8 月│        │                │                  │
│      │28日00時│        │                │                  │
│      │20分許；│        │                │                  │
│      │同年8 │        │                │                  │
│      │月28日03│        │                │                  │
│      │時許。  │        │                │                  │
└───┴────┴────┴────────┴─────────┘
附表二：
┌───┬────┬────┬────────┬─────────┐
│編號  │販賣毒品│販賣毒品│販賣毒品之手法（│　宣　告　刑      │
│【括號│之時間  │之地點  │含販賣毒品之種類│（含主刑、從刑）  │
│內為起│        │        │及販賣所得之價金│                  │
│訴書附│        │        │）              │                  │
│表一之│        │        │                │                  │
│編號】│        │        │                │                  │
├───┼────┼────┼────────┼─────────┤
│  1   │98年9 月│高雄市楠│鄭國廷以門號0912│鄭聖德販賣第二級毒│
│【12】│28日    │梓區楠梓│732323撥打鄭聖德│品，累犯，處有期徒│
│      │        │派出所對│持用門號00000000│刑柒年陸月；未扣案│
│      │        │面咖啡店│45聯繫後，由鄭聖│販賣毒品所得新臺幣│
│      │        │        │德於左揭時地販賣│貳仟元沒收，如全部│
│      │        │        │甲基安非他命1 小│或一部不能沒收時，│              │
│      │        │        │包予鄭國廷，得款│以其財產抵償之。  │              │
│      │        │        │2000元          │                  │              │
├───┼────┼────┼────────┼─────────┤
│  2   │98年9 月│高雄市楠│鄭國廷以門號0912│鄭聖德販賣第二級毒│
│【12】│28日    │梓區楠梓│732323撥打鄭聖德│品，累犯，處有期徒│
│      │        │派出所對│持用門號00000000│刑柒年陸月；未扣案│
│      │        │面咖啡店│45聯繫後，由鄭聖│販賣毒品所得新臺幣│
│      │        │        │德於左揭時地販賣│貳仟元沒收，如全部│
│      │        │        │甲基安非他命1 小│或一部不能沒收時，│              │
│      │        │        │包予鄭國廷，得款│以其財產抵償之。  │              │
│      │        │        │2000元          │                  │              │
├───┼────┼────┼────────┼─────────┤
│  3   │98年9 月│高雄市楠│吳進元以門號0930│鄭聖德販賣第三級毒│
│【18】│19日    │梓區興楠│278141撥打鄭聖德│品，累犯，處有期徒│
│      │        │路便利商│持用門號00000000│刑伍年貳月；未扣案│
│      │        │店前    │45聯繫後，由鄭聖│販賣毒品所得新臺幣│
│      │        │        │鄭聖德於左揭時地│肆佰元沒收，如全部│
│      │        │        │販賣愷他命1 包予│或一部不能沒收時，│
│      │        │        │吳進元，得款400 │以其財產抵償之。  │
│      │        │        │元              │                  │
├───┼────┼────┼────────┼─────────┤
│　4   │98年8 月│高雄市楠│黃嘉竹先向少年凌│鄭聖德成年人與未滿│
│【7】 │底某日某│梓區興楠│０宏開口欲購買第│十八歲之人共同販賣│
│（原判│時許    │路355 巷│三級毒品愷他命後│第三級毒品，累犯，│
│決附表│        │56弄6 號│，少年凌０宏即向│處有期徒刑伍年捌月│
│五編號│        │3 樓樓下│鄭聖德取得愷他命│；未扣案販賣毒品所│
│6 部分│        │附近    │後，於揭時地販賣│得新臺幣肆佰元沒收│
│）    │        │        │愷他命一包予黃嘉│之，如全部或一部不│
│      │        │        │竹，旋少年凌０宏│能沒收時，以其財產│
│      │        │        │將販毒所得400 元│抵償之。          │
│      │        │        │交予鄭聖德。    │                  │
├───┼────┼────┼────────┼─────────┤
│  5   │98年9 月│  同上  │黃嘉竹先向少年凌│鄭聖德成年人與未滿│
│【7】 │初某日某│        │０宏開口欲購買第│十八歲之人共同販賣│
│（原判│時許    │        │三級毒品愷他命後│第三級毒品，累犯，│
│決附表│        │        │，少年凌０宏即向│處有期徒刑伍年捌月│
│五編號│        │        │鄭聖德取得愷他命│；未扣案販賣毒品所│
│6 部分│        │        │後，於揭時地販賣│得新臺幣肆佰元沒收│
│）    │        │        │愷他命一包予黃嘉│之，如全部或一部不│
│      │        │        │竹，旋少年凌０宏│能沒收時，以其財產│
│      │        │        │將販毒所得400 元│抵償之。          │
│      │        │        │交予鄭聖德。    │                  │
└───┴────┴────┴────────┴─────────┘
附表三：
┌───┬────┬────┬────────┬─────────┐
│編號  │販賣毒品│販賣毒品│販賣毒品之手法（│　宣　告　刑      │
│【括號│之時間  │之地點  │含販賣毒品之種類│（含主刑、從刑）  │
│內為起│        │        │及販賣所得之價金│                  │
│訴書附│        │        │）              │                  │
│表一之│        │        │                │                  │
│編號】│        │        │                │                  │
├───┼────┼────┼────────┼─────────┤
│  1   │98年9 月│高雄縣岡│阮秋嫣以門號0986│張哲偉販賣第三級毒│
│【3】 │13日    │山鎮萊爾│255882撥打張哲偉│品，處有期徒刑伍年│
│      │        │富超商前│持用門號00000000│拾月；未扣案之販賣│
│      │        │        │22聯繫後，張哲偉│毒品所得新臺幣貳仟│
│      │　　　　│　　　　│於上開時地欲販賣│肆佰元沒收，如全部│
│      │　　　　│　　　　│愷他命6 包予阮秋│或一部不能沒收時，│
│      │　　　　│　　　　│嫣，得款2400元。│以其財產抵償之。  │
│      │        │        │                │                  │
├───┼────┼────┼────────┼─────────┤
│  2   │98年8 月│高雄市岡│阮秋嫣以門號0986│張哲偉販賣第三級毒│
│【3】 │23日    │山鎮萊爾│255882撥打張哲偉│品，處有期徒刑伍年│
│      │        │富超商前│持用門號00000000│拾月；未扣案之販賣│
│      │        │        │22聯繫後，張哲偉│毒品所得新臺幣貳仟│
│      │        │        │於上開時地欲販賣│元沒收，如全部或一│
│      │        │        │愷他命5 包予阮秋│一部不能沒收時，以│
│      │        │        │阮秋嫣，得款2000│其財產抵償之。    │
│      │        │        │元。            │                  │
├───┼────┼────┼────────┼─────────┤
│  3   │98年8 月│高雄市楠│馬世儀以門號0927│李安祥販賣第二級毒│
│【2】 │28日    │梓區興楠│588523撥打李安祥│品，處有期徒刑柒年│
│      │        │路某全家│持用門號00000000│肆月；未扣案之販賣│
│      │        │便利商店│87聯繫，李安祥於│毒品所得新臺幣壹仟│
│      │        │前      │上揭時地販賣甲基│元沒收，如全部或一│
│      │        │        │安非他命一小包予│部不能沒收時，以其│
│      │        │        │馬世儀，得款1000│財產抵償之。 　　 │
│      │        │        │元。            │                  │
├───┼────┼────┼────────┼─────────┤
│  4   │98年8 月│高雄市楠│馬世儀以門號0927│李安祥販賣第二級毒│
│【2】 │30日    │梓區興楠│588523撥打李安祥│品，處有期徒刑柒年│
│      │        │路某全家│持用門號00000000│肆月；未扣案之販賣│
│      │        │便利商店│87聯繫，李安祥於│毒品所得新臺幣伍佰│
│      │        │前      │上揭時地販賣甲基│元沒收，如全部或一│
│      │        │        │安非他命一小包予│部不能沒收時，以其│
│      │        │        │馬世儀，得款500 │財產抵償之。      │
│      │        │        │元。            │                  │
├───┼────┼────┼────────┼─────────┤
│  5   │98年9 月│高雄市楠│陳氏蝶以門號0983│張哲偉販賣第三級毒│
│【14】│17日    │梓區某全│502521撥打張哲偉│品，處有期徒刑伍年│
│      │        │家便利商│持用門號00000000│肆月；未扣案之販賣│
│      │        │店附近  │45聯繫，張哲偉於│毒品所得新臺幣肆佰│
│      │        │        │上揭時地販賣愷他│元沒收，如全部或一│
│      │        │        │命一小包予陳氏蝶│部不能沒收時，以其│
│      │        │        │，得款400 元。  │財產抵償之。      │
├───┼────┼────┼────────┼─────────┤
│  6   │98年9 月│高雄市楠│陳氏蝶以門號0983│張哲偉販賣第三級毒│
│【14】│18日    │梓區某全│502521撥打鄭聖德│品，處有期徒刑伍年│
│      │        │家便利商│持用門號00000000│肆月；未扣案之販賣│
│      │        │店附近  │45聯繫，張哲偉於│毒品所得新臺幣肆佰│
│      │        │        │上揭時地販賣愷他│元沒收，如全部或一│
│      │        │        │命一小包予陳氏蝶│部不能沒收時，以其│
│      │        │        │，得款400 元。  │財產抵償之。      │
├───┼────┼────┼────────┼─────────┤
│  7   │97年12月│高雄縣大│陳基明以公共電話│張哲偉、林谷樺共同│
│【4】 │間某日  │社鄉金龍│撥打張哲偉當時所│販賣第二級毒品，張│
│（原判│        │路與大新│持用門號00000000│哲偉處有期徒刑柒年│
│決附表│        │路口    │87聯繫購買第二級│陸月；林谷樺處有期│
│五編號│        │        │毒甲基安非他命事│刑柒年貳月；未扣案│
│2 部分│        │        │宜，張哲偉將陳基│之販賣毒品所得新臺│
│）    │        │        │明預購之甲基安非│幣伍佰元連帶沒收，│
│      │        │        │他命1 小包交由林│如全部或一部不能沒│
│      │        │        │谷樺，旋由林谷樺│收時，以其等財產連│
│      │        │        │於左揭時地販賣予│帶抵償之。        │
│      │        │        │陳基明，得款500 │                  │
│      │        │        │元。            │                  │
│      │        │        │                │                  │
├───┼────┼────┼────────┼─────────┤
│  8   │98年7 月│高雄市楠│卓玉霖以門號0981│張哲偉、林谷樺共同│
│【16】│月中旬某│梓區楠「│659753、00000000│販賣第二級毒品，張│
│（原判│日，計2 │快樂馬場│05撥打林谷樺持用│哲偉處有期徒刑柒年│
│決附表│日      │」      │門號0000000000，│陸月；林谷樺處有期│
│五編號│        │        │聯繫購買第二級毒│刑柒年貳月；未扣案│
│4 部分│        │        │品甲基安非他命事│之販賣毒品所得新臺│
│）    │        │        │宜，張哲偉將卓玉│幣壹仟元連帶沒收，│
│      │        │        │霖預購之甲基安非│如全部或一部不能沒│
│      │        │        │他命1 小包交由林│收時，以其等財產連│
│      │        │        │谷樺，旋由林谷樺│帶抵償之。        │
│      │        │        │於左揭時地販賣予│張哲偉、林谷樺共同│
│      │        │        │卓玉霖計二次，每│販賣第二級毒品，張│
│      │        │        │次得款1000元；計│哲偉處有期徒刑柒年│
│      │        │        │得款2000元。    │陸月；林谷樺處有期│
│      │        │        │                │刑柒年貳月；未扣案│
│      │        │        │                │之販賣毒品所得新臺│
│      │        │        │                │幣壹仟元連帶沒收，│
│      │        │        │                │如全部或一部不能沒│
│      │        │        │                │收時，以其等財產連│
│      │        │        │                │帶抵償之。        │
└───┴────┴────┴────────┴─────────┘
附表四：
（被告鄭少銘、鄭聖德與少年凌○宏共同販賣第三級毒品部分）
┌───┬────┬────┬────────┬─────────┐
│編號  │販賣毒品│販賣毒品│販賣毒品之手法（│　宣　告　刑      │
│【括號│之時間  │之地點  │含販賣毒品之種類│（含主刑、從刑）  │
│內為起│        │        │及販賣所得之價金│                  │
│訴書附│        │        │）              │                  │
│表一之│        │        │                │                  │
│編號】│        │        │                │                  │
├───┼────┼────┼────────┼─────────┤
│  1   │98年9 月│高雄縣橋│許晟達交付2,000 │鄭少銘成年人與未滿│
│【18】│3 日22時│頭鄉鐵道│元予鄭少銘，鄭少│十八歲之人共同販賣│
│      │至21時許│北路33號│銘以門號00000000│第三級毒品，處有期│
│      │        │香堤汽車│64傳送簡訊予凌○│徒刑伍年陸月；未扣│
│      │        │旅館    │宏持用門號092618│案共同販賣毒品所得│
│      │        │        │4741及撥打凌○宏│新臺幣貳仟元與鄭聖│
│　　　│        │        │持用門號00000000│德連帶沒收，如全部│
│　　　│        │        │41聯繫交付毒品愷│或一部不能沒收時，│
│　　　│        │　　　　│他命事宜，再由凌│以其與鄭聖德財產連│
│　　　│        │　　　　│○宏鄭向鄭聖德取│帶抵償之。        │
│      │　　　　│　　　　│得毒品愷他命後，│鄭聖德成年人與未滿│
│      │　　　　│　　　　│再由凌○宏出面至│十八歲之人共同販賣│
│      │　　　　│        │上揭旅館交付愷他│第三級毒品，累犯，│
│      │　　　　│        │命一包予許晟達；│處有期徒刑伍年捌月│
│      │        │        │計得款2000元。  │；未扣案販賣毒品所│
│      │        │        │                │得新臺幣貳仟元與鄭│
│      │        │        │                │少銘連帶沒收，如全│
│      │        │        │                │部或一部不能沒收時│
│      │        │        │                │，以其與鄭少銘財產│
│      │        │        │                │連帶抵償之。      │
│      │        │        │                │                  │
└───┴────┴────┴────────┴─────────┘
附表五：（被告李安祥等五人被訴販賣毒品部分）
┌───┬───┬───┬────┬────┬───┬──────┐
│編號/ │販賣毒│販賣時│販賣地點│毒品種類│交易價│聯絡方式    │
│原起訴│品對象│間    │        │/ 數量/ │格( 新│            │
│書附表│      │      │        │次數    │臺幣) │            │
│一編號│      │      │        │        │      │            │
├───┼───┼───┼────┼────┼───┼──────┤
│  1   │馬世儀│98年8 │高雄市楠│甲基安非│500 元│馬世儀以門號│
│【2】 │      │月25日│梓區興楠│他命/1小│      │0000000000撥│
│      │      │      │路某全家│包/1次  │      │打張哲偉持用│
│      │      │      │便利商店│        │      │門號00000000│
│      │      │      │前      │        │      │87          │
├───┼───┼───┼────┼────┼───┼──────┤
│  2   │林建杉│98年9 │高雄縣大│甲基安非│500 元│林建杉以門號│
│【10】│      │月中旬│社鄉工業│他命/1小│      │0000000000撥│
│      │      │某日  │區○○道│包/1次  │      │打周○○持用│
│      │      │      │路      │        │      │門號00000000│
│      │      │      │        │        │      │5487        │
├───┼───┼───┼────┼────┼───┼──────┤
│  3   │黃柏滄│98年7 │不詳    │甲基安非│500 元│黃柏滄以室內│
│【17】│      │月初至│        │他命/1小│      │電話00-00000│
│      │      │10日各│        │包/3次  │      │撥打張哲偉持│
│      │      │3 日  │        │        │      │用門號093648│
│      │      │      │        │        │      │5487聯繫，再│
│      │      │      │        │        │      │由鄭少銘、林│
│      │      │      │        │        │      │谷樺、周○○│
│      │      │      │        │        │      │交付毒品    │
├───┼───┼───┼────┼────┼───┼──────┤
│  4   │王文成│98年8 │高雄縣鳥│甲基安非│500元 │王文成以門號│
│【13】│      │月初至│松鄉公所│他命/1小│      │0000000000號│
│原判決│      │8 月底│的黃昏市│包/1次  │      │、0000000000│
│附表一│      │間某日│場　　　│        │      │號撥打李安祥│
│編號14│      │  　　│　　　　│        │      │持用門號0936│
│所載之│      │    　│　　　　│        │      │485487聯絡，│
│其中一│      │  　　│　　　　│        │      │由李安祥運送│
│次    │      │      │        │        │      │。          │
└───┴───┴───┴────┴────┴───┴──────┘
附表六（扣案物品）
┌──┬────┬──────┬───┬────┬────────┐
│編號│物品名稱│ 單位數量   │持有人│犯罪所用│檢驗報告        │
├──┼────┼──────┼───┼────┼────────┤
│ 1  │甲基安非│1 包（驗前淨│鄭聖德│        │高雄市立凱旋醫院│
│    │他命    │重0.548 公克│      │        │99年3 月8 日高市│
│    │        │，驗後淨重  │      │        │凱醫驗字第12381 │
│    │        │0.538 公克）│      │        │號濫用藥物成品檢│
│    │        │            │      │        │驗鑑定書（見原審│
│    │        │            │      │        │卷(一)第138 頁）  │
├──┼────┼──────┼───┼────┼────────┤
│ 2  │甲基安非│2 包（驗前淨│張哲偉│        │高雄市立凱旋醫院│
│    │他命    │重分別0.074 │      │        │99年3 月8 日高市│
│    │        │公克、0.166 │      │        │凱醫驗字第12380 │
│    │        │公克，驗後淨│      │        │號濫用藥物成品檢│
│    │        │重分別0.063 │      │        │驗鑑定書（見原審│
│    │        │公克、0.156 │      │        │卷(一)第137 頁）  │
│    │        │公克）      │      │        │                │
├──┼────┼──────┼───┼────┼────────┤
│ 3  │吸食器  │2 組        │張哲偉│        │                │
├──┼────┼──────┼───┼────┤                │
│ 4  │電子磅秤│1 台        │張哲偉│        │                │
├──┼────┼──────┼───┼────┤                │
│ 5  │現金新臺│千元紙鈔36張│張哲偉│        │                │
│    │幣36,400│、百元紙鈔2 │      │        │                │
│    │元      │張          │      │        │                │
├──┼────┼──────┼───┼────┤                │
│ 6  │UTEC白色│1 具        │張哲偉│附表三編│                │
│    │行動電話│            │      │號1 、2 │                │
│    │（序號：│            │      │犯行所用│                │
│    │00000000│            │      │        │                │
│    │866，含 │            │      │        │                │
│    │門號0930│            │      │        │                │
│    │646322之│            │      │        │                │
│    │SIM卡1  │            │      │        │                │
│    │張）    │            │      │        │                │
├──┼────┼──────┼───┼────┤                │
│ 7  │SONY ERI│1 具        │張哲偉│        │                │
│    │CSSON 白│            │      │        │                │
│    │色行動電│            │      │        │                │
│    │話（序號│            │      │        │                │
│    │：354333│            │      │        │                │
│    │0000000 │            │      │        │                │
│    │250 ，含│            │      │        │                │
│    │門號09 1│            │      │        │                │
│    │0000000 │            │      │        │                │
│    │之SIM 卡│            │      │        │                │
│    │1 張）  │            │      │        │                │
├──┼────┼──────┼───┼────┤                │
│ 8  │門號0938│1 張        │張哲偉│        │                │
│    │198584之│            │      │        │                │
│    │SIM 卡1 │            │      │        │                │
│    │張      │            │      │        │                │
│    │        │            │      │        │                │
├──┼────┼──────┼───┼────┤                │
│ 9  │藍色帳冊│1 本        │鄭聖德│        │                │
│    │        │            │      │        │                │
├──┼────┼──────┼───┼────┤                │
│ 10 │黑色電話│1 本        │李安祥│        │                │
│    │簿      │            │      │        │                │
├──┼────┼──────┼───┼────┤                │
│ 11 │記帳紙  │1 張        │張哲偉│        │                │
├──┼────┼──────┼───┼────┤                │
│ 12 │SONY ERI│1 具        │鄭聖德│附表二編│                │
│    │CSSON 黑│            │      │號1 至3 │                │
│    │色行動電│            │      │犯行所用│                │
│    │話（序號│            │      │        │                │
│    │：353447│            │      │        │                │
│    │00000000│            │      │        │                │
│    │69，含門│            │      │        │                │
│    │號093074│            │      │        │                │
│    │3645之SI│            │      │        │                │
│    │M 卡1張)│            │      │        │                │
├──┼────┼──────┼───┼────┤                │
│ 13 │SIM 卡1 │1 張        │鄭聖德│        │                │
│    │張（卡號│            │      │        │                │
│    │：882171│            │      │        │                │
│    │00000000│            │      │        │                │
│    │）      │            │      │        │                │
├──┼────┼──────┼───┼────┤                │
│ 14 │SIM 卡1 │1 張        │鄭聖德│        │                │
│    │張（卡號│            │      │        │                │
│    │：016556│            │      │        │                │
│    │00000000│            │      │        │                │
│    │7 ）    │            │      │        │                │
├──┼────┼──────┼───┼────┤                │
│ 15 │白色帳冊│1 本        │鄭聖德│        │                │
├──┼────┼──────┼───┼────┤                │
│ 16 │空夾鏈袋│1 包        │鄭聖德│        │                │
├──┼────┼──────┼───┼────┤                │
│ 17 │玻璃球吸│1 支        │周○○│        │                │
│    │食器    │            │      │        │                │
├──┼────┼──────┼───┼────┤                │
│ 18 │BENQ SIE│1 具        │周○○│        │                │
│    │MENS黑色│            │      │        │                │
│    │行動電話│            │      │        │                │
│    │（序號：│            │      │        │                │
│    │00000000│            │      │        │                │
│    │0000000 │            │      │        │                │
│    │，含門號│            │      │        │                │
│    │00000000│            │      │        │                │
│    │10之SIM │            │      │        │                │
│    │卡1 張）│            │      │        │                │
└──┴────┴──────┴───┴────┴────────┘
臺灣高等法院高雄分院刑事判決　　　　99年度上訴字第1784號
上　訴　人　臺灣高雄地方法院檢察署檢察官
上　訴　人
即　被　告　張哲偉
選任辯護人　柳聰賢律師
上　訴　人
即　被　告　鄭聖德
指定辯護人　本院公設辯護人李佩娟
上　訴　人
即　被　告　李安祥
選任辯護人　徐豐益律師
上　訴　人
即　被　告　鄭少銘
選任辯護人　史乃文律師
　　　　　　楊林澂律師
被　　　告　林谷樺
選任辯護人　吳建勛律師
　　　　　　梁宗憲律師
　　　　　　陶德斌律師
上列上訴人等因被告等違反毒品危害防制條例案件，不服臺灣高
雄地方法院99年度訴字第206 號中華民國99年9 月16日第一審判
決（起訴案號：臺灣高雄地方法院檢察署98年度少連偵字第230
、277 號、99年度偵字第596 號），提起上訴，本院判決如下：
    主  文
原判決關於李安祥犯附表一編號14所示之販賣第二級毒品罪、被
訴附表三編號3 、4 所示之販賣第二級毒品無罪部分，鄭聖德被
訴附表二編號4 、5 及附表四編號1 所示之販賣第三級毒品無罪
部分，張哲偉犯如附表三編號3 、4 所示之販賣第二級毒品罪部
分，及張哲偉、林谷樺被訴附表三編號7 、8 所示之販賣第二級
毒品無罪部分，鄭少銘犯附表四編號1 所示之販賣第三級毒品部
分，暨李安祥、鄭聖德、張哲偉定執行刑部分均撤銷。
李安祥犯附表一編號14（計柒罪）及附表三編號3 、4 所示販賣
第二級毒品罪（計貳罪），共玖罪，各處如附表一編號14及附表
三編號3 、4 所示之刑。被訴如附表五編號4 （即原判決附表一
編號14所示販賣第二級毒品予王文成八次其中之一次）所示之販
賣第二級毒品罪部分無罪。
鄭聖德成年人與未滿十八歲之人共同犯附表二編號4 、5 及附表
四編號1 所示之販賣第三級毒品罪，共罪，累犯，各處如附表
二編號4 、5 及附表四編號1 所示之刑。
張哲偉共同犯附表三編號7 、8 所示之販賣第二級毒品罪，共
罪，各處如附表三編號7 、8 所示之刑。被訴附表三編號3 、4
所示之販賣第二級毒品部分均無罪。
林谷樺共同犯附表三編號7 、8 所示之販賣第二級毒品罪，共
罪，各處如附表三編號7 、8 所示之刑。應執行有期徒刑拾年；
未扣案販賣毒品所得新臺幣貳仟伍佰元，應與張哲偉連帶沒收，
如全部或一部不能沒收時，與張哲偉財產連帶抵償之。
鄭少銘成年人與未滿十八歲之人共同販賣第三級毒品，處有期徒
刑伍年陸月；未扣案販賣毒品所得新臺幣貳仟元，應與鄭聖德連
帶沒收，如全部或一部不能沒收時，與鄭聖德財產連帶抵償之。
其他上訴駁回。
上開李安祥撤銷改判部分所處如附表一編號14及附表三編號3、4
所示之刑（計玖罪），與駁回上訴如附表一編號1 至13部分所處
之刑（計拾罪），應執行有期徒刑貳拾年；未扣案之新臺幣壹
萬肆仟伍佰元沒收，如一部或全部不能沒收時，以其財產抵償之
。
上開鄭聖德撤銷改判部分所處如附表二編號4 、5 及附表四編號
1 所示之刑（計罪），與駁回上訴如附表二編號1 至3 部分所
處之刑（計罪），應執行有期徒刑拾伍年；未扣案之新臺幣伍
仟貳佰元沒收，如一部或全部不能沒收時，以其財產抵償之；另
未扣案販賣毒品所得新臺幣貳仟元，應與鄭少銘連帶沒收，如全
部或一部不能沒收時，與鄭少銘財產連帶抵償之。
上開張哲偉撤銷改判部分所處如附表三編號7 、8 所示之刑（計
罪），與上訴駁回所處如附表三編號1 、2 、5 、6 所處之刑
（計肆罪），應執行有期徒刑拾捌年；未扣案之新臺幣伍仟貳佰
元沒收，如一部或全部不能沒收時，以其財產抵償之；另未扣案
販賣毒品所得新臺幣貳仟伍佰元，應與林谷樺連帶沒收，如全部
或一部不能沒收時，與林谷樺財產連帶抵償之。
    事  實
一、鄭聖德前於民國（下同）91年間因違反槍砲彈藥刀械管制條
    例案件，經臺灣高雄地方法院以92年度重訴字第37號判決判
    處有期徒刑1 年6 月，另於93年間因犯詐欺案件，經該院以
    93年度訴字第2067號判決判處有期徒刑3 月確定，嗣上開二
    罪經裁定應執行有期徒刑1 年8 月確定，於96年1 月28日執
    行完畢。
二、李安祥（綽號「祥阿」、「糖糖」、「小胖」、「菜刀」）
    明知甲基安非他命係毒品危害防制條例第2 條第2 項第2 款
    所列之第二級毒品，不得販賣；竟意圖營利基於販賣第二級
    毒品甲基安非他命之犯意，先後於附表一所示之時間、地點
    ，以其所持用之行動電話門號0000000000作為與購毒者之聯
    繫工具，而先後販賣甲基安非他命予如附表一所示之蔡錦宗
    、陳基明、林聖賀、莊漢斌、林建杉、柯子健、卓玉霖、王
    文成等人（各次販賣毒品時間、地點、販賣毒品之方法、毒
    品種類、數量與販毒所得等均詳如附表一所示），此部分得
    款共計新臺幣（下同）1 萬3,000 元。又先後於附表三編號
    3 、4 所示之時間、地點，販賣甲基安非他命予馬世儀（各
    次販賣毒品時間、地點、販賣毒品之方法、毒品種類、數量
    與販毒所得等均詳如附表三編號3 、4 所示），此部分得款
    計1,500 元。
三、鄭聖德（綽號「大摳仔」、「摳哥」）明知甲基安非他命、
    愷他命（俗稱Ｋ他命）分別係毒品危害防制條例第2 條第2
    項第2 、3 款所列之第二級、第三級毒品，不得販賣；竟意
    圖營利基於販賣第二級毒品甲基安非他命、第三級毒品愷他
    命之犯意，先後於附表二所示之時間、地點，以其所持用之
    行動電話門號0000000000作為與購毒者之聯繫工具，而分別
    販賣甲基安非他命、愷他命予如附表二編號1 至3 所示之鄭
    國廷、吳進元等人（各次販賣毒品時間、地點、販賣毒品之
    方法、毒品種類、數量與販毒所得等均詳如附表二編號1 、
    2 、3 所示），此部分販賣毒品得款計4,400 元。鄭聖德又
    明知凌○宏（真實姓名及年籍均詳卷）行為時為12歲以上未
    滿18歲之少年；竟與少年凌○宏（另案經臺灣高雄少年法院
    以99年度少訴字第7 號判處應執行刑為有期徒刑年陸月，
    並經本院以99年少上訴字第8 號判決上訴駁回確定）共同意
    圖營利基於販賣第三級毒品愷他命之犯意聯絡，先後於附表
    二編號4 、5 所示時間、地點，販賣第三級毒品愷他命予黃
    嘉竹（各次販賣毒品時間、地點、販賣毒品之方法、毒品種
    類、數量與販毒所得等均詳如附表二編號4 、5 所示），此
    部分販賣得款計800 元。
四、張哲偉（綽號「牛奶」）明知愷他命（俗稱Ｋ他命）係毒品
    危害防制條例第2 條第2 項第3 款所列之第三級毒品，不得
    販賣；竟意圖營利基於販賣第三級毒品愷他命之犯意，先後
    於附表三編號1 、2 號所示之時間、地點，以其所持用之行
    動電話門號0000000000與阮秋嫣所持之行動電話門號聯繫，
    而販賣第三級毒品愷他命予阮秋嫣（各次販賣毒品時間、地
    點、販賣毒品之方法、毒品種類、數量與販毒所得等均詳如
    附表三編號1 、2 所示），此部分販賣毒品得款計4,400 元
    。張哲偉另以持用之行動電話門號0000000000與陳氏蝶所持
    之行動電話門號0000000000聯繫，先後於附表三編號5 、6
    所示時間、地點，販賣第三級毒品愷他命予陳氏蝶（各次販
    賣毒品時間、地點、販賣毒品之方法、毒品種類、數量與販
    毒所得等均詳如附表三編號5 、6 所示），此部分販賣毒品
    得款計800 元。張哲偉與林谷樺共同意圖營利基於販賣第二
    級毒品甲基安非他命之犯意聯絡，由張哲偉與陳基明相互以
    手機聯絡或林谷樺與卓玉霖互相以手機聯絡後，再由張哲偉
    將第二級毒品甲基安非他命交給林谷樺，旋由林谷樺先後於
    附表三編號7 、8 所示之時間、地點販賣甲基安非他命予陳
    基明、卓玉霖（各次販賣毒品時間、地點、販賣毒品之方法
    、毒品種類、數量與販毒所得等均詳如附表三編號7 、8 所
    示），此部分得款計2,500 元。
五、鄭少銘、鄭聖德係成年人，均明知凌○宏（真實姓名及年籍
    均詳卷）行為時為12歲以上未滿18歲之少年；竟與少年凌○
    宏（另案經臺灣高雄少年法院以99年度少訴字第7 號判處應
    執行刑為有期徒刑年陸月，並經本院以99年少上訴字第8
    號判決上訴駁回確定）共同意圖營利基於販賣第三級毒品愷
    他命之犯意聯絡，先由鄭少銘於附表四編號1 所示之地點向
    許晟達收取2000元欲購買愷他命之價金後，鄭少銘以其所持
    用之行動電話門號0000000000與凌○宏聯絡後，凌○宏向鄭
    聖德取得愷他命後，旋由凌○宏於附表四編號1 所示之時間
    、地點，出面交付愷他命一包予許晟達，而共同販賣愷他命
    予許晟達（販賣毒品時間、地點、販賣毒品之方法、毒品種
    類、數量與販毒所得等均詳如附表四編號1 所示），得款2,
    000 元。
六、嗣為警於98年10月6 日21時20分許，持臺灣高雄地方法院所
    核發之搜索票至由張哲偉之母阮雪嬌承租供張哲偉居住、位
    於高雄市○○區○○路355 巷56弄6 號3 樓處所執行搜索，
    發現鄭聖德、凌○宏亦在場，並扣得如附表六所示之物。
七、案經高雄縣政府警察局移請臺灣高雄地方法院檢察署檢察官
    偵查起訴。
    理  由
甲、程序部分（證據能力之審查）：
壹、證人阮秋嫣、馬世儀、陳氏蝶之警詢、檢察官偵查中證述：
一、證人阮秋嫣、馬世儀、陳氏蝶警詢之證述：
  (一)證人阮秋嫣、馬世儀、陳氏蝶於警詢時之供述，係屬被告張
    哲偉等人以外之人於審判外之陳述，為傳聞證據，原則上無
    證據能力。惟上揭證人阮秋嫣等人於警詢之陳述，與其於原
    審審理中之證述有所不符，其等於警詢之陳述，如具備可信
    性與必要性時，依法例外具有證據能力。而判斷證人於警詢
    之陳述是否具有較可信性之情況，應視其陳述時之外部附隨
    環境或條件，如有無踐行告知義務或違反法定障礙事由期間
    不得詢問及禁止夜間詢問之規定、與被告之利害關係、出於
    自然之發言、臨終前之陳述或違反自己利益之陳述等各項為
    整體考量（最高法院99年度台上字第360 、811 號判決意旨
    參照）。
  (二)查證人阮秋嫣雖於警詢時供稱：「我與張哲偉是在98年8 月
    左右認識，是張哲偉拿Ｋ給我、馬世儀、陳氏蝶時認識的；
    張哲偉在8 月份有販賣Ｋ給我，每包夾鏈袋裝價格400 元；
    我共向張哲偉買過二次Ｋ」等語（見警卷(一)第323 、324 頁
    ）；惟其於原審審理中證稱：「98年8 月23日通訊監察譯文
    那次沒有拿到毒品，我有一次是直接跟『牛奶』買6 包，另
    一次是我拿錢請馬世儀去跟『牛奶』買2 包」等語（見原審
    卷(二)第42頁、第44、45頁），則證人阮秋嫣於警詢時之陳述
    與原審審理中之證述，就其是否於98年8 月間向被告張哲偉
    購買愷他命乙情，顯不相符。
  (三)證人馬世儀雖於警詢時供稱：「我施用的甲基安非他命，是
    以門號0000000000撥打『牛奶』的電話聯絡毒品交易，『牛
    奶』都約在高雄市○○區○○路的便利商店附近，警方提示
    0000000000監聽譯文就是我與『牛奶』交易毒品的內容，譯
    文中的電腦是指甲基安非他命，我於98年8 月28日撥打電話
    給『牛奶』購買甲基安非他命，他說現在沒貨，叫我先拿錢
    給他補貨，我在高雄市○○區○○路便利商店拿錢給他補貨
    ，他補完貨之後，我們約在高雄縣大社鄉的假期KTV 交易甲
    基安非他命1 包價格1,000 元，另於98年8 月30日我撥打電
    話給『牛奶』購買甲基安非他命，然後約在高雄市○○區○
    ○路便利商店，交易甲基安非他命1 包價格500 元」等語（
    見警卷(一)第292~294 頁）；惟其於原審審理中證稱：「譯文
    中叫『牛奶』的人，不一定是『牛奶』接的」等語（見原審
    卷(二)第39頁），則證人馬世儀於警詢時之陳述與原審審理中
    之證述，就其是否向被告張哲偉購買甲基安非他命乙情，顯
    有不符。
  (四)證人陳氏蝶雖於警詢時供稱：「我向『牛奶』購買Ｋ他命，
    警方提供指認紀錄表編號1 照片（張哲偉）就是『牛奶』，
    我以門號0000000000撥打0000000000說褲子、牛仔褲是指K
    他命，二次分別是98年9 月17日、18日，約在高雄市楠梓區
    全家便利商店旁交易，我每次買1 包，價格400 元，都是『
    牛奶』親自送K 他命來與我交易」等語（見警卷(一)第353 、
    354 頁）；惟其於原審審理中證稱：「我於9 月17日、18日
    跟『牛奶』通電話買K 他命，『牛奶』好像沒有親自拿K 他
    命來給我，我不記得誰拿來給我」等語（見原審卷(二)第49頁
    ），則證人陳氏蝶於警詢時之陳述與原審審理中之證述，就
    被告張哲偉是否親自交付愷他命乙情，亦有不符。
  (五)是證人阮秋嫣、馬世儀、陳氏蝶於警詢時之陳述，與其等於
    原審審理中之證述，顯有前後不符之情形；而觀諸證人阮秋
    嫣、馬世儀、陳氏蝶警詢筆錄之過程記載，警方告知證人依
    法得行使三項權利（因其等係以被告身分為警查獲），筆錄
    採一問一答方式，就警詢筆錄製作之背景、原因、過程等客
    觀事實觀之，並無任何違反法定障礙事由期間不得詢問及禁
    止夜間詢問之規定，警方詢問時亦有踐行應先告知義務，並
    無外力之干擾，以警詢過程而言，予其等自然完全陳述之機
    會，當無不正取證之瑕疵；且上開於警詢時之供述，亦非僅
    陳述不利被告張哲偉等人之事，亦含不利於己之陳述（關於
    其等本身另涉施用毒品之犯行，見警卷(一)第288 頁、第324
    頁、第354 頁），顯然彼等於警詢時較少權衡利害得失或受
    他人干預，依經驗法則，亦較事後因特殊關係而翻異之詞為
    可信，其憑信性甚高；且證人阮秋嫣、馬世儀、陳氏蝶於警
    詢時所述，亦有監察通話譯文等證據資料附卷可資佐證；本
    院依卷內之卷證資料，認證人阮秋嫣、馬世儀、陳氏蝶上揭
    於警詢時之陳述，均具有較可信之特別情況；且證人阮秋嫣
    等人之警詢筆錄，基於發見真實之需要，亦為證明被告張哲
    偉等人犯罪事實之存否所必要，合於刑事訴訟法第159 條之
    2 之情形，認均具有證據能力。
二、證人阮秋嫣、馬世儀、陳氏蝶於檢察官偵查中之證述：
    證人阮秋嫣、馬世儀、陳氏蝶於檢察官偵查中所為之陳述，
    固屬被告張哲偉等人以外之人於審判外之言詞陳述，然其於
    檢察官偵查中所為之陳述，係經檢察官告以拒絕證言權、具
    結之義務及偽證罪之處罰後，再命其朗讀結文並具結後所為
    之陳述。且證人阮秋嫣等人未曾表示檢察官於偵查中有何不
    當訊問之情形，依其於檢察官偵查中陳述之客觀環境及條件
    ，無顯不可信之情況，並於原審審理中經以證人身分傳喚到
    庭，依法具結陳述，就其先前在檢察官訊問時所為之陳述，
    予被告張哲偉等人及辯護人對質詰問之機會，並再就上開偵
    訊筆錄告以要旨，由被告張哲偉等人及辯護人依法辯論，有
    原審審判筆錄可考。則被告等人對證人之對質詰問權及防禦
    權，業經合法保障，證人阮秋嫣、馬世儀、陳氏蝶於檢察官
    偵查中之供述，自有證據能力，而得作為本件判決之基礎。
貳、證人凌○宏之警詢陳述：
  (一)證人凌○宏於警詢時之供述，係屬被告鄭少銘等人以外之人
    於審判外之陳述，為傳聞證據，原則上無證據能力。惟查證
    人凌○宏雖於警詢時供稱：「9 月3 日是鄭少銘要我送Ｋ他
    命到高雄縣橋頭鄉的香堤汽車旅館216 號房給他朋友」等語
    （見警卷(一)第164 頁）；於原審審理中證稱：「9 月3 日鄭
    少銘打電話給我說他朋友要買Ｋ他命，這次是我自己賣的」
    等語（見原審卷(二)第196 頁、第205 頁），則證人凌○宏於
    警詢時之陳述與原審審理中之證述，就98年9 月3 日被告鄭
    少銘與許晟達是否達成毒品交易之合意乙情，顯不相符。
  (二)證人凌○宏於警詢時之陳述，與其於原審及本院審理中之證
    述，顯有前後不符之情形，本院觀諸證人凌○宏警詢筆錄之
    過程記載，警方告知證人依法得行使三項權利，筆錄採一問
    一答方式，就警詢筆錄製作之背景、原因、過程等客觀事實
    觀之，並無任何違反法定障礙事由期間不得詢問及禁止夜間
    詢問之規定、警方詢問時亦有踐行應先告知義務，並無外力
    之干擾，以警詢過程而言，予其自然完全陳述之機會，當無
    不正取證之瑕疵，且上開於警詢時之供述，亦非僅陳述不利
    被告鄭少銘等人之事，亦含不利於己之陳述（關於其本身另
    涉販賣毒品之犯行），顯然警詢時較少權衡利害得失或受他
    人干預，依經驗法則，亦較事後因特殊關係而翻異之詞為可
    信，其憑信性甚高；且證人凌○宏於警詢時所述，亦有證人
    陳基明、卓玉霖、黃嘉竹等於警訊時之證詞暨相關監察通話
    譯文等證據資料附卷可資佐證；本院依卷內之卷證資料，認
    證人凌○宏於警詢時於警詢時之陳述，自具有較可信之特別
    情況；且其警詢筆錄基於發見真實之需要，亦為證明被告鄭
    少銘等人犯罪事實之存否所必要，合於刑事訴訟法第159 條
    之2 之情形，自具有證據能力。
、通訊監察之錄音，係利用科技產物取得之證據，與供述證據
    性質不同，是否具備證據能力，端以證據取得是否合法性為
    定，不適用傳聞排除法則。若取得證據之機械性能與操作技
    術無虞，錄音內容之同一性即不成問題，又翻譯者之聽覺及
    語言之理解若不成問題，譯文與錄音之同一性，即無可非議
    。亦即通訊監聽（錄）本質上係搜索扣押之延伸，其取得證
    據之證據能力有無，厥以監聽（錄）之「合法性」作決定，
    如係合法監聽所取得，不生欠缺證據能力問題。此種監聽（
    錄）取得之證據，雖具有「審判外陳述」之外觀，但並不適
    用供述證據之傳聞排除法則。監聽（錄）取得之證據，合法
    取得之證據所須檢驗者，為證據之「同一性」及「真實性」
    。詳言之，監聽（錄）取得之錄音須與監聽內容一致、錄音
    之譯文須與取得之錄音一致，始符合證據「同一性」之要求
    ，又錄音譯文之解讀，須符合原來對話人之意思，始符合證
    據「真實性」之要求，而具備足夠證明力。此種證據因係機
    械操作形成，「同一性」係檢驗機械性能與操作技術，「真
    實性」則係檢驗譯作者之聽寫與理解能力，與傳聞證據之檢
    驗原理，迥不相同（最高法院97年台上字第3872號、3936號
    判決意旨參照）。本件如後所述所引用之附通訊監察譯文，
    於行為時係由台灣高雄地方法院檢察署檢察官核發通訊監察
    書，對被告張哲偉、李安祥、鄭聖德等所持行動電話進行監
    聽，有通訊監察書附卷可憑（見偵(四)卷第21至30頁）；當時
    警方係以違反毒品危害防制第4 條第2 項規定聲請進行監聽
    ；而該項販賣第二級毒品罪嫌，其最輕本刑為7 年以上有期
    徒刑，合於通訊保障及監察法第5 條第1 項第1 款之監察要
    件，因此係合法監聽所得之證據，被告鄭聖德、林谷樺、鄭
    少銘於本院行準備程序時對於監察通話譯文之內容均表示無
    意見（見本院卷(一)第183 頁），被告李安祥、張哲偉於99年
    12月14日本院勘驗部分監察錄音內容後，均表示對卷內之監
    察通話譯文內容表示無意見（被告張哲偉就馬世儀、陳氏蝶
    監察通話譯文內容表示無意見，僅否認與馬世儀、陳氏蝶對
    話之聲音非其聲音），依上開說明，卷內之監察通話譯文均
    具有證據能力。
肆、末按被告以外之人於審判外之陳述，雖不符刑事訴訟法第15
    9 條之1 至第159 條之4 之規定，而經當事人於審判程序同
    意作為證據，法院審酌該言詞陳述或書面陳述作成時之情況
    ，認為適當者，亦得為證據；當事人、代理人或辯護人於法
    院調查證據時，知有第159 第1 項不得為證據之情形，而未
    於言詞辯論終結前聲明異議者，視為有前項之同意，刑事訴
    訟法第159 條之5 定有明文。立法意旨在於傳聞證據未經當
    事人之反對詰問予以核實，原則上先予排除，惟若當事人已
    放棄反對詰問權，於審判程序中表明同意該等傳聞證據可作
    為證據，基於尊重當事人對傳聞證據之處分權，及證據資料
    愈豐富，愈有助於真實發見之理念，且強化言詞辯論主義，
    使訴訟程序得以順暢進行，上開傳聞證據亦均具有證據能力
    。本件除上開特別具證據能力或不具證據能力之傳聞證據外
    ，其餘所援引之以下各項證據（詳後述），固有部分屬傳聞
    證據，然公訴人、被告、辯護人於本院審判程序時，就本判
    決所引用審判外之言詞或書面陳述，均明示同意有證據能力
    ，本院審酌該該言詞陳述及書面陳述作成之情況，其取得過
    程並無瑕疵，亦無違法取證之情事，且與待證事實具有關聯
    性，證明力非明顯過低，以之作為證據係屬適當，認俱得為
    證據。
乙、被告李安祥、鄭聖德、張哲偉、鄭少銘等販賣毒品有罪科刑
    部分：
壹、被告李安祥附表一所示販賣第二級毒品甲基安非他命部分：
一、訊據上訴人即被告李安祥供認有販賣第二級毒品甲基安非他
    命予附表一編號1 至3 、5 至13、21至22所示之蔡錦宗、林
    聖賀、莊漢斌、林建杉、柯子健、卓玉霖、馬世儀及王文成
    等人之事實不諱，惟矢口否認有販賣甲基安非他命予陳基明
    之犯行，辯稱：我未販賣甲基安非他命給陳基明，販賣給王
    文成之次數約3 、4 次云云。
二、然查：
  (一)、被告李安祥於警詢、檢察官偵查中及原審審理時均坦承有
      附表一編號1 至13所載販賣第二級毒品甲基安非他命之犯
      行不諱（見警卷(一)第113 ～117 頁、偵(三)卷第155 頁，原
      審卷(一)第80、81、86頁），於本院審理中對於附表一編號
      1 至3 、5 至13所載之犯行亦供承不諱（見本院卷(二)第20
      3 至206 頁）；核與證人蔡錦宗、陳基明、林聖賀、莊漢
      斌、林建杉、柯子健、卓玉霖等人分別於警訊、檢察官偵
      查中及原審審理時證述之情節大致相符（見警卷(一)第197
      頁、第236~240 頁、第251~256 頁、第365~371 頁、第41
      1~416 頁、第429~435 頁、第446~451 頁，偵(一)卷第295
      頁、第303~350 頁、第467~468 頁、第470~471 頁，偵(二)
      卷第54~55 頁，原審卷(二)第51~52 頁）；復有原審法院98
      年聲監字第1528號、第1714號、98年聲監續字第2347號通
      訊監察書各1 份、蔡錦宗持用門號0000000000之查詢明細
      、被告李安祥使用行動電話門號0000000000與陳基明持用
      門號0000000000、林聖賀持用門號0000000000、莊漢斌持
      用門號0000000000、林建杉持用門號0000000000、柯子健
      持用門號0000000000、卓玉霖持用門號0000000000之雙向
      通聯紀錄各1 份，以及被告李安祥使用行動電話門號0000
      000000與莊漢斌持用門號0000000000、柯子健持用門號00
      00000000之通訊監察譯文各1 份等附卷可憑（見警卷(一)第
      220~229 頁、第243~249 頁、第270 頁、第383~389 頁、
      第420~427 頁、第441~444 頁、第455~459 頁，偵(四)卷第
      21~30 頁）。雖關於附表一編號4 部分，證人陳基明於原
      審審理時證稱：「被告李安祥僅給予少量甲基安非他命供
      其施用，而未收取對價」等語（見原審卷(二)第110 頁），
      然證人陳基明於警訊、檢察官偵查中證稱：「我有向李安
      祥購買甲基安非他命，一小包夾鍊袋代價500 元，地點在
      高雄縣大社鄉○○路61巷王爺廟附近」等語明確（見警卷
      (一)第197 頁，偵(一)卷第295 頁）；而證人陳基明就其前後
      證述不同亦未能提出合理解釋，是證人陳基明於原審審理
      中翻異前詞，顯非可採；況被告李安祥於警訊、檢察官偵
      查中及原審審理中已自白犯有如附表一編號4 所載之犯行
      ，復有上開門號0000000000、0000000000之雙向通聯紀錄
      可查。從而，依上開證人蔡錦宗等人之證述暨卷附之各項
      文書、監察通話譯文等補強證據，已足資擔保被告李安祥
      上開任意性自白之真實性。
  (二)、被告李安祥於警訊、檢察官偵查中及原審準備程序時供承
      ：「王文成是購買毒品的藥腳，我跟他約有8 至10次的甲
      基安非他命交易，王文成都是用門號0000000000撥打0000
      000000說要購買，我跟他交易都是約在高雄縣仁武鄉公所
      附近、仁武鄉八卦村統一超商、仁武鄉大灣國小、高雄市
      楠梓區麥當勞等地交易」、「我接到客戶電話後就準備毒
      品去交易，我確實有交付毒品給王文成；我願意認罪」等
      語（見警卷(一)第117 頁、偵(三)卷第155 頁、原審卷(一)第80
      頁）。證人王文成於警訊、檢察官偵查中均證稱：「我有
      向李安祥購買甲基安非他命，在98年8 月初至月底共買過
      8 至10次左右，我是用0000000000撥打李安祥的電話，然
      後約在高雄縣仁武鄉公所旁邊黃昏市場交易，每次買1 包
      價格500 元，錢都是當場交給他」等語（見警卷(一)第393
      頁、偵(二)卷第51、52頁）；惟證人王文成另證稱：「（交
      易次數？）大約7 至10次」等語（見偵(二)卷第52頁）。而
      依卷附被告李安祥使用行動電話門號0000000000與王文成
      持用門號0000000000（陳秀李名義申請）之雙向通聯紀錄
      （見警卷(一)第405~407 頁），比對上揭門號於98年8 月1
      日（01時43分57秒至02時32分33秒）、14日（13時56分02
      秒至14時10分15秒）、20日（23時31分19秒至23時41分11
      秒）、21日（22時18分45秒）、23日（01時39分39秒）、
      27 日23 時07分05秒至28日00時04分24秒、28日02時09分
      52秒至02時51分36秒等時間均有密切聯繫；另卷附被告李
      安祥使用行動電話門號0000000000與王文成持用門號0000
      000000之雙向通聯紀錄與通訊監察譯文內容（見警卷(一)第
      404 、409 頁），比對此二門號於98年8 月21日（22時44
      分21秒至22時44分48秒）亦有密切聯繫（此應接續上揭同
      日22時18分45秒之電話購買毒品聯繫）；此外，復有通話
      譯文附卷可按（見警卷(一)第403 、404 頁）；而依上揭警
      卷(一)第403 頁監察通話譯文內容觀之，被告李安祥於98年
      8 月28日凌晨零時20分、凌晨2 時15分許應先後有二次毒
      品交易之犯行。依上開時間及參酌上情計算被告李安祥此
      部分販賣第二級毒品之次數，基於罪疑惟輕及有利被告認
      定之原則，本院認定被告李安祥販賣甲基安非他命予王文
      成之次數為7 次。至於各次交易地點依上揭監通話譯文內
      容、通聯記錄觀之，應以被告李安祥上揭於警訊供述之交
      易地點為真實可採；故被告李安祥於附表一編號14所載販
      賣第二級毒品甲基安非他命予王文成共7 次之事實（依上
      揭通話時間之後而認定如附表一編號14所載之交易時間）
      ，亦堪認定。
  (三)、被告李安祥於警訊、檢察官偵查中雖否認有附表三編號3
      、4所示販賣第二級毒品予馬世儀第二級毒品之犯行，惟
      其於本院於100 年4 月12日審理中供認附表三編號3 、4
      販賣第二級毒品甲基安非他命予馬世儀確實係其單獨所為
      （見本院卷(二)第207 頁反面）。證人馬世儀於警訊、檢察
      官偵查中證稱：「我施用的甲基安非他命，是以門號0000
      000000聯絡毒品交易，都約在高雄市○○區○○路的便利
      商店附近，警方提示0000000000監聽譯文就是我交易毒品
      的內容，譯文中的電腦是指甲基安非他命，我於98年8 月
      28日撥打電話給『牛奶』（應係指被告李安祥）購買甲基
      安非他命，他說現在沒貨，叫我先拿錢給他補貨，我在高
      雄市○○區○○路便利商店拿錢給他補貨，他補完貨之後
      ，我們約在高雄縣大社鄉的假期KTV 交易甲基安非他命1
      包價格1,000 元，另於98年8 月30日我撥打電話給『牛奶
      』購買甲基安非他命，然後約在高雄市○○區○○路便利
      商店，交易甲基安非他命1 包價格500 元」等語（見警卷
      第292-294 頁、偵(一)卷第299 頁）。證人馬世儀於原審審
      理中亦證稱：「在庭上最旁邊那個（李安祥）曾交付毒品
      等語（見原審卷(二)第37頁背面）。又馬世儀持門號000000
      0000（以下稱Ｂ）撥打被告李安祥使用門號0000000000（
      以下稱Ａ）98年8 月28日凌晨0 時35分50秒至0 時37分09
      秒通訊監察譯文內容略以：【「Ｂ：牛奶喔？」「Ａ：你
      誰？」「Ｂ：我小馬。」「Ａ：喔，怎樣？」「Ｂ：有沒
      有電腦？」「Ａ：有阿。」「Ｂ：1 張有吧？」「Ａ：有
      阿。」「Ｂ：看等一下怎樣我打給你。」「Ａ：好。」】
      ；同日0 時50分41秒至0 時56分07秒通訊監察譯文內容略
      以：【「Ａ：馬哥喔。」「Ｂ：我在岡山，怎樣？」「Ａ
      ：岡山的哪裡？」「Ｂ：雙子星你知道嗎？」「Ａ：我是
      說，馬哥跟你商量啦，我算是手頭，等一下要去拖東西啦
      ，我算說先跟你拿，我回來過橋頭的燦坤給你，你再過來
      跟我拿，我弄多一點給你。」「Ｂ：聽不懂。」「Ａ：我
      現在手頭都給別人差的，都討不到。」「Ｂ：算現在身上
      沒有？」「Ａ：我要上去拿，半個小時之內馬上回來。」
      「Ｂ：那就電腦1,000 。」「Ａ：我意思是說，我先給你
      拿錢，等我電腦拿到了，我打給你，看你要約在哪裡。」
      「Ｂ：你算是過去橋頭找朋友就對了。」「Ａ：人家要拿
      下來。」「Ｂ：這樣我聽懂，我現在過去全家就對了。」
      「Ａ：不然你到了打給我。」「Ｂ：好。」】；同日凌晨
      1 時27分07秒至1 時27分26秒通訊監察譯文內容略以：【
      「Ｂ：你在哪裡？」「Ｂ：你到了嗎？」「Ａ：嘿阿。Ｂ
      ：好。」】；同日凌晨1 時37分44秒至1 時38分36秒通訊
      監察譯文內容略以：【「Ｂ：我跟你說，你多久會好，我
      過去假期KTV 。」「Ａ：你要在那邊唱歌？」「Ｂ：嗯，
      我們過去找人。你好出來就打給我，重點就是，你拿過來
      假期KTV 給我就對了。」「Ａ：我了解，這我該做的。」
      「Ｂ：拿到就打給我，看大概多久，我在出來外面等你。
      」「Ａ：OK，馬哥，不好意思。」「Ｂ：大家配合一下，
      電話不方便講。】；同日凌晨2 時48分56秒至2 時49分21
      秒通訊監察譯文內容略以：【「Ａ：馬哥，我現在剛好要
      打給你，你剛好打過來，我5 分鐘馬上到。」「Ｂ：5 分
      鐘到假期KTV 嗎？」「Ａ：嘿，對對對。」「Ｂ：好，我
      在外面等你哦。」「Ａ：好。」】（見警卷(一)第306~ 310
      頁）。98年8 月30日7 時30分17秒至7 時31分02秒通訊監
      察譯文內容略以：【「Ｂ：你那邊有新的電腦嘛，借我一
      下，順便跟你借500 。」「Ａ：電腦借500 喔？」「Ｂ：
      嘿，商量一下，可以多空一些嗎？」「Ａ：可以。」「Ｂ
      ：過去再說了，你先準備，要到的時候再打給你。」「Ａ
      ：好。」】；98年8 月30日7 時45分51秒至7 時46分09秒
      通訊監察譯文內容略以：【「Ａ：你可以過來了，我在對
      面喔。」「Ｂ：好。」】（見警卷(一)第310 頁）。本院就
      上揭與馬世儀對話之監聽錄音內容，函請法務部調查局為
      聲紋比對，經該局聲紋鑑定結果「研判與李安祥本人聲音
      音質相同」，此亦有法務部調查局100 年4 月1 日調科參
      字第10000120020 號鑑定報告書附卷可按（見本院卷(二)第
      108 頁）。證人馬世儀上開警詢有關其於98年8 月28日、
      30日分別向被告李安祥購買甲基安非他命之陳述，經核與
      通訊監察譯文之內容相符，其上開證詞應為真實可採。復
      細繹前揭譯文暗語「電腦」、「1 張」、「1,000 」「50
      0 」，以及門號0000000000基地台位置係在高雄市○○區
      ○○路附近、雙方先在「全家便利商店」取款、調貨後在
      「假期KTV 」交付毒品等節，可知二次交易毒品分別為價
      格1,000 元、500 元之甲基安非他命各1 包，交易地點在
      高雄市○○區○○路便利商店無訛。又附表六編號10黑色
      電話簿為被告李安祥所有等情，已據被告李安祥於本院審
      理中供明在卷外，並經本院依職權函請法務部調查局鑑定
      ，經該局鑑定結果「黑色電話簿與李安祥之筆跡特徵相同
      」，此有法務部調查局100 年3 月29日調科貳字第100001
      11740 號文書鑑識實驗室鑑定書附卷可按（見本院卷(二)第
      74、75頁），而上揭被告李安祥所有之黑色電話簿上亦載
      有「小馬」之電話。從而，被告李安祥於本院審審理中之
      自白為真實可採，故被告李安祥確實有附表三編號3 、4
      所示先後二次販賣甲基安非他命予馬世儀之犯行，亦堪認
      定。
  (四)、綜上各情，被告李安祥確有如附表一及附表三編號3、4之
      販賣第二級毒品之犯行，已甚明確，均堪認定。
貳、被告鄭聖德附表二所示販賣第二級、三級毒品部分：
一、訊據上訴人即被告鄭聖德供認有附表二編號1 至3 所載之販
    賣第二級毒品予鄭國廷及販賣三級毒品愷他命予吳進元之犯
    行不諱，惟矢口否認有附表二編號4 、5 之販賣第三級毒品
    犯行，辯稱：我並未與少年凌○宏販賣愷他命予黃嘉竹云云
    。
二、然查：
  (一)、被告鄭聖德確實有附表二編號1 、2 所載之販賣第二級毒
      品予鄭國廷及附表二編號3 所載之販賣三級毒品愷他命予
      吳進元之事實，已據被告鄭聖德於原審及本院審理中自白
      不諱（見原審卷(一)第173 頁、卷(三)第173 頁反面，本院卷
      (一)182 頁、207 頁），核與證人鄭國廷、吳進元分別於警
      訊、檢察官偵查中證述之情節大致相符（見警卷(一)第461~
      46 7頁、第478~481 頁、偵(二)卷第53、54頁），且有被告
      鄭聖德使用行動電話門號0000000000與鄭國廷持用門號00
      00000000、吳進元持用門號0000000000之雙向通聯紀錄與
      通訊監察譯文各1 份、高雄縣政府警察局搜索扣押筆錄暨
      扣押物品目錄表各1 份、查獲照片等在卷可稽（見警卷(一)
      第469~476 頁、第483~490 頁、第525~535 頁），並有扣
      案附表五上開門號0000000000搭配SONY ERICSSON 廠牌黑
      色行動電話1 支可資佐證。是此部分之事實，均堪認定。
  (二)、被告鄭聖德如何於附表二編號4 、5 所載時間、地點與少
      年凌○宏販賣第三級毒品Ｋ他命予黃嘉竹等情，已據同案
      共犯凌○宏台灣高雄少年法院調查、審理中自白不諱（見
      99年少護卷第1 號影印卷第16頁、99年度少訴字第7 號影
      印卷第133 頁）；凌○宏於警訊時證稱：「我只是幫鄭聖
      德運送第三級毒品Ｋ他命」、「記憶中有一次是鄭聖德叫
      我拿下去給黃嘉竹，價錢每包400 元」、「Ｋ他命都是鄭
      聖德交付給我的。」等語（見警卷(一)第161~165 頁）；於
      檢察官偵查中結證稱：「我只有拿Ｋ他命去給人家，我拿
      到錢回去後會放在客廳桌上的透明收納盒裡，幾乎都是鄭
      聖德在點收」等語（見偵(一)卷第279 頁）。核與證人黃嘉
      竹（即毒品買受人）於警訊陳稱：「我在98年8 月底至月
      9 月初向凌○宏購買三級毒品Ｋ他命二次」、「我都是過
      去高雄市梓楠梓區張哲偉租處找他們聊天，要走的時候，
      詢問凌○宏可不可以幫我拿Ｋ他命，他叫我在樓下等，然
      後他就拿Ｋ他命下來樓下與我交易」、「我共購買二次，
      每次都是購買一包，每包為400 元」（見警卷(一)512 頁）
      ；於檢察官偵查中結證稱：「我都是去張哲偉、鄭聖德的
      住處，要離開的的時候，才跟凌○宏講，凌○宏就拿Ｋ他
      命到樓下給我，我就把錢交給凌○宏，每次都買400 元，
      我買了二次，只記得交易時間是在8 月底、9 月中之間，
      詳細時間不記得」等語（見偵(二)卷第53頁）大致相符。足
      認少年共犯凌○宏於台灣高雄少年法院審理中自白與事實
      相符。又共犯凌○宏供承「因為獨自在外生活需要金錢，
      所以幫鄭聖德賣毒品愷他命，依鄭聖德指示，交付毒品、
      收取金錢」等情（見警卷(一)第153 頁至165 頁、偵(一)卷第
      279 頁，足認少年共犯凌○宏與被告鄭聖德間就附表二編
      號5 、6 販賣第三級毒品之犯行，有犯意聯絡及行為分擔
      ，俱為共同正犯；而共犯凌○宏此部分犯行，亦經臺灣高
      雄少年法院以99年度少訴字第7 號判處罪刑在案（應執行
      刑為有期徒刑年陸月），並經本院以99年少上訴字第8
      號判決上訴駁回確定，有上開判決附卷可按（見本院卷(二)
      第137 至146 頁）；被告鄭聖德自應負此部分販賣第三級
      毒品之罪責。
  (三)、至證人凌○宏雖於本院審理中改證稱：「我當時有在吸食
      Ｋ他命，當時我還有該毒品，所以我就把自己的毒品賣給
      黃嘉竹」等語（見本院卷(二)第169 頁反面）；惟其上開證
      詞與其上開警詢及台灣高雄少年法院審理中供認情節不符
      ，應屬事後迴護被告鄭聖德之詞，不足採信，自無從採為
      被告鄭聖德有利之認定。
  (四)、此外，被告鄭聖德所持有如附表六編號1 所示之結晶體1
      包，業經高雄市立凱旋醫院鑑定為甲基安非他命，此有該
      院99年3 月8 日高市凱醫驗字第12381 號濫用藥物成品檢
      驗鑑定書附卷可按（見原審卷(一)第138 頁）。
  (五)、綜上各情，被告鄭聖德確有如附表二所示之販賣第二級毒
      品、第三級毒品之犯行，已甚明確，均堪認定。
、被告張哲偉販賣第三級毒品暨其與被告林谷樺共同販賣第二
    級毒品部分：
一、訊據上訴人即被告張哲偉供認有附表三編號1 所載之販賣第
    三級毒品予阮秋嫣之犯行不諱，惟矢口否認其他販賣毒品之
    犯行，辯稱：我僅於98年9 月間交付Ｋ他命予阮秋嫣一次，
    此外無其他毒品交易；我認識陳氏蝶，有與陳氏蝶通話，但
    未販賣愷他命予陳氏蝶；我並未販賣甲基安非他命給他人；
    因為林谷樺欠我500 元，他還手，我就拿鋁棒打他云云。被
    告林谷樺辯稱：我因為向張哲偉借錢沒還，還錢時錢用丟的
    ，態度不好，才被打，我並沒有參與販賣毒品，亦未販賣甲
    基安非他命給陳基明、卓玉霖云云。
二、然查：
  (一)、被告張哲偉確實有如附表三編號1 所載之販賣第三級毒品
      愷他命予阮秋嫣之事實，已據被告張哲偉於原審及本院審
      理中自白不諱（見原審卷(三)第18頁，本院卷(一)第181 頁、
      卷(二)207 頁反面）。證人阮秋嫣於警訊、檢察官偵查中證
      稱：「我向張哲偉買Ｋ他命每包夾鏈袋裝400 元；我跟『
      牛奶』買過二次Ｋ他命，有一次是『牛奶』本人拿給我，
      時間大概是9 月，在岡山的萊爾富」等語（見警卷(一)第32
      4 頁、偵(一)卷第309 頁）；於原審審理時證稱：「我有一
      次跟『牛奶』本人拿6 包Ｋ他命，9 月13日通訊監察譯文
      中的牛仔褲、6 件，是指6 包Ｋ他命，約在岡山的萊爾富
      」等語（見原審卷(二)第42頁、第45頁）。而阮秋嫣以持用
      行動電話門號0000000000（以下稱B ）撥打被告張哲偉使
      用門號0000000000（以下稱Ａ）98年9 月13日00時23分55
      秒至00時24分50秒通訊監察譯文內容略以：【「Ｂ：牛仔
      褲有嗎？」「Ａ：有阿。」「Ｂ：我要6 件。」「Ａ：在
      哪裡？」「Ｂ：岡山的萊爾富。」「Ａ：是喔，你等一下
      。」「Ｂ：多久到？」「Ａ：到了再打給你。」「B ：快
      一點喔。」】（見警卷(一)第342 頁）。是上開證人阮秋嫣
      之證述，核與通訊監察譯文內容相符，足認被告張哲偉於
      98年9 月13日確係販賣愷他命6 包予阮秋嫣無訛，此部分
      之事實堪予認定。
  (二)、證人阮秋嫣於警詢時陳稱：「門號0000000000是我男朋友
      黃永杰所申請」、「我與張哲偉是在98年8 月左右認識，
      是張哲偉拿Ｋ藥丸給我、馬世儀、陳氏蝶時認識的」、「
      張哲偉在8 月份有販賣Ｋ給我，每包夾鏈袋裝價格400 元
      ；我共向張哲偉買過二次Ｋ他命」等語（見警卷(一)第323~
      324 頁）。證人阮秋嫣於檢察官偵查中、原審審理時亦結
      證稱：「有二次向『牛奶』購買Ｋ他命」等情（見偵(一)卷
      第309 頁、原審卷(二)第41頁背面）。又98年8 月23日自11
      時58分至13時32分間，被告張哲偉使用行動電話門號0000
      000000與阮秋嫣持用門號0000000000共6 次接通之通話紀
      錄，有雙向通聯紀錄1 份可參（見警卷(一)第346 頁）；另
      阮秋嫣以持用門號0000000000（以下稱Ｂ）撥打被告張哲
      偉使用門號0000000000（以下稱Ａ）98年8 月23日11時58
      分54秒至11時59分44秒通訊監察譯文內容略以：【「Ａ：
      你哪  位啊？」「Ｂ：牛奶阿，我大姐。」「Ａ：怎麼說
      ？」「Ｂ：你那邊有牛仔褲5 件？」「Ａ：你在哪裡？」
      「Ｂ：在岡山阿。上次那個…」「Ａ：我等一下馬上打給
      你好不好。」「Ｂ：好，等一下打給我。」「Ａ：好。」
      】；98年8 月23日13時28分16秒至13時29分21秒通訊監察
      譯文內容略以：【「Ａ：喂，大姐。」「Ｂ：你們到哪裡
      了？」「Ａ：好我在大樓這裡，你在哪裡？」「Ｂ：大樓
      那裡，不是啦，你在哪？」「Ａ：不是之前那一間嗎？」
      「Ｂ：是這樣喔。」「Ａ：我在下面。」「Ｂ：你在火車
      站那邊喔？」「Ａ：你是在哪裡？Ｂ：我說我在岡山。」
      「Ａ：對阿我在岡山。」「Ｂ：你在大樓哪裡阿？我在樓
      下等你很久了。」「Ａ：你們大樓是紅色的嗎？」「Ｂ：
      你經過那個魚市場嘛，然後過去那個橋，第二個紅綠燈過
      來，我就在外面等。」「Ａ：我們經過魚市場了，你不是
      說那邊有一間萊爾富嗎？」「Ｂ：對對對。」「Ａ：一直
      直直就對了。」「Ｂ：不是直走，魚市場你要彎那條路阿
      。」「Ａ：魚市場要彎過去喔？Ｂ：嘿嘿嘿。」「Ａ：好
      ，我瞭解。」】（見警卷(一)第340~ 341頁）。證人阮秋嫣
      上開警詢有關其於98年8 月間向被告張哲偉購買愷他命之
      陳述，經核與通訊監察譯文之內容相符，其上開證詞應為
      真實可採。復細繹前揭譯文暗語「牛仔褲5 件」，及阮秋
      嫣指引張哲偉前至「岡山萊爾富」等，可知此次交易毒品
      種類與數量為愷他命5 包，交易地點在高雄縣岡山鎮萊爾
      富超商附近無訛。從而，被告張哲偉於上揭時、地販賣愷
      他命5 包予阮秋嫣之事實亦堪認定。雖證人阮秋嫣於檢察
      官偵查中改證稱：「有一次是『牛奶』本人拿給我，另一
      次是馬世儀去向『牛奶』買」等語（見偵查卷(一)卷第309
      頁），於原審審理中改證稱：「我跟『牛奶』買過二次Ｋ
      他命，有一次是『牛奶』本人拿給我，另一次是馬世儀去
      向『牛奶』買；98年8 月23日通訊監察譯文那次沒有拿到
      毒品，我有一次是直接跟牛奶買6 包，另一次是我拿錢請
      馬世儀去跟『牛奶』買2 包」等語（見原審卷(二)第44、45
      頁），惟與其上開警詢所述不符，而就前後所述不同未有
      合理解釋，已有可疑，況與上揭通訊監察譯文之內容全然
      不相符合。故本院認證人阮秋嫣翻異前詞，委無可採，尚
      難據此為被告張哲偉有利之認定。
  (三)、證人陳氏蝶於警訊、檢察官偵查中證稱：「我向『牛奶』
      購買Ｋ他命，警方提供指認紀錄表編號1 照片（張哲偉）
      就是『牛奶』，我以門號0000000000撥打0000000000說褲
      子、牛仔褲是指Ｋ他命，2 次分別是98年9 月17日、18日
      ，約在高雄市楠梓區全家便利商店旁交易，我每次買1 包
      ，價格400 元，都是『牛奶』親自送Ｋ他命來與我交易；
      我跟張哲偉買Ｋ他命，每次買1 包，我是以前坐檯認識他
      ，我知道他賣Ｋ是因為他給我電話，說如果要的話可以打
      電話給他，還說打給他要叫他『牛奶』、說牛仔褲或褲子
      指的就是K ，我最近有向他買二次，在9 月10幾號，交易
      地點在楠梓一家全家便利商店對面，都是『牛奶』本人拿
      給我，我在警局指認『牛奶』本人，因為都是他拿給我所
      以認得出來」等語（見警卷(一)第353 、354 頁、偵(二)卷第
      72、73頁）。再者，陳氏蝶持用門號0000000000（以下稱
      Ｂ）撥打被告鄭聖德使用門號0000000000（以下稱Ａ）98
      年9 月17日19時42分15秒至19時42分51秒通訊監察譯文內
      容略以：【「Ａ：你是誰？」「Ｂ：我是大姊。」「Ａ：
      幹嘛？」「Ｂ：拿1 件給我阿，1 件褲子。」「Ａ：你在
      哪裡？」「Ｂ：在之前我拿的全家那邊。」「Ａ：你到了
      嗎？」「Ｂ：現在到了。」「Ａ：喔。」】（見警卷(一)第
      35 8頁）；98年9 月18日20時18分30秒至20時19分21秒通
      訊監察譯文內容略以：【「Ｂ：你那邊還有嗎？」「Ａ：
      你說牛仔褲喔？」「Ｂ：嘿。」「Ａ：你要幾件？」「Ｂ
      ：1 件阿。」「Ａ：你在哪裡？」「B ：我到全家阿。」
      「Ａ：你到了嗎？」「Ｂ：到了。Ａ：好。」】（見警卷
      (一)第358 頁）。本院就上揭與陳氏蝶對話之監聽錄音內容
      ，函請法務部調查局為聲紋比對，經該局聲紋鑑定結果「
      98年9 月17日19時42分15秒之待鑑對象聲紋共振峰圖特徵
      模糊，不符合聲紋鑑定條件」，此亦有法務部調查局100
      年4 月1 日調科參字第10000120 020號鑑定報告書附卷可
      按（見本院卷(二)第108 頁），上開鑑定自無從為被告張哲
      偉有利之認定，附此敘明。參酌被告張哲偉於本院審理中
      供稱「認識陳氏蝶，並曾與陳氏蝶通過電話」等情，況證
      人陳氏蝶上開警詢有關其於98年9 月17日、18日分別向被
      告張哲偉購買愷他命之陳述，經核與通訊監察譯文之內容
      相符，其上開證詞應為真實可採。復細繹前揭譯文暗語「
      牛仔褲1 件」、「全家」，以及門號0000000000基地台位
      置係在高雄市○○區○○路附近等，可知此次交易毒品種
      類與數量為愷他命1 包，交易地點在高雄市楠梓區某全家
      便利商店附近無訛。從而，被告張哲偉於附表三編號5 、
      6 所載時、地分別販賣愷他命各1 包予陳氏蝶之事實，亦
      堪認定。證人陳氏蝶雖於原審審理時改證稱：「我於9 月
      17日、18日跟『牛奶』通電話買Ｋ他命，『牛奶』好像沒
      有親自拿Ｋ他命來給我，我不記得誰拿來給我」等語（見
      原審卷(二)第49頁）。惟其上開警訊、檢察官偵查中均明確
      交代與被告張哲偉交易毒品之細節經過，反觀其於原審審
      理時就交付毒品之對象則推稱不清楚、不記得，顯係避重
      就輕，況就前後所述不同未有合理解釋，可信度極低；證
      人陳氏蝶上揭於原審審理中翻異前詞，應係事後迴護被告
      張哲偉之詞，不足採信，亦無從採被告張哲偉有利之認定
      ，附此敘明。
  (四)、證人陳基明於警詢時證稱：「我所施用二級毒品安非他命
      是以公共電話撥打張哲偉所使用之手機門號0000000000號
      向他購買，約好地方交易毒品，再由林谷樺（陳基明之同
      學）送至約好地點給我」、「我從97年11月從泰源監獄出
      獄後，於97年12月有向林谷樺以500 元購買安非他命，當
      時我就知道林谷樺有在販賣毒品」等語（見警卷(一)第196
      、200 頁）；其於檢察官偵查中證稱：「我施用的甲基安
      非他命是向『牛奶』買，由林谷樺拿來給我」等語（見偵
      (一)卷第294 頁）；而證人陳基明於上揭警訊、檢察官偵查
      中另證述有向同案被告李安祥購買安非他命乙節，亦經本
      院認定如前；況證人陳基明為被告林谷樺之同學，亦經證
      人陳基明於警訊及檢察官偵查中證述綦詳（見警卷(一)第19
      6 頁、偵(一)卷第294 頁）；衡之常情，證人陳基明與林谷
      樺並無任何仇隙，殊無於警訊、檢察官偵查中設詞誣陷被
      告林谷樺之理。再者，莊漢斌持用門號0000000000（以下
      稱Ｂ）撥打被告張哲偉使用門號0000000000（以下稱Ａ）
      98年9 月29日20時28分48秒至20時32分36秒通訊監察譯文
      內容略以：【「Ｂ：我就會怕，我怕像上次一樣。」「Ａ
      ：再給你呼嚨喔？」「Ｂ：就帶我出去逛一圈，叫我去哪
      裡等，哭妖。」「Ａ：你說那一個是壯壯的，臉皺皺的對
      不對？」「Ｂ：對對對。」「Ａ：那一個被我打到送醫院
      ，我那天才賠他17萬元而已，那一個我早沒用了」】（見
      警卷(一)第101 、424 頁）。本院就上揭與莊漢斌對話之監
      聽錄音內容，函請法務部調查局為聲紋比對，經該局聲紋
      鑑定結果「98年9 月29日20時28分48秒之錄音電話待鑑對
      象，研判與張哲偉本人聲音音質相同」，此亦有法務部調
      查局100 年4 月1 日調科參字第10000120020 號鑑定報告
      書附卷可按（見本院卷(二)第108 頁背面）。且被告張哲偉
      於本院審理中亦供認上開通話內容係其與莊漢斌對話內容
      無訛。被告林谷樺於警訊時亦供稱：「我有去過該址（指
      楠梓區○○路355 巷56弄6 號），是他們的人打電話叫我
      買飯菜過去給他們吃，然後他們再拿錢給我，最後一次是
      在98年8 月21日，我在該址遭張哲偉等人毆打住院」等語
      （見警卷(一)第87頁）；而被告林谷樺確有於98年8 月21日
      遭張哲偉等人毆傷後至財團法人義大醫院入院急診行撕裂
      傷縫合術及被告張哲偉與林谷樺達成和解，由張哲偉賠償
      林谷樺17萬元等情，亦有該院出具之診斷證明書、林谷樺
      傷勢照片、和解書附卷可稽（見警卷(一)第102 至106 頁）
      ；足見被告張哲偉上揭與莊漢斌對話之內容為真實可採，
      故被告張哲偉確有與林谷樺共同販賣毒品之犯行，已很明
      確。從而，證人陳基明上揭於警詢、檢察官偵查中之證述
      與事實相符，堪以採信。被告張哲偉確有與林谷樺共同販
      賣第二級毒品予陳基明毒品之犯行，已堪認定。至證人陳
      基明於原審審理中改證稱：「我於97年12月沒有向林谷樺
      或張哲偉購買甲基安非他命」等語（見原審卷(二)第34頁、
      第38頁），應屬事後迴護被告張哲偉、林谷樺之詞，自不
      足採為被告張哲偉、林谷樺有利之證據。
  (五)、證人卓玉霖於警詢時證稱：「我於98年6 月中（正確時間
      間我忘記了）共向林谷樺買過二次甲基安非他命」、「林
      谷樺二次都是用0000000000號電話打給我使用之威寶電話
      0973（申請人李雅琪，後號碼忘記了），然後問我要不要
      買『東西』，說好之後，他就會約在高雄市楠梓區楠梓馬
      場，林谷樺騎摩托車送毒品與我交易」、「每次買1 小包
      ，價格1,000 元」等語（見警卷(一)第368 頁）。又被告林
      谷樺持用門號0000000000與與卓玉霖持用門號0000000000
      確實於98年6 月3 日、5 日、10日有通聯紀錄，此有通訊
      監察譯文及0000000000之雙向通聯紀錄各1 份附卷可資佐
      證（見警卷(一)第376 頁、第388~399 頁）；而證人卓玉霖
      於上揭警訊、檢察官偵查中另證述有向同案被告李安祥購
      買安非他命乙節，亦經本院認定如前；參酌被告張哲偉於
      本院審理中供認其有前開與莊漢斌對話內容等情。被告林
      谷樺於警訊時亦供認有98年8 月21日遭張哲偉等人毆打住
      院等情（見警卷(一)第87頁）；而被告林谷樺確有於98年8
      月21日遭張哲偉等人毆傷後至財團法人義大醫院入院急診
      行撕裂傷縫合術及被告張哲偉與林谷樺達成和解，由張哲
      偉賠償林谷樺17萬元等情，亦有該院出具之診斷證明書、
      林谷樺傷勢照片、和解書附卷可稽（見警卷(一)第102 至10
      6 頁）；足見被告張哲偉確有與林谷樺共同販賣毒品之犯
      行，已如前開所述。從而，證人卓玉霖上揭於警詢之證述
      與事實相符，堪以採信。被告張哲偉、林谷樺確有於附表
      三編號7 、8 所載時地共同販賣第二級毒品予卓玉霖毒品
      計二次之犯行，亦堪認定。
  (六)、此外，被告張哲偉所持有如附表六編號2 所示之結晶體2
      包，業經高雄市立凱旋醫院鑑定為甲基安非他命，此有該
      院99年3 月8 日高市凱醫驗字第12380 號濫用藥物成品檢
      驗鑑定書附卷可按（見原審卷(一)第137 頁），復有上揭甲
      基安非他命2 包扣案可資佐證。
  (七)、綜上各情，被告張哲偉、林谷樺上揭所辯，均屬事後卸責
      之詞，不足採信；被告張哲偉確有如附表三編號1 、2 、
      5 、6 所載之販賣第三級毒品之犯行，暨被告張哲偉與林
      谷樺確實有於附表三編號7 、8 所載時、地共同販賣第二
      級毒品之犯行，均堪認定。
肆、被告鄭少銘、鄭聖德附表四所示共同販賣第三級毒品部分：
一、訊據上訴人即被告鄭少銘、鄭聖德均矢口否認販賣第三級毒
    品予許晟達之犯行，被告鄭少銘辯稱：許晟達拜託我，我是
    自出自朋友關係牽線而已，我有打電話給凌○宏，但沒有向
    許晟達收2,000 元，我沒有販賣毒品給許晟達云云。被告鄭
    聖德辯稱：我沒有參與此部分犯行云云。
二、然查：
  (一)、證人凌○宏於警詢陳稱：「9 月3 日是鄭少銘要我送Ｋ他
      命到高雄縣橋頭鄉的香堤汽車旅館216 號房給他朋友」、
      「毒品是鄭聖德的，是鄭少銘與鄭聖德已經講好了，交付
      毒品當場我沒有收錢」、「我送的毒品只有三級Ｋ他命而
      已」、「毒品Ｋ他命都是鄭聖德交付給我的」等語（見警
      卷(一)第164 、165 頁）；於台灣高雄少年法院調查時供稱
      ：「我幫鄭聖德賣毒品。」（見99年少護字第1 號影印卷
      第16頁）；於上開少年法院審理中供稱：「那天鄭少銘打
      給我，問我身上有沒有東西，叫我送東西到香堤汽車旅館
      給他朋友，錢我沒有收到」等語（99年度少訴字第7 號卷
      影印卷第133 頁）；核與證人許晟達於原審審理時證稱：
      「我於98年9 月3 日在高雄縣橋頭鄉的香堤汽車旅館施用
      Ｋ他命是鄭少銘幫我打電話調來，我直接拿現金2,000 元
      給鄭少銘，他說要幫我處理就離開、電話也關機，後來就
      有一個人打電話跟我說是鄭少銘叫他來的，他到了之後有
      再打給我，我到旅館樓下就看到他，他直接拿Ｋ他命給我
      ，我們之間沒有交談，我在警局指認該人是凌○宏」等語
      （見原審卷(二)第117~120 頁）相符。再者，少年凌○宏供
      承「因為獨自在外生活需要金錢，所以幫鄭聖德賣毒品愷
      他命，依鄭聖德指示，交付毒品、收取金錢」等情（見警
      卷(一)第153 頁至165 頁、偵(一)卷第279 頁），而被告鄭聖
      德亦有與少年凌○宏共犯附表二編號5 、6 販賣第三級毒
      品之犯行，已如上揭上述；本院依卷內資料，認少年凌○
      宏上揭於警訊之供述為真實可採。少年共犯凌○宏此部分
      犯行，亦經臺灣高雄少年法院以99年度少訴字第7 號判處
      罪刑確定（見本院卷(二)第137 至146 頁）。
  (二)、再者，98年9 月3 日20時47分15秒，凌○宏持用門號0000
      000000傳送簡訊予鄭少銘持用門號0000000000之內容：「
      要請你朋友等一下我家裡出狀況」，及同日鄭少銘持用門
      號0000000000（以下稱Ａ）撥打凌○宏使用門號00000000
      00（以下稱Ｂ）98年9 月3 日20時50分06秒通訊監察譯文
      內容略以：【「Ａ：要過去嗎？」「Ｂ：我不是傳一通簡
      訊給你，我來拿東西，我媽把我拖去問，說我到底在搞什
      麼，你可能要請他等一下。」「Ａ：你有多少，就直接拿
      過去。」「Ｂ：現在我媽在問，我沒辦法出門。」「Ａ：
      怎麼辦？」「Ｂ：就是我趕快弄一弄，趕快拿過去，不然
      耶。」「Ａ：好，自己小心一點。」】；同日21時07分06
      秒通訊監察譯文內容略以：【「Ａ：你現在要過去嗎？」
      「Ｂ：我現在要過去，我媽媽知道了。」「Ａ：怎麼辦？
      」「Ｂ：她叫我不要碰就好了。」「Ａ：你手機能打嗎？
      」「Ｂ：可以，他幾號？」「Ａ：216 吧。」「Ｂ：過去
      216 ，叫他下來就好了嗎？」「Ａ：他下來的時候，你拿
      給他。」「Ｂ：OK。」】（見警卷(一)第504 、505 頁）；
      是證人許晟達、凌○宏之上開關於98年9 月3 日許晟達向
      鄭少銘表示欲購買愷他命，由鄭少銘通知凌○宏前往香堤
      汽車旅館交付毒品之陳述，經核與通訊監察譯文之內容相
      符，其上開證詞應為真實可採。衡諸常情，與毒品交易無
      關之第三人，知悉他人欲從事毒品交易，莫不及時迴避，
      以免毒品交易遭查獲時，受池魚之殃，然而，被告鄭少銘
      竟先向許晟達收取價金、後交代凌○宏攜帶愷他命前去交
      付等事，由此可知，被告鄭少銘與許晟達間已達成毒品交
      易之合意；而凌○宏就此次販賣愷他命之犯行顯係知情，
      並將取自被告鄭聖德交付毒品予許晟達；而依警卷(一)監察
      通話譯文內容觀之，該筆毒品交易為98年9 月3 日20時至
      21 時 許。準此，被告鄭少銘與凌○宏及被告鄭聖德此部
      分共同販賣第三級毒品愷他命予許晟達之犯行，罪證已很
      明確，被告鄭少銘、鄭聖德自應共同負此部分販賣第三級
      毒品之犯行。
  (三)、至證人凌○宏雖於原審審理中改證稱：「9 月3 日鄭少銘
      打電話給我說他朋友要買Ｋ他命，這次是我自己賣的」等
      語（見原審卷(二)第196 頁、第205 頁），於本院審理中證
      稱：交給許晟達的Ｋ他命是我自己的，毒品來源我忘記了
      等語（見本院卷(二)第168 頁背面）；惟其上開證詞與其上
      開警詢所述不符，而就前後所述不同未有合理解釋，已有
      可疑，況與上揭通訊監察譯文之內容全然不相符合。故本
      院認證人凌○宏翻異前詞，委無可採，尚難據此為被告鄭
      少銘有利之認定。
  (四)、綜上各情，被告鄭少銘、鄭聖德上揭所辯，均屬事後卸責
      之詞，不足採信；被告鄭少銘、鄭聖德確有與少年凌○宏
      共同犯如附表四編號1 所載之販賣第三級毒品之犯行，已
      很明確，亦堪認定。
伍、政府為杜絕毒品氾濫，毒害人民甚深，再三宣導教民眾遠離
    毒品、媒體報導既深且廣，對於禁絕毒品之政策，應為民眾
    所熟悉。又政府對於查緝販賣毒品（無論第二級毒品甲基安
    非他命或第三級毒品愷他命）無不嚴格執行，且販賣毒品罪
    係重罪，若無利可圖，衡情一般持有毒品者，當致輕易將持
    有之毒品交付他人。況且，販賣毒品乃違法行為，非可公然
    為之，且有其獨特之販售路線及管道，亦無公定之價格，復
    可任意增減其分裝之數量，而每次買賣之價量，亦可能隨時
    依市場貨源之供需情形、交易雙方之關係深淺、當時之資力
    、需求程度及對行情之認知、可能風險之評估、查緝是否嚴
    緊，及購買者被查獲時供述購買對象之可能性風險評估等諸
    般事由，而異其標準，非可一概而論，是販賣之利得，誠非
    固定，而縱使販賣之人從價差或量差中牟利方式雖異，其意
    圖營利之非法販賣行為仍屬同一。職是之故，縱未確切查得
    販賣賺取之實際差價，但除別有事證，足認係按同一價格轉
    讓，確未牟利外，尚難執此認非法販賣之事證有所不足，致
    知過坦承者難辭重典，飾詞否認者反得逞僥倖，而失情理之
    平；且毒品甲基安非他命或愷他命價格昂貴，取得不易，凡
    為販賣之不法勾當者，苟無利可圖，應無甘冒被查緝法辦重
    刑之危險，平白無端義務為該買賣之工作，是其販入之價格
    必較售出之價格低廉，而有從中賺取買賣差價牟利之意圖及
    事實，應屬合理之認定；顯見被告李安祥、鄭聖德、張哲偉
    、鄭少銘、林谷樺之上述販賣第二、三級毒品犯行，均有營
    利之意圖甚明。
陸、按甲基安非他命、愷他命（俗稱Ｋ他命）分別係毒品危害防
    制條例第2 條第2 項第2 、3 款所列之第二、三級毒品，不
    得販賣。(一)、核被告李安祥就附表一編號1 至14及附表三編
    號3 、4 之販賣第二級毒品甲基安非他命之行為，均係犯毒
    品危害防制條例第4 條第2 項之販賣第二級毒品罪（共計22
    罪）。被告李安祥持有第二級毒品甲基安非他命之低度行為
    ，均為其該次販賣毒品之高度行為所吸收，而不另論罪。又
    現行毒品危害防制條例第17條第2 項「於偵查及審判中均自
    白者，減輕其刑」之規定，所稱之「自白」不以自始至終為
    相同之自白為必要，苟曾經一次自白犯罪，即得減刑。被告
    李安祥就其所犯附表一編號1 至14部分於警訊、檢察官偵查
    中、原審及本院審理均坦承上開犯行（見警卷(一)第113 至11
    7 頁、偵(三)卷第155 頁、原審卷(一)第80頁），依毒品危害防
    制條例第17條第2 項規定減輕其刑。至被告李安祥所犯如附
    表三編號3 、4 所示販賣第二級毒品予馬世儀部分，被告李
    安祥雖在本院審理中坦承犯行，惟其於警訊、檢察官偵查中
    未承認該部分犯行，自不得依毒品危害防制條例第17條第2
    項規定減輕其刑。(二)、核被告鄭聖德就附表二編號1 至2 之
    販賣第二級毒品甲基安非他命之行為，均係犯毒品危害防制
    條例第4 條第2 項之販賣第二級毒品罪（計2 罪）。被告鄭
    聖德就附表二編號3 、4 、5 及附表四編號1 所示之販賣第
    三級毒品愷他命之行為，均係犯毒品危害防制條例第4 條第
    3 項之販賣第三級毒品罪（計4 罪）。其持有第二級毒品甲
    基安非他命之低度行為，均為其該次販賣毒品之高度行為所
    吸收，而不另論罪（本案公訴人並未舉證被告鄭聖德就附表
    二編號3 、4 、5 及附表四編號1 部分所持有轉讓之愷他命
    純質淨重已達20公克以上，尚無證據足資證明被告鄭聖德為
    供販賣而持有愷他命，已屬毒品危害防制條例第11條第5 項
    之犯罪行為，自無販賣第三級毒品之高度行為，吸收持有第
    三級毒品低度行為之情形）。又被告鄭聖德前於91年間因違
    反槍砲彈藥刀械管制條例案件，經原審法院以92年度重訴字
    第37號判決判處有期徒刑1 年6 月，另於93年間因犯詐欺案
    件，經該院以93年度訴字第2067號判決判處有期徒刑3 月確
    定，嗣上開二罪經裁定應執行有期徒刑1 年8 月確定，於96
    年1 月28日執行完畢之事實，不但經被告鄭聖德供明在卷，
    並有臺灣高等法院被告前案紀錄表附卷可按，其受有期徒刑
    執行完畢後，5 年以內故意再犯本件有期徒刑以上之6 罪，
    均為累犯，應刑法第47條第1 項之規定，除附表二編號1、2
    所示販賣第二級毒品法定刑為無期徒刑部分不得加重外，其
    餘部分（含所犯各罪之罰金刑）加重其刑。另被告鄭聖德於
    警訊、檢察官偵查中始終否認有何販賣第二級、第三級毒品
    之犯行（見警卷(一)第51～64頁、偵(一)卷第286 ～287 頁、偵
    (二)卷第105 ～110 頁），被告鄭聖德於99年1 月12日警訊時
    固供稱：其有開車載張哲偉至鄭國廷住處，不認識吳進元等
    情，惟仍否認有販賣毒品予附表二編號1 至3 所示之鄭國廷
    、吳進元等犯行（見偵(二)卷第107 至109 頁）；嗣經起訴後
    ，始於原審法院準備程序及本院審判中自白有附表二編號1
    至3 所示之犯行，自與毒品危害防制條例第17條第2 項規定
    之偵查及審判中均自白之要件不符，故不得依上開規定減輕
    其刑。(三)、核被告張哲偉就附表三編號1 、2 、5 、6 所為
    ，均係犯毒品危害防制條例第4 條第3 項之販賣第三級毒品
    罪（計4 罪）。其就附表三編號7 、8 所為，均係犯毒品危
    害防制條例第4 條第2 項之販賣第二級毒品罪（計3 罪）。
    又其持有第二級毒品甲基安非他命之低度行為，均為其各次
    販賣毒品之高度行為所吸收，而不另論罪（本案公訴人並未
    舉證被告張哲偉就附表三編號1 、2 、5 、6 所持有轉讓之
    愷他命純質淨重已達20公克以上，尚無證據足資證明被告張
    哲偉為供販賣而持有愷他命，已屬毒品危害防制條例第11條
    第5 項之犯罪行為，自無販賣第三級毒品之高度行為，吸收
    持有第三級毒品低度行為之情形）。又檢察官就犯罪事實一
    部起訴者，其效力及於全部，刑事訴訟法第267 條定有明文
    ；本件被告張哲偉就附表三編號1 販賣價值2,400 元愷他命
    6 小包之其中2, 000元愷他命5 小包部分、就編號2 販賣價
    值2,000 元愷他命5 小包之其中1,600 元愷他命4 小包、就
    編號3 李安祥販賣價值1,000 元甲基安非他命1 小包之其中
    價值500 元部分，雖未經檢察官提起公訴，惟該部分既與檢
    察官起訴被告張哲偉販賣附表三編號1 之價值400 元愷他命
    1 小包、編號2 之價值400 元愷他命1 小包等事實分別有事
    實上一罪關係，法院自得依起訴效力所及之犯罪事實擴張一
    併為審判，附此敘明。(四)、核被告鄭少銘就附表四編號1 所
    為，係犯毒品危害防制條例第4 條第3 項之販賣第三級毒品
    罪。本案公訴人並未舉證被告鄭少銘所持有轉讓之愷他命純
    質淨重已達20公克以上，尚無證據足資證明被告鄭少銘為供
    販賣而持有愷他命，已屬毒品危害防制條例第11條第5 項之
    犯罪行為，自無販賣第三級毒品之高度行為，吸收持有第三
    級毒品低度行為之情形，併予敘明。(五)、核被告林谷樺就附
    表三編號7 、8 所為，均係犯毒品危害防制條例第4 條第2
    項之販賣第二級毒品罪（計3 罪）。又其持有第二級毒品甲
    基安非他命之低度行為，均為其各次販賣毒品之高度行為所
    吸收，而不另論罪。(六)、按共同正犯之成立，祇須具有犯意
    之聯絡、行為之分擔，既不問犯罪動機起於  何人，亦不必
    每一階段犯行，均經參與。共同實行犯罪行為之人，在合同
    意思範圍內，各自分擔犯罪行為之一部，相互利用他人之行
    為，以達其犯罪之目的者，即應對於全部所發生之結果，共
    同負責；共同正犯間，非僅就其自己實行之行為負其責任，
    並在犯意聯絡之範圍內，對於他共同正犯所實行之行為，亦
    應共同負責（最高法院99年度台上字第8206號判決意旨參照
    ）。被告張哲偉、林谷樺就附表三編號7 、8 所示之犯行彼
    此間，被告鄭聖德就附表二編號4 、5 所示之犯行與少年凌
    ○宏彼此間；被告鄭聖德就附表四編號1 之犯行與被告鄭少
    銘、少年凌○宏彼此間，有犯意聯絡及行為分擔，俱為共同
    正犯。又被告鄭聖德係68年3 月9 日生、被告鄭少銘係77年
    5 月12日生（有警訊及審理筆錄可查），行為時為已滿20歲
    之成年人，而少年凌○宏係81年10月19日生，行為時係14歲
    以上未滿18歲之人，亦有其年籍資料在卷可按；被告鄭聖德
    與少年凌○宏共同實施附表二編號4 、5 部分，被告鄭聖德
    、鄭少銘與少年凌○宏共同實施附表四編號1 部分之犯罪，
    均應依兒童及少年福利法第70條第1 項之規定加重其刑。(七)
    、被告李安祥所犯如附表一編號1 至14及附表三編號4 、5
    所示犯行，共22罪；被告鄭聖德所犯如附表二編號1 至5 及
    附表四編號1 所示之犯行，共計6 罪；被告張哲偉所犯如附
    表三編號1 至2 、4 至8 所示犯行，共計7 罪；被告林谷樺
    所犯如附表三編號7 、8 所示犯行，共計3 罪；犯意各別，
    行為互殊，均應分論併罰。(八)、刑法第59條之酌量減輕其刑
    ，必於犯罪之情狀，在客觀上足以引起一般同情，認為即予
    宣告法定低度刑期，猶嫌過重者，始有其適用（最高法院45
    年度台上字第1165號、51年度臺上字第899 號判例意旨參照
    ）；查被告李安祥、張哲偉、林谷樺、鄭聖德等上揭犯販賣
    第二級毒品之犯行暨被告張哲偉、鄭聖德、鄭少銘等上揭販
    賣第三級毒品犯行，因被告等上揭犯罪之情狀，在客觀上均
    無可憫之處，均不足以引起一般同情，故均不適用刑法第59
    條之規定酌減其刑，併此敘明。
柒、原判決就被告李安祥所犯如附表一編號1 至13部分，被告鄭
    聖德所犯附表二編號1 至3 部分，被告張哲偉所犯附表三編
    號1 、2 、5 、6 部分，適用毒品危害防制條例第4 條第2
    項、第3 項、第17條第2 項、第19條第1 項，刑法第11條前
    段、第28條、第47條第1 項、第51條第5 款、第9 款，兒童
    及少年福利法第70條第1 項規定，並審酌毒品戕害人身，一
    經染毒，極易成癮，影響頗為深遠，如任其氾濫、擴散，影
    響社會治安，危害非淺；被告李安祥、鄭聖德、張哲偉等三
    人明知其害，仍將上揭毒品販賣予他人，助長毒品氾濫；被
    告李安祥此部分所販賣毒品之次數達13次（附表一編號1 至
    13所示部分），惟念被告李安祥各次販賣毒品之數量非多，
    又為警查獲前已不再從事毒品販賣並另覓正職，有高雄縣大
    社鄉公所99年3 月31日社鄉行政字第0990004084號函暨檢附
    勞健加退保申報表1 份（見原審卷(一)第140 、141 頁），犯
    後亦能坦承犯行，尚有悔意；被告鄭聖德所販賣毒品之次數
    共3 次、總金額共為4,400 元（附表二編號1 至3 部分），
    並念其於原審準備程序時能坦承犯行，知有悔意；被告張哲
    偉正值青壯，不思以正當手段營生，且其所販賣毒品之次數
    共達4 次，於原審法院99年2 月5 日、3 月22日、4 月15日
    訊問之初，除否認犯行外，甚至偽成言語細小吞吐、低智無
    知，而經原審法院於99年4 月15日準備程序中勘驗其警詢錄
    影光碟結果：被告張哲偉為警查獲之初均可明確陳述年籍身
    分證字號、地址、學歷、行動電話門號，言談正常流利，甚
    至與警大聲爭執等情，有準備程序筆錄可考，顯見其臨訟猶
    為掩飾罪刑，一再耗費司法資源，惡性非輕，難認有悔悟之
    心，迄詰問證人阮秋嫣後始坦承附表三編號1 所示之犯行；
    暨被告李安祥、鄭聖德、張哲偉等學歷（李安祥國中畢業、
    鄭聖德國中肄業、張哲偉高職畢業）、經濟情形（李安祥家
    境貧寒、鄭聖德家境勉持、張哲偉家境小康）等一切情狀，
    分別量處被告李安祥如附表一編號1 至13所示之刑，被告鄭
    聖德如附表二編號1 至3 所示之刑，被告張哲偉如附表三編
    號1 、2 、5 、6 所示之刑；並敘明被告李安祥、鄭聖德、
    張哲偉分別就附表一編號1 至13、附表二編號1 至3 、附表
    三編號1 、2 、5 、6 所載各次犯行，所實際收取金額（詳
    如上揭附表所載之交易價格），雖均未扣案，仍應依毒品危
    害防制條例第19條第1 項之規定，在各該罪名項下宣告沒收
    ，並諭知如全部或一部不能沒收時，以其財產抵償之。另敘
    明附表六編號1 至4 之第二級毒品甲基安非他命3 包（單位
    數量與檢驗報告詳如附表）、吸食器2 組、電子磅秤1 台，
    被告張哲偉、鄭聖德均否認為其等所有之物，然可能為其等
    另涉犯持有或施用第二級毒品犯罪所用或預備之物，與本案
    犯罪無涉，應由檢察官另為適法處理，並於該案之判決同時
    宣告沒收銷燬之，是檢察官於本案起訴書內併予聲請，應有
    未洽，不予宣告沒收或沒收銷燬。另敘明未扣案門號000000
    0000、0000000000、0000000000之SIM 卡，因上揭門號申辦
    人分別為李孟蓉、鄭樹發、張志凱，及附表六編號6 之UTEC
    白色行動電話（含門號SIM 卡1 張）、編號12之SONY ERICS
    SON 黑色行動電話（含門號SIM 卡1 張）各1 具，該門號分
    別為陳美華、陳雅吟所申辦（見原審卷(一)第131 頁），而非
    本案被告或共犯所有，被告張哲偉、鄭聖德亦否認上開機具
    為其所有之物，爰均不予宣告沒收；附表六編號5 之現金36
    ,400元、附表六編號7 之SONY ERICSSON 白色行動電話（含
    門號SIM 卡1 張），及編號8 、13、14之SIM 卡、編號11之
    記帳紙、編號16之空夾鏈袋等物，被告鄭聖德、張哲偉否認
    為附表二、三各該販賣毒品所用或所得之物，復無證據足以
    證明為供其等犯罪所用或所得之物，難認與本案相關，自無
    從為沒收之諭知；另敘明附表六編號10黑色電話簿雖為被告
    李安祥所有之物，惟被告李安祥陳稱「電話簿乃其事後謄寫
    客戶電話號碼之用」，原審法院觀諸電話簿內除抄錄附表一
    購毒者之綽號外，並無任何關於各次販賣毒品之時、地或交
    易項目等記載，尚不得認係被告李安祥作為附表一各次犯行
    當時所用之物；又編號9 藍色帳冊、編號15白色帳冊，被告
    張哲偉、鄭聖德亦否認為其所有，而觀諸帳冊2 本內縱抄錄
    部分購毒者綽號、金額或時間，然無從自帳冊內容辨識是否
    與本件起訴事實相關、有無在檢察官起訴範圍，故爰均不予
    宣告沒收。復敘明附表六編號17、18之物，雖經周○霖陳稱
    為其所有，然本件被告張哲偉等五人與周○霖、凌○宏間就
    販賣毒品既難認定為共犯關係，則附表六編號17、18之物即
    無共犯責任共同原則之適用，爰不為沒收之宣告。經核原判
    決此部分認事用法，尚無不合，量刑亦稱妥適，被告李安祥
    、鄭聖德、張哲偉等三人上訴意旨指摘原判決此部分量刑過
    重，為無理由；檢察官上訴意旨以被告李安祥等人就附表一
    至附表四之販賣毒品犯行，有犯意聯絡及行為分擔，俱為共
    同正犯，指摘原判決此部分不當；惟查被告李安祥、張哲偉
    等五人僅就附表一至附表四所示之犯行，各負其販賣毒品之
    罪責（詳如後述），故檢察官此部分之上訴，為無理由，均
    應予駁回。
捌、原判決關於李安祥附表一編號14所示之販賣第二級毒品（本
    院認定僅成立7 罪，另被訴1 罪不能證明）、鄭少銘犯附表
    四編號1 所示之販賣第三級毒品部分，張哲偉犯如附表三編
    號3 、4 販賣第二級毒品罪部分，認該部分罪證明確，予以
    論罪科刑；而就李安祥被訴附表三編號3 、4 所示販賣第二
    級毒品無罪部分，鄭聖德被訴附表二編號4 、5 及附表四編
    號1 無罪部分，張哲偉、林谷樺被訴附表三編號7 、8 販賣
    第二級毒品無罪部分，認被告李安祥、鄭聖德、張哲偉、林
    谷樺被訴此部分，均無其他積極證據足以認定被告李安祥等
    四人有公訴人所指該被訴部分之犯行，均就該被訴部分為無
    罪之諭知；固非無見。惟查：(一)有罪之判決書應記載犯罪事
    實，刑事訴訟法第308 條定有明文。所謂犯罪事實，係指符
    合犯罪構成要件之具體社會事實，諸如犯罪之時間、地點、
    手段以及其他該當於犯罪構成要件而足資認定既判力範圍之
    具體社會事實而言。從而足以影響既判力範圍之事實，即應
    為明確之記載，使達於可得確定之程度，而無礙於特定犯罪
    事實同一性之辨別者，始克相當。原判決主文諭知被告李安
    祥犯附表一編號14所之販賣第二級毒品罪（計8 罪），僅於
    事實欄略載：98年8 月初至8 月底各8 日在高雄縣鳥松鄉公
    所（應係仁武鄉公所之誤）旁黃昏市場販賣甲基安非安他命
    予王文成等情，對於犯罪時間範圍之認定過於寬泛而欠明確
    ，未達於可得確定之程度；且依卷內之證據亦僅能認定被告
    李安祥販賣第二級毒品予王文成僅7 次（詳如上揭所述），
    原判決關於被告李安祥此部分犯罪事實之認定，自有未洽。
    (二)本院認定被告鄭少銘、鄭聖德確有與少年凌○宏共同犯如
    附表四所載之販賣第三級毒品之犯行，原判決僅認定被告鄭
    鄭少銘與少年凌○宏共同犯如附表四所載之販賣第三級毒品
    之犯行，而認定被鄭聖德未參與該犯行，事實之認定亦有違
    誤。(三)本院認定被告李安祥犯有附表三編號3 、4 所示之販
    賣第二級毒品犯行，被告鄭聖德犯有附表二編號4 、5 及附
    表四編號1 所示之販賣第三級毒品犯行，被告張哲偉、林谷
    樺共同犯有附表三編號7 、8 所示之販賣第二級毒品犯行，
    已如上揭所述，原判決認被告李安祥、鄭聖德、張哲偉、林
    谷樺被訴此部分，均無其他積極證據足以認定被告李安祥等
    四人有該部分之犯行，均就該被訴部分為無罪之諭知，亦有
    未合。(四)被告李安祥於附表一編號14所載時、地僅販賣第二
    級毒品予王文成7 次（詳如前揭所述），原判決認定為8 次
    ，並未於理由說明其認定之憑據，亦有未合。(五)刑法第51條
    第5 款，就數罪併罰有二裁判以上，宣告多數有期徒刑者，
    賦予法院「於各刑中之最長期以上，各刑合併之刑期以下，
    定其刑期。但不得逾三十年」，以定其應執行之刑之自由裁
    量權。法院行使裁量權自應依個案之具體情況，為公平、合
    理、適當之裁決，以符合法律規範之目的、精神、理念及法
    律秩序（最高法院98年度台上字第4459號判決意旨參照）；
    查被告李安祥所犯附表一所示之犯行，均係販賣第二級毒品
    罪（較販賣第一級毒品罪情節為輕），雖各罪間不構成集合
    犯或接續犯，但均係在98年7 月至9 月間內為之，其犯附表
    一所為上揭販賣第二級毒品甲基安非他命21次（本院認定僅
    20次，原判決則認定為21次）之行為，所侵害法益之同質性
    較高、數罪對法益侵害之加重效應較低，就本案整體犯罪之
    非難評價等項予以綜合判斷，暨被告李安祥就附表一所示之
    販賣第二級毒品犯行，已於警訊、檢察官偵查中、原審審理
    中自白犯行，應依毒品危害防制條例第17條第2 項規定減輕
    其刑，詳如上揭所述，原判決就被告李安祥所犯附表一部分
    定其應執行刑為有期徒刑26年，依上揭說明，其定執行刑難
    認為公平、合理、適當，亦有未合。被告李安祥上訴意旨，
    執上揭(四)、(五)之理由，指摘原判決此部分不當，為有理由；
    被告鄭聖德上訴意旨指摘原判決此部分量刑過重，為無理由
    ；被告張哲偉上訴意旨否認有附表三編號2 、5 、6 所示之
    犯行，指摘原判決此部分不當，則為無理由；檢察官上訴意
    旨，認被告張哲偉等人被訴此部分應為有罪之判決，指摘原
    判決此部分不當，為有理由；自應由本院將原判決關於李安
    祥犯附表一編號14所示之販賣第二級毒品及被訴附表三編號
    3 、4 所示之販賣第二級毒品無罪部分，鄭聖德被訴如附表
    二編號4 、5 及附表四編號1 所示之無罪部分，張哲偉被訴
    如附表三編號3 、4 所示之販賣第二級毒品罪部分，張哲偉
    、林谷樺被訴附表三編號7 、8 所示之販賣第二級毒品無罪
    部分，鄭少銘犯附表四編號1 部分，連同李安祥、鄭聖德、
    張哲偉定執行部分均撤銷改判。審酌被告李安祥、鄭聖德、
    張哲偉、林谷樺、鄭少銘均身值壯年，明知施用毒品者容易
    上癮而戒除不易，毒品除嚴重傷害個人身心外，亦足以腐蝕
    民心國基，僅為一己私利而販售具成癮性、濫用性、侵害性
    之甲基安非他命、愷他命以營利，本不宜輕縱，惟念其每次
    販賣數量不多，所得價款非鉅，所為對於他人及國家社會侵
    害之程度尚非重大，被告李安祥於本院審理中坦承有附表三
    編號3 、4 之犯行，犯後態度良好，且事後遭同案被告張哲
    偉等毆傷；被告鄭少銘販賣對象僅販賣第三級毒品予許晟達
    一人；被告林谷樺販賣第二級毒品僅三次；暨被告李安祥、
    鄭聖德、張哲偉、鄭少銘、林谷樺等學歷（依警卷所載：李
    安祥國中畢業，鄭聖德國中肄業，張哲偉、鄭少銘高職畢業
    ，林谷樺高中肄業）、經濟情形（李安祥、鄭少銘家境貧寒
    ，鄭聖德、林谷樺家境勉持，張哲偉家境小康）等一切情狀
    ，分別就被告李安祥此部分量處如附表一編號14及附表三編
    號3 、4 所示之刑；就被告鄭聖德此部分量處如附表二編號
    4 、5 及附表四編號1 所示之刑；就被告張哲偉、林谷樺此
    部分各量處如附表三編號7 、8 所示之刑；就被告鄭少銘此
    部分量處如附表四編號1 所示之刑；並就被告林谷樺部分，
    定應執行刑為有期徒刑拾年。被告李安祥、鄭聖德、張哲偉
    、鄭少銘、林谷樺分別就附表一編號14、附表三編號3 、4
    、附表二編號4 、5 ，附表三編號7 、8 ，附表四編號1 所
    載各次犯行，實際收取金額雖均未扣案，仍應依毒品危害防
    制條例第19條第1 項之規定，在各該罪名項下宣告沒收（或
    連帶沒收），並諭知如全部或一部不能沒收時，以其財產（
    或連帶）抵償之（惟因少年共犯凌○宏並非本案被告，依最
    高法院最近之見解，不得於被告鄭聖德、鄭少銘主文項下諭
    知應與凌○宏連帶沒收或連帶抵償之）。上開李安祥撤銷改
    判部分所處如附表一編號14及附表三編號3 、4 所示之刑（
    計玖罪），與駁回上訴如附表一編號1 至13所處之刑（計拾
    罪），定應執行刑為有期徒刑貳拾年；未扣案之新臺幣壹
    萬肆仟伍佰元沒收，如一部或全部不能沒收時，以其財產抵
    償之。上開鄭聖德撤銷改判部分所處如附表二編號4 、5 及
    附表四編號1 所示之刑（計罪），與駁回上訴如附表二編
    號1 至3 部分所處之刑（計罪），定應執行刑為有期徒刑
    拾伍年；未扣案之新臺幣伍仟貳佰元沒收，如一部或全部不
    能沒收時，以其財產抵償之；另未扣案販賣毒品所得新臺幣
    貳仟元，應與鄭少銘連帶沒收，如全部或一部不能沒收時，
    與鄭少銘財產連帶抵償之（因少年共犯凌０宏並非本案被告
    ，依最高法院最近之見解，不得於被告鄭聖德、鄭少銘主文
    項下諭知連帶沒收或連帶抵償之）。上開張哲偉撤銷改判部
    分所處如附表三編號7 、8 所示之刑（計罪），與上訴駁
    回所處如附表三編號1 、2 、5 、6 所處之刑（計肆罪），
    定應執行刑為有期徒刑拾捌年；未扣案之新臺幣伍仟貳佰元
    沒收，如一部或全部不能沒收時，以其財產抵償之；另未扣
    案販賣毒品所得新臺幣貳仟伍佰元，應與林谷樺連帶沒收，
    如全部或一部不能沒收時，與林谷樺財產連帶抵償之。
丙、無罪部分：
一、公訴意旨另以：(一)張哲偉、鄭聖德、李安祥、鄭少銘、林谷
    樺、均明知甲基安非他命係毒品危害防制條例第2 條第2 項
    第2 款所列之第二級毒品，不得販賣，竟基於販賣第二級毒
    品甲基安非他命之犯意，於附表五編號1 、2 所示之時間、
    地點（附表五編號3 部分，業經原審判決無罪確定），以所
    持用之行動電話門號0000000000、0000000000作為與購毒者
    之聯繫工具，而共同販賣甲基安非他命與如附表五編號1 至
    2 所示之人（各次販毒者、購毒者、毒品種類、數量與價格
    等均如附表五編號1 至2 所示）。(二)李安祥除犯本判決附表
    一編號14所示販賣甲基安非他命予王文成七次外，另涉有如
    附表五編號4 所示販賣甲基安非他命予王文成一次之犯行。
    (三)被告張哲偉除犯有如附表三編號1 、2 、5 、6 之犯行外
    ，亦另涉有如附表三編號3 、4 之犯行。(四)張哲偉、鄭聖德
    、鄭少銘、李安祥、林谷樺共同基於販賣第二級毒品甲基安
    非他命、第三級毒品愷他命之犯意聯絡，自98年5 月某日起
    至同年10月6 日止，以高雄市○○區○○路355 巷56弄6 號
    3 樓之租屋處為販賣毒品之處所，由張哲偉聯繫取得第二級
    毒品甲基安非他命、第三級毒品愷他命，並管理毒品交易帳
    目，居間指揮鄭聖德、李安祥、林谷樺、鄭少銘、周○霖、
    凌○宏販運毒品，以行動電話門號0000000000、0000000000
    、0000000000為對外聯絡毒品買賣之工具，在高雄縣大社鄉
    、仁武鄉、鳥松鄉、岡山鎮與高雄市楠梓區等地，共同從事
    如附表一至附表五所示販賣第二級毒品甲基安非他命與第三
    級毒品愷他命之行為（除上述本院認定有罪部分以外其他被
    告之部分）。因認被告張哲偉等五人共同涉犯毒品危害防制
    條例第4 條第2 項之販賣第二級毒品、同條第3 項之販賣第
    三級毒品罪嫌。
二、按犯罪事實應依證據認定之，無證據不得認定犯罪事實；無
    證據能力、未經合法調查之證據，不得作為判斷之依據；不
    能證明被告犯罪或其行為不罰者，應諭知無罪之判決，刑事
    訴訟法第154 條第2 項、第155 條第2 項、第301 條第1 項
    分別定有明文。次按認定不利於被告之事實，須依積極證據
    ，苟積極證據不足為不利於被告事實之認定時，即應為有利
    被告之認定，最高法院30年上字第816 號判例可資參考。又
    事實之認定，應憑證據，如未能發現相當證據，或證據不足
    以證明，自不能以推測或擬制之方法，為裁判基礎；認定犯
    罪事實，所憑之證據，雖不以直接證據為限，間接證據亦包
    括在內，然無論直接或間接證據，其為訴訟上之證明，須於
    通常一般之人均不致於有所懷疑，而得確信其為真實之程度
    者，始得據之為有罪之認定，倘其證明尚未達到此一程度，
    而有合理性懷疑之存在時，即無從為有罪之認定，此亦有最
    高法院40年臺上字第86號、76年臺上字第4986號判例可資參
    照。再按施用毒品者所稱其向某人買受毒品之指證，不得作
    為有罪判決之唯一證據，仍須調查其他必要之證據，資以補
    強其指證之真實性，始為適法。又關於毒品施用者其所稱向
    某人購買毒品之供述，必須補強證據佐證，係指毒品購買者
    之供述縱使並無瑕疵，仍須補強證據佐證而言，以擔保其供
    述之真實性。該所謂補強證據，必須與該施用毒品者關於相
    關毒品交易之供述，具有相當程度之關連性，因該補強證據
    之佐證，足使一般人對於施用毒品之供述無合理之懷疑存在
    ，而得確信其為真實，始足當之，最高法院96年度臺上字第
    351 號判決意旨參照。
三、公訴意旨另略以：(一)、被告張哲偉、鄭少銘、林谷樺被訴附
    表五編號1 、2 所示販賣第二級毒品罪嫌，無非係以證人馬
    世儀、林建杉於警詢時之陳述、被告張哲偉與馬世儀間之行
    動電話通訊監察譯文1 份，為其論據。(二)、被告李安祥被訴
    本件判決附表五編號4 所示販賣第二級毒品予王文成罪嫌，
    無非以被告李安祥、王文成於警訊、檢察官偵查中之供述為
    其論據。(三)、被告張哲偉被訴如附表三編號3 、4 所示之之
    第二級毒品罪嫌，無非以馬世儀於警訊、檢察官偵查中之供
    述，並有上揭監察通話譯文附卷可憑，為其論據。(四)、被告
    李安祥、鄭聖德、張哲偉、鄭少銘、林谷樺等五人，就上揭
    所述認定有罪部分以外其他被告之部分，共同涉犯毒品危害
    防制條例第4 條第2 項之販賣第二級毒品、同條第3 項之販
    賣第三級毒品罪嫌共40次（即附表一至附表四、附表五編號
    1 、2 、4 、5 、6 ），無非係以證人李安祥、蔡○妡分別
    於警訊、檢察官偵查中之證述之證述，及被告張哲偉等居住
    高雄市○○區○○路355 巷56弄6 號3 樓之處所，並以行動
    電話門號0000000000、0000000000、0000000000作為聯絡毒
    品買賣之工具，為其論據。
四、訊據被告李安祥、鄭聖德、張哲偉、鄭少銘、林谷樺均堅詞
    否認有此部分被訴之販賣毒品犯行；被告李安祥辯稱：附表
    一及附表三編號3 、4 之販賣第二級毒品甲基安非他命之犯
    行，是我個人單獨所為，附表一編號14販賣第二級毒品之次
    數，並無原審所認定之八次之多，其他被訴之販毒行為，我
    均未參與等語。被告鄭聖德辯稱：附表二編號1 至3 之販賣
    第二級、第三級毒品之犯行，是我個人單獨所為，其他被訴
    之販毒行為，我均未參與等語。被告張哲偉辯稱：附表三編
    號1 、2 、3 之販賣第二級毒品甲基安非他命及第三級毒品
    愷他命之犯行，是我個人單獨所為，其他被訴之販毒行為，
    我均未參與等語。被告鄭少銘辯稱：我僅幫友人許晟達向凌
    ○宏購買甲基安非他命而己，其他被訴之販賣毒品之行為，
    我均未參與等語。被告林谷樺辯稱：上開李安祥、張哲偉等
    被訴販賣毒品之犯行，我均未參與等語。
五、經查：
  (一)、檢察官起訴被告張哲偉等人有於附表五編號1 所示時、地
      ，販賣甲基安非他命予馬世儀等情，固據證人馬世儀於警
      詢時證稱：「我於98年8 月25日撥打電話向『牛奶』購買
      甲基安非他命」等語（見警卷第292 頁），惟其於原審審
      理中先證稱：「我於8 月25日向『牛奶』購買甲基安非他
      命」，後改稱：「我當日撥打電話只是詢問有沒有甲基安
      非他命」等語（見原審卷(二)第34頁、第38頁）。是證人馬
      世儀前後證詞並不相符，其先前所為不利被告張哲偉之證
      詞是否可信仍需有補強證據。次以馬世儀持用門號000000
      0000（以下稱Ｂ）撥打被告張哲偉（詳如前述，應係李安
      祥）持用門號0000000000（以下稱Ａ）98年8 月25日19時
      48分34秒至19時49分44秒通訊監察譯文內容略以：【「Ｂ
      ：喂，牛奶阿？」「Ａ：你誰阿？」「Ｂ：我小馬。」「
      Ａ：你小馬？」「B ：嘿，我小馬。」「Ａ：小馬哥喔。
      」「Ｂ：嘿，因為我另外那支沒繳錢，所以打不出去，我
      用這支打給你。」「Ａ：怎樣？」「Ｂ：聽說你沒再賣電
      腦了嗎？」「Ａ：有阿，我私底下跟你講啦，我是有啦，
      算說我現在一樣有在弄。」「Ｂ：是喔。」「Ａ：我現在
      有阿。」「Ｂ：我是幫問，你現在有就對了。」「Ａ：嘿
      嘿嘿。」「Ｂ：喔，了解，這支你就記起來，看怎樣，我
      晚一點再打給你，如果要，我再打給你。」「Ａ：好。」
      「Ｂ：有電腦就對了。」「Ａ：好。」「Ｂ：好，了解。
      」】（見警卷第306 頁）。細繹上開譯文內容，並無明顯
      提及任何交易數量或價格，難認雙方已達成毒品交易之合
      意，自難以採為被告張哲偉等五人有此部分販賣第二級毒
      品甲基安非他命予馬世儀犯行之補強證據。此部分在並無
      其他積極證據足以證明被告李安祥等有該部分犯行，自難
      以證人馬世儀前後不一之指述，遽認被告李安祥及張哲偉
      等五人均有犯附表五編號1 之販賣第二級毒品犯行，被告
      張哲偉等五人被訴此部分犯行均屬不能證明。
  (二)、檢察官另認被告哲偉等五人與少年周○霖於附表五編號2
      所示時、地，販賣甲基安非他命予林建杉等情，固據證人
      林建杉於警詢時陳稱：「我於98年9 月中向周○霖購買一
      次甲基安非他命1 小包、500 元，是周○霖用0000000000
      打給我0000000000問要不要買，他自己騎車到大社工業區
      ○○道路與我交易」等語（見警卷第432 頁），然此節為
      周○霖所否認；周○霖被訴販賣第二級毒品經檢察官起訴
      ，並經臺灣高雄少年法院判處罪刑在案（認定少年周○霖
      單獨販賣安非他命予陳秉榞，並不包括附表五編號2之 部
      分），此有臺灣高雄少年法院以99年度少訴字第7 號判決
      影本附卷可稽（見本院卷(二)第137 至140 頁）。而檢察官
      就此部分事實未再提出任何證據可資佐證，自難僅憑證人
      林建杉開之指述，遽認被告張哲偉等五人與周○霖有此部
      分之犯行。
  (三)、證人王文成於檢察官偵查中證稱：「（交易次數？）大約
      7 至10次」等語（見偵(二)卷第52頁）。而依卷附被告李安
      祥使用行動電話門號0000000000與王文成持用門號000000
      0000（陳秀李名義申請）之雙向通聯紀錄（見警卷第405~
      407 頁），比對上揭門號於98年8 月1 日（01時43分57秒
      至02時32分33秒）、14日（13時56分02秒至14時10分15秒
      ）、20日（23時31分19秒至23時41分11秒）、21日（22時
      18分45秒）、23日（01時39分39秒）、27日23時07分05秒
      至28日00時04分24秒、28日02時09分52秒至02時51分36秒
      等時間均有密切聯繫；另卷附被告李安祥使用行動電話門
      號0000000000與王文成持用門號0000000000之雙向通聯紀
      錄與通訊監察譯文內容之時間等資料，被告李安祥此部分
      販賣第二級毒品之次數，基於罪疑惟輕及有利被告認定之
      原則，本院認定被告李安祥販賣甲基安非他命予王文成之
      次數為七次（詳如上揭所述），則被告李安祥被訴如本判
      決附表五編號4 另有一次販賣販賣甲基安非他命予王文成
      一次部分，應屬不能證明。
  (四)、被告李安祥於本院於100 年4 月12日審理中供認附表三編
      號3 、4 販賣第二級毒品甲基安非他命予馬世儀確實係其
      單獨所為（見本院卷(二)第207 頁反面）。證人馬世儀於原
      審審理中亦證稱：「在庭上最旁邊那個（李安祥）曾交付
      毒品」等語（見原審卷(二)第37頁背面）。又馬世儀持門號
      0000000000撥打被告李安祥使用門號0000000000如上揭於
      98年8 月28日凌晨0 時35分50秒至0 時37分09秒通訊監察
      譯文內容，己如上揭所述（見警卷第310 頁）。本院就上
      揭與馬世儀對話之監聽錄音內容，函請法務部調查局為聲
      紋比對，經該局聲紋鑑定結果「研判與李安祥本人聲音音
      質相同」，此亦有法務部調查局100 年4 月1 日調科參字
      第10000120020 號鑑定報告書附卷可按（見本院卷(二)第10
      8 頁）。故本院認定附表三編號3 、4 販賣第二級毒品予
      馬世儀部分之犯行，為被告李安祥單獨所為，並無確切之
      證據足以證明被告張哲偉有參與該部分之犯行；從而，被
      告張哲偉被訴附表三編號3 、4 所示之販賣第二級毒品罪
      嫌，應屬不能證明。
  (五)、檢察官起訴被告張哲偉等五人與周○霖、凌○宏間就附表
      一至五共41次之販賣第二、三級毒品有犯意聯絡等情，除
      附表五編號1 至2 部分業經本院認定並無實際從事毒品交
      易如前，暨附表五編號3 被訴販賣第二級毒品甲基安非他
      命予黃柏滄部分業經原審判決無罪確定（檢察官未就此部
      分提起上訴，詳如後述），而無從論以其他未從事毒品交
      易之人與之有何犯意聯絡外；其他附表一至附表四及附表
      五編號4 所載之販賣毒品部分是否成立共同正犯，茲敘明
      如下：
    1.證人李安祥雖於警訊、檢察官偵查中證稱：「我自98年7
      月至9 月搬去與張哲偉共同居住，我知道張哲偉、林谷樺
      、周○霖有在販賣毒品，張哲偉是負責與上游聯絡購買毒
      品與帳目工作，交易所得都要交給張哲偉，周○霖、林谷
      樺跟我負責與購毒者交易；張哲偉綽號『牛奶』，甲基安
      非他命都是他供應，我幫張哲偉送毒品給購買的人，然後
      收的錢再給張哲偉，我沒有分到錢、只有吃住，我也會接
      聽客戶的電話，警方查扣的黑色電話簿是我的筆跡，原本
      客戶電話儲存在0936的手機裡，後來張哲偉叫我寫下來，
      我大概在9 月底的時候搬走」等語（見警卷(一)第110 、11
      1 頁、偵(三)卷第154~156 頁），然於原審審理時證稱：「
      電話簿是我自己寫的、0936的電話我跟林谷樺都會接聽，
      但我沒有幫張哲偉交付毒品給買的人，張哲偉跟林谷樺的
      事情我不清楚」等語（見原審卷(三)第13~ 17頁）。然共犯
      間為求減免自身刑責而推稱係其他共犯所為，亦所在多有
      ，是上開李安祥於警訊、檢察官偵查中所述是否為真實可
      信，不無可疑；況李安祥就被告張哲偉、林谷樺、周○霖
      等人有關彼此販毒是否知情或分工等節，於警訊、檢察官
      偵查中及原審審理中先後陳述不一，其先前所為不利被告
      張哲偉等人之證詞是否可信，仍需審酌其他客觀證據。證
      人蔡○妡於警訊、檢察官偵查中及原審審理中證稱：「我
      男友凌○宏於98年9 月間帶我到張哲偉住所，凌○宏曾多
      次到土庫五路附近將毒品交給綽號『阿鵰』之人，最後一
      次是在9 月底，其他購毒者我就不清楚了；凌○宏在9 月
      中旬帶我到張哲偉住處，我看到張哲偉、鄭聖德接聽電話
      後，交代凌○宏拿毒品給人家，有次我跟凌○宏到土庫五
      路附近，凌○宏就把毒品拿給『阿鵰』，我知道他們賣的
      毒品有分糖果跟K 他命；我不知道張哲偉、鄭聖德、周○
      霖如何分工或交易毒品，我只看到張哲偉、鄭聖德接電話
      後叫凌○宏把毒品交給別人，但我沒有聽到講電話的內容
      ，有一次凌○宏把毒品交給阿鵰拿到錢回去，要我把錢放
      進1 個透明盒子裡，張哲偉他們幫我跟凌○宏買便當只是
      剛好在順便買，應該不是代價，我也看過張哲偉把1 包毒
      品拿給鄭少銘，他坐在客廳椅子分裝，他離開就把毒品帶
      走」等語（見警卷(一)第173~178 頁、偵(一)卷第276~279 頁
      、原審卷(二)第188~194 頁），然據證人蔡○妡之證詞關於
      購毒者「阿鵰」、地點在土庫五路附近之交易毒品事實既
      非在檢察官起訴範圍內，且就被告張哲偉等五人間分工細
      節等所述不清。又縱客觀上被告張哲偉等五人間曾居住於
      同一處所，亦難憑此認定渠等間知悉彼此交易毒品對象等
      相關事項，況渠等間是否共同以行動電話門號0000000000
      、0000000000、0000000000作為聯絡毒品買賣之工具，檢
      察官亦未提出任何足資佐證之證據資料，更無從據此推認
      被告等五人在檢察官起訴各次販賣毒品交易均有犯意聯絡
      或行為分擔。
    2.附表六編號10黑色電話簿為被告李安祥所有、附表六編號
      9 藍色帳冊為被告鄭聖德所有等情，已據被告李安祥於本
      院審理中供明在卷外，並經本院依職權函請法務部調查局
      鑑定，經該局鑑定結果「藍色帳冊與鄭聖德之筆跡特徵相
      同；黑色電話簿與李安祥之筆跡特徵相同」，此有法務部
      調查局100 年3 月29日調科貳字第10000111740 號文書鑑
      識實驗室鑑定書附卷可按（見本院卷(二)第74、75頁）。而
      上揭黑色電話簿除抄錄附表一購毒者之綽號外，並無任何
      關於各次販賣毒品之時、地或交易項目等記載。附表六編
      號9 藍色帳冊、編號15白色帳冊則籠統記載部分購毒者綽
      號、金額或時間，無法從中辨識是否在檢察官起訴之毒品
      交易範圍內，均難認與本件起訴事實相關，詳如上揭所述
      ；而上揭2 本帳冊內容，未有購毒者資料顯著相符或重疊
      情形，尚難排除被告張哲偉等五人各自從事販賣毒品之可
      能性，且無被告張哲偉等五人與周○霖、凌○宏有何統籌
      調取毒品、分擔工作或分配款項等之跡象，自無從推知張
      哲偉等五人與渠等周○霖、凌○宏就此部分被訴販賣毒品
      之犯行，有犯意聯絡及行為分擔（至被告鄭聖德與少年凌
      ○宏就附表二編號4 、5 及附表四編號1 所示犯行與少年
      凌○宏、鄭少銘彼此間，被告張哲偉、林谷樺就附表三編
      號7 、8 所示犯行，該二人彼此間，俱為共同正犯，已詳
      如前揭所述）。至公訴人認被告張哲偉於原審審理押解過
      程中有與被告李安祥、鄭聖德、證人黃柏滄、陳基明、凌
      ○宏等人串供情形。惟經原審法院勘驗監獄接收中心、羈
      押候審室及走道錄影光碟結果略以：「99年7 月15日上午
      ，在監獄接收中心，被告張哲偉與鄭聖德同坐在旁，在羈
      押候審室被告張哲偉與李安祥、鄭聖德均解除手銬，走道
      押解過程則與李安祥、鄭聖德、陳基明以手銬連結前往法
      庭；99年7 月22日，在監獄接收中心，李安祥與黃柏滄交
      談，在羈押候審室被告張哲偉與李安祥、鄭聖德均解除手
      銬，走道押解過程則與李安祥、鄭聖德、黃柏滄以手銬連
      結前往法庭」等情，有原審法院勘驗筆錄在卷。依原審勘
      驗結果所示，均未有被告張哲偉與李安祥、鄭聖德等人交
      談之畫面，且全部過程隨時有法警在旁看管和巡視，並無
      積極事證可證被告張哲偉有何勾串情事，公訴人執前詞遽
      認被告張哲偉與其他被告或證人有串證之情，顯無實據。
  (六)、綜上所述，被告張哲偉堅詞否認有附表三編號3 、4 販賣
      第二級毒品予馬世儀部分之辯解，被告李安祥堅詞否認所
      犯附表一編號14所示販賣第二級毒品予王文成有高達八次
      之辯解，應屬可採；此外，本件公訴人所舉前開證據，尚
      不足使法院達於通常一般之人均不致有所懷疑，而得確信
      被告張哲偉等五人有附表五編號1 、2 所示之販賣第二級
      毒品甲基安非他命犯行，或被告張哲偉有附表三編號3 、
      4 所示之販賣第二級毒品予馬世儀部分之犯行，被告李安
      祥有本判決附表五編號4 所示之販賣第二級毒品予王文成
      之犯行，或被告張哲偉等五人與少年周○霖、凌○宏就上
      揭被訴此部分有共同販賣第二、三級毒品之犯意聯絡與行
      為分擔，致使無從形成有罪之確信，則依罪證有疑利於被
      告之證據法則，即不得遽為不利被告張哲偉等五人之認定
      。此外，本院復查卷內並無其他積極證據足認被告張哲偉
      等五人有公訴人此部分所指之販賣毒品之犯行，均屬不能
      證明，揆諸首揭說明，均應就此被訴部分為無罪之諭知。
六、原審因而以不能證明被告張哲偉等五人有此部分（上揭所述
    認定有罪部分以外其他被告部分暨後述被告張哲偉被訴附表
    三編號3 、4 部分，被告李安祥被訴附表五編號4 部分）被
    訴之犯行，而為被告張哲偉等五人均為無罪之諭知，核無違
    誤；檢察官上訴意旨，猶執上揭被告李安祥及周○霖、凌○
    宏、蔡○妡之證詞，認被告張哲偉等五人就起訴共計40次之
    犯行，犯意聯絡及行為分擔，論以共同正犯，指摘原判決此
    部分不當，為無理由，應予駁回。
七、原審未詳為推求，遽就被告張哲偉被訴附表三編號3 、4 部
    分暨被告李安祥被訴附表五編號4 部分（即原判決附表一編
    號14所載販賣第二級毒品予王文成之其中一罪）為論罪科刑
    之判決，即有未恰；被告李安祥、張哲偉執此聲明上訴，指
    摘原判決此部分不當，均為有理由，應由本院將原判決此部
    分撤銷改判，並為被告李安祥、張哲偉被訴此部分為無罪之
    判決。
丁、被告李安祥等五人被訴販賣甲基安非他命予附表五編號3 所
    示黃柏滄部分，原判決以該部分不能證明被告李安祥等五人
    有被訴販賣甲基安非他命予黃柏滄之犯行，為被告李安祥等
    五人無罪之諭知，而依檢察官上訴意旨（僅就原判決附表一
    至附表四及附表五編號1 、2 、4 、5 、6 部分聲明上訴）
    觀之，檢察官未就此部分提起訴上訴而告確定，自不予論列
    ，附此敘明。
據上論結，應依刑事訴訟法第368 條、第369 條第1 項前段、第
364 條、第299 條第1 項前段、第301 條第1 項前段，毒品危害
防制條例第4 條第2 項、第3 項、第5 項、第17條第2 項、第19
條第1 項、第3 項，刑法第11條前段、第28條、第25條、第47條
第1 項、第51條第5 款、第9 款，兒童及少年福利法第70條第1
項，判決如主文。
本案經檢察官高大方到庭執行職務。
中    華    民    國    100    年    4    月    26    日
                  刑事第四庭    審判長法  官  蕭權閔
                                      法  官  吳進寶
                                      法  官  唐照明
以上正本證明與原本無異。
如不服本判決，應於判決送達後10日內向本院提出上訴狀，其未
敘述理由者並應於提出上訴狀後10日內向本院補提理由書（應附
繕本）。
中    華    民    國    100    年    4    月    26    日
                                      書記官  陳靖華
附錄本件判決論罪科刑法條：
毒品危害防制條例第4 條
  製造、運輸、販賣第一級毒品者，處死刑或無期徒刑；處無期
  徒刑者，得併科新臺幣2 千萬元以下罰金。
  製造、運輸、販賣第二級毒品者，處無期徒刑或7 年以上有期
  徒刑，得併科新臺幣1 千萬元以下罰金。
  製造、運輸、販賣第三級毒品者，處5 年以上有期徒刑，得併
  科新臺幣700 萬元以下罰金。
  製造、運輸、販賣第四級毒品者，處3 年以上10年以下有期徒
  刑，得併科新臺幣300 元以下罰金。
  製造、運輸、販賣專供製造或施用毒品之器具者，處1 年以上
  7年以下有期徒刑，得併科新臺幣100 萬元以下罰金。
  前5 項之未遂犯罰之。
臺灣高等法院高雄分院99年度上訴字第1784號毒品案附表
附表一：
┌───┬────┬────┬────────┬─────────┐
│編號  │販賣毒品│販賣毒品│販賣毒品之手法（│  宣  告  刑      │
│【括號│之時間  │之地點  │含販賣毒品之種類│（含主刑、從刑）  │
│內為起│        │        │及販賣所得之價金│                  │
│訴書附│        │        │）              │                  │
│表一之│        │        │                │                  │
│編號】│        │        │                │                  │
├───┼────┼────┼────────┼─────────┤
│  1   │98年9 月│高雄縣大│蔡錦宗以門號0986│李安祥販賣第二級毒│
│【1】 │中旬某日│社鄉工業│089019撥打李安祥│品，處有期徒刑年│
│      │        │區圓環旁│持用門號00000000│陸月；未扣案之販賣│
│      │        │        │87聯繫後，由李安│毒品所得新臺幣伍佰│
│      │        │        │祥於左揭時地販賣│元沒收，如全部或一│
│      │        │        │甲基安非他命1 小│部不能沒收時，以其│
│      │        │        │包予蔡錦宗，得款│財產抵償之。      │
│      │        │        │500 元。        │                  │
├───┼────┼────┼────────┼─────────┤
│  2   │98年9 月│高雄縣大│蔡錦宗以門號0986│李安祥販賣第二級毒│
│【1】 │30日    │社鄉民生│089019撥打李安祥│品，處有期徒刑年│
│      │        │路137 號│持用門號00000000│陸月；未扣案之販賣│
│      │        │        │87聯繫後，由李安│毒品所得新臺幣伍佰│
│      │        │        │祥於左揭時地販賣│元沒收，如全部或一│
│      │        │        │甲基安非他命1 小│一部不能沒收時，以│
│      │        │        │包予蔡錦宗，得款│其財產抵償之。    │
│      │        │        │500 元。        │                  │
├───┼────┼────┼────────┼─────────┤
│  3   │98年10月│高雄縣大│蔡錦宗以門號0986│李安祥販賣第二級毒│
│【1】 │3 日（原│社鄉大新│089019撥打李安祥│品，處有期徒刑年│
│      │起訴書誤│路統一超│持用門號00000000│陸月；未扣案之販賣│
│      │載為30日│商      │87聯繫後，由李安│毒品所得新臺幣伍佰│
│      │，應予更│        │祥於左揭時地販賣│元沒收，如全部或一│
│      │正）    │        │甲基安非他命1 小│部不能沒收時，以其│
│      │        │        │包予王文成，得款│財產抵償之。      │
│      │        │        │500 元。        │                  │
├───┼────┼────┼────────┼─────────┤
│  4   │98年7 月│高雄縣大│陳基明以門號0912│李安祥販賣第二級毒│
│【5】 │間某日  │社鄉三民│153463撥打李安祥│品，處有期徒刑年│
│      │        │路61巷王│持用門號00000000│陸月；未扣案之販賣│
│      │        │爺廟附近│87聯繫後，由李安│毒品所得新臺幣伍佰│
│      │        │        │祥於左揭時地販賣│元沒收，如全部或一│
│      │        │        │甲基安非他命1 小│部不能沒收時，以其│
        │        │        │包予陳基明，得款│財產抵償之。      │
│      │        │        │500 元。        │                  │
├───┼────┼────┼────────┼─────────┤
│  5   │98年7 月│高雄市楠│林聖賀以門號0989│李安祥販賣第二級毒│
│【6】 │初某日  │梓區楠梓│733739撥打李安祥│品，處有期徒刑年│
│      │        │火車站麥│持用門號00000000│捌月；未扣案之販賣│
│      │        │當勞對面│87聯繫後，由李安│毒品所得新臺幣壹仟│
│      │        │        │祥於左揭時地販賣│元沒收，如全部或一│
│      │        │        │甲基安非他命1 小│部不能沒收時，以其│
│      │        │        │包予林聖賀，得款│財產抵償之。      │
│      │        │        │1000元。        │                  │
├───┼────┼────┼────────┼─────────┤
│  6   │98年7 月│高雄市楠│林聖賀以門號0989│李安祥販賣第二級毒│
│【6】 │中旬某日│梓區楠梓│733739撥打李安祥│品，處有期徒刑年│
│      │        │火車站麥│持用門號00000000│捌月；未扣案之販賣│
│      │        │當勞對面│87聯繫後，由李安│毒品所得新臺幣壹仟│
│      │        │        │祥於左揭時地販賣│元沒收，如全部或一│
│      │        │        │甲基安非他命1 小│部不能沒收時，以其│
│      │        │        │包予林聖賀，得款│財產抵償之。      │
│      │        │        │1000元。        │                  │
├───┼────┼────┼────────┼─────────┤
│  7   │98年8 月│高雄縣大│莊漢斌以門號0913│李安祥販賣第二級毒│
│【8】 │間某日  │社鄉觀音│516523撥打李安祥│品，處有期徒刑年│
│      │        │國小旁的│持用門號00000000│捌月；未扣案之販賣│
│      │        │公園    │87聯繫後，由李安│毒品所得新臺幣壹仟│
│      │        │        │祥於左揭時地販賣│元沒收，如全部或一│
│      │        │        │甲基安非他命1 小│部不能沒收時，以其│
│      │        │        │包予莊漢斌，得款│財產抵償之。      │
│      │        │        │1000元。        │                  │
├───┼────┼────┼────────┼─────────┤
│  8   │98年9 月│高雄縣大│莊漢斌以門號0913│李安祥販賣第二級毒│
│【8】 │中旬某日│社鄉觀音│625360撥打李安祥│品，處有期徒刑年│
│      │        │國小旁的│持用門號00000000│捌月；未扣案之販賣│
│      │        │公園    │87聯繫後，由李安│毒品所得新臺幣壹仟│
│      │        │        │祥於左揭時地販賣│元沒收，如全部或一│
│      │        │        │甲基安非他命1 小│一部不能沒收時，以│
│      │        │        │包予莊漢斌，得款│其財產抵償之。    │
│      │        │        │1000元。        │                  │
├───┼────┼────┼────────┼─────────┤
│  9   │98年8 月│高雄縣大│林建杉以門號0917│李安祥販賣第二級毒│
│【9】 │間某日  │社鄉「探│979628撥打李安祥│品，處有期徒刑年│
│      │        │索網咖」│持用門號00000000│陸月；未扣案之販賣│
│      │        │        │87聯繫後，由李安│毒品所得新臺幣伍佰│
│      │        │        │祥於左揭時地販賣│元沒收，如全部或一│
│      │        │        │甲基安非他命1 小│部不能沒收時，以其│
│      │        │        │包予林建杉，得款│財產抵償之。      │
│      │        │        │500 元。        │                  │
├───┼────┼────┼────────┼─────────┤
│  10  │98年9 月│高雄縣大│林建杉以門號0917│李安祥販賣第二級毒│
│【9】 │中旬某日│社鄉工業│979628撥打李安祥│品，處有期徒刑年│
│      │        │區的產業│持用門號00000000│陸月；未扣案之販賣│
│      │        │道路    │87聯繫後，由李安│毒品所得新臺幣伍佰│
│      │        │        │祥於左揭時地販賣│元沒收，如全部或一│
│      │        │        │甲基安非他命1 小│部不能沒收時，以其│
│      │        │        │包予林建杉，得款│財產抵償之。      │
│      │        │        │500 元。        │                  │
├───┼────┼────┼────────┼─────────┤
│  11  │98年8 月│高雄市楠│柯子健以門號0913│李安祥販賣第二級毒│
│【11】│28日    │梓區楠梓│351973撥打李安祥│品，處有期徒刑年│
│      │        │火車站旁│持用門號00000000│陸月；未扣案之販賣│
│      │        │        │87聯繫後，由李安│毒品所得新臺幣伍佰│
│      │        │        │祥於左揭時地販賣│元沒收，如全部或一│
│      │        │        │甲基安非他命1 小│部不能沒收時，以其│
│      │        │        │包予柯子健，得款│財產抵償之。      │
│      │        │        │500 元。        │                  │
├───┼────┼────┼────────┼─────────┤
│  12  │98年7 月│高雄市楠│卓玉霖以門號0913│李安祥販賣第二級毒│
│【16】│中旬某日│梓區旗楠│400705撥打李安祥│品，處有期徒刑年│
│      │        │路旁的游│持用門號00000000│捌月；未扣案之販賣│
│      │        │泳池    │87聯繫後，由李安│毒品所得新臺幣壹仟│
│      │        │        │祥於左揭時地販賣│元沒收，如全部或一│
│      │        │        │甲基安非他命1 小│部不能沒收時，以其│
│      │        │        │包予卓玉霖，得款│財產抵償之。      │
│      │        │        │1000元。        │                  │
├───┼────┼────┼────────┼─────────┤
│  13  │98年7 月│高雄市楠│卓玉霖以門號0913│李安祥販賣第二級毒│
│【16】│下旬某日│梓區旗楠│400705撥打李安祥│品，處有期徒刑年│
│      │        │路旁的游│持用門號00000000│捌月；未扣案之販賣│
│      │        │泳池    │87聯繫後，由李安│毒品所得新臺幣壹仟│
│      │        │        │祥於左揭時地販賣│元沒收，如全部或一│
│      │        │        │甲基安非他命1 小│部不能沒收時，以其│
│      │        │        │包予卓玉霖，得款│財產抵償之。      │
│      │        │        │1000元。        │                  │
├───┼────┼────┼────────┼─────────┤
│  14  │98年8 │高雄縣鳥│王文成以門號0958│李安祥販賣第二級毒│
│【13】│月1 日02│松鄉公所│622522撥打李安祥│品，共柒罪，各處有│
│      │時40分許│旁的黃昏│持用門號00000000│期徒刑年陸月；未│
│      │；同年│市場、仁│87聯繫後，由李安│扣案之販賣毒品所得│
│      │8 月14日│武鄉八卦│祥於左揭時地販賣│新臺幣伍佰元沒收，│
│      │14時20分│村統一超│甲基安非他命1 小│如全部或一部不能沒│
│      │許；同│商、仁武│包予王文成，每次│收時，以其財產抵償│
│      │年8 月20│鄉大灣國│得款500 元。共計│之。              │
│      │日23時50│小、楠梓│七次，得款3500元│                  │
│      │分許；│區麥當勞│。              │                  │
│      │8 月21日│等地    │                │                  │
│      │22時30分│        │                │                  │
│      │許；同│        │                │                  │
│      │年8 月23│        │                │                  │
│      │日01時50│        │                │                  │
│      │分許；│        │                │                  │
│      │同年8 月│        │                │                  │
│      │28日00時│        │                │                  │
│      │20分許；│        │                │                  │
│      │同年8 │        │                │                  │
│      │月28日03│        │                │                  │
│      │時許。  │        │                │                  │
└───┴────┴────┴────────┴─────────┘
附表二：
┌───┬────┬────┬────────┬─────────┐
│編號  │販賣毒品│販賣毒品│販賣毒品之手法（│  宣  告  刑      │
│【括號│之時間  │之地點  │含販賣毒品之種類│（含主刑、從刑）  │
│內為起│        │        │及販賣所得之價金│                  │
│訴書附│        │        │）              │                  │
│表一之│        │        │                │                  │
│編號】│        │        │                │                  │
├───┼────┼────┼────────┼─────────┤
│  1   │98年9 月│高雄市楠│鄭國廷以門號0912│鄭聖德販賣第二級毒│
│【12】│28日    │梓區楠梓│732323撥打鄭聖德│品，累犯，處有期徒│
│      │        │派出所對│持用門號00000000│刑柒年陸月；未扣案│
│      │        │面咖啡店│45聯繫後，由鄭聖│販賣毒品所得新臺幣│
│      │        │        │德於左揭時地販賣│貳仟元沒收，如全部│
│      │        │        │甲基安非他命1 小│或一部不能沒收時，│              │
│      │        │        │包予鄭國廷，得款│以其財產抵償之。  │              │
│      │        │        │2000元          │                  │              │
├───┼────┼────┼────────┼─────────┤
│  2   │98年9 月│高雄市楠│鄭國廷以門號0912│鄭聖德販賣第二級毒│
│【12】│28日    │梓區楠梓│732323撥打鄭聖德│品，累犯，處有期徒│
│      │        │派出所對│持用門號00000000│刑柒年陸月；未扣案│
│      │        │面咖啡店│45聯繫後，由鄭聖│販賣毒品所得新臺幣│
│      │        │        │德於左揭時地販賣│貳仟元沒收，如全部│
│      │        │        │甲基安非他命1 小│或一部不能沒收時，│              │
│      │        │        │包予鄭國廷，得款│以其財產抵償之。  │              │
│      │        │        │2000元          │                  │              │
├───┼────┼────┼────────┼─────────┤
│  3   │98年9 月│高雄市楠│吳進元以門號0930│鄭聖德販賣第三級毒│
│【18】│19日    │梓區興楠│278141撥打鄭聖德│品，累犯，處有期徒│
│      │        │路便利商│持用門號00000000│刑伍年貳月；未扣案│
│      │        │店前    │45聯繫後，由鄭聖│販賣毒品所得新臺幣│
│      │        │        │鄭聖德於左揭時地│肆佰元沒收，如全部│
│      │        │        │販賣愷他命1 包予│或一部不能沒收時，│
│      │        │        │吳進元，得款400 │以其財產抵償之。  │
│      │        │        │元              │                  │
├───┼────┼────┼────────┼─────────┤
│  4   │98年8 月│高雄市楠│黃嘉竹先向少年凌│鄭聖德成年人與未滿│
│【7】 │底某日某│梓區興楠│０宏開口欲購買第│十八歲之人共同販賣│
│（原判│時許    │路355 巷│三級毒品愷他命後│第三級毒品，累犯，│
│決附表│        │56弄6 號│，少年凌０宏即向│處有期徒刑伍年捌月│
│五編號│        │3 樓樓下│鄭聖德取得愷他命│；未扣案販賣毒品所│
│6 部分│        │附近    │後，於揭時地販賣│得新臺幣肆佰元沒收│
│）    │        │        │愷他命一包予黃嘉│之，如全部或一部不│
│      │        │        │竹，旋少年凌０宏│能沒收時，以其財產│
│      │        │        │將販毒所得400 元│抵償之。          │
│      │        │        │交予鄭聖德。    │                  │
├───┼────┼────┼────────┼─────────┤
│  5   │98年9 月│  同上  │黃嘉竹先向少年凌│鄭聖德成年人與未滿│
│【7】 │初某日某│        │０宏開口欲購買第│十八歲之人共同販賣│
│（原判│時許    │        │三級毒品愷他命後│第三級毒品，累犯，│
│決附表│        │        │，少年凌０宏即向│處有期徒刑伍年捌月│
│五編號│        │        │鄭聖德取得愷他命│；未扣案販賣毒品所│
│6 部分│        │        │後，於揭時地販賣│得新臺幣肆佰元沒收│
│）    │        │        │愷他命一包予黃嘉│之，如全部或一部不│
│      │        │        │竹，旋少年凌０宏│能沒收時，以其財產│
│      │        │        │將販毒所得400 元│抵償之。          │
│      │        │        │交予鄭聖德。    │                  │
└───┴────┴────┴────────┴─────────┘
附表三：
┌───┬────┬────┬────────┬─────────┐
│編號  │販賣毒品│販賣毒品│販賣毒品之手法（│  宣  告  刑      │
│【括號│之時間  │之地點  │含販賣毒品之種類│（含主刑、從刑）  │
│內為起│        │        │及販賣所得之價金│                  │
│訴書附│        │        │）              │                  │
│表一之│        │        │                │                  │
│編號】│        │        │                │                  │
├───┼────┼────┼────────┼─────────┤
│  1   │98年9 月│高雄縣岡│阮秋嫣以門號0986│張哲偉販賣第三級毒│
│【3】 │13日    │山鎮萊爾│255882撥打張哲偉│品，處有期徒刑伍年│
│      │        │富超商前│持用門號00000000│拾月；未扣案之販賣│
│      │        │        │22聯繫後，張哲偉│毒品所得新臺幣貳仟│
│      │        │        │於上開時地欲販賣│肆佰元沒收，如全部│
│      │        │        │愷他命6 包予阮秋│或一部不能沒收時，│
│      │        │        │嫣，得款2400元。│以其財產抵償之。  │
│      │        │        │                │                  │
├───┼────┼────┼────────┼─────────┤
│  2   │98年8 月│高雄市岡│阮秋嫣以門號0986│張哲偉販賣第三級毒│
│【3】 │23日    │山鎮萊爾│255882撥打張哲偉│品，處有期徒刑伍年│
│      │        │富超商前│持用門號00000000│拾月；未扣案之販賣│
│      │        │        │22聯繫後，張哲偉│毒品所得新臺幣貳仟│
│      │        │        │於上開時地欲販賣│元沒收，如全部或一│
│      │        │        │愷他命5 包予阮秋│一部不能沒收時，以│
│      │        │        │阮秋嫣，得款2000│其財產抵償之。    │
│      │        │        │元。            │                  │
├───┼────┼────┼────────┼─────────┤
│  3   │98年8 月│高雄市楠│馬世儀以門號0927│李安祥販賣第二級毒│
│【2】 │28日    │梓區興楠│588523撥打李安祥│品，處有期徒刑柒年│
│      │        │路某全家│持用門號00000000│肆月；未扣案之販賣│
│      │        │便利商店│87聯繫，李安祥於│毒品所得新臺幣壹仟│
│      │        │前      │上揭時地販賣甲基│元沒收，如全部或一│
│      │        │        │安非他命一小包予│部不能沒收時，以其│
│      │        │        │馬世儀，得款1000│財產抵償之。      │
│      │        │        │元。            │                  │
├───┼────┼────┼────────┼─────────┤
│  4   │98年8 月│高雄市楠│馬世儀以門號0927│李安祥販賣第二級毒│
│【2】 │30日    │梓區興楠│588523撥打李安祥│品，處有期徒刑柒年│
│      │        │路某全家│持用門號00000000│肆月；未扣案之販賣│
│      │        │便利商店│87聯繫，李安祥於│毒品所得新臺幣伍佰│
│      │        │前      │上揭時地販賣甲基│元沒收，如全部或一│
│      │        │        │安非他命一小包予│部不能沒收時，以其│
│      │        │        │馬世儀，得款500 │財產抵償之。      │
│      │        │        │元。            │                  │
├───┼────┼────┼────────┼─────────┤
│  5   │98年9 月│高雄市楠│陳氏蝶以門號0983│張哲偉販賣第三級毒│
│【14】│17日    │梓區某全│502521撥打張哲偉│品，處有期徒刑伍年│
│      │        │家便利商│持用門號00000000│肆月；未扣案之販賣│
│      │        │店附近  │45聯繫，張哲偉於│毒品所得新臺幣肆佰│
│      │        │        │上揭時地販賣愷他│元沒收，如全部或一│
│      │        │        │命一小包予陳氏蝶│部不能沒收時，以其│
│      │        │        │，得款400 元。  │財產抵償之。      │
├───┼────┼────┼────────┼─────────┤
│  6   │98年9 月│高雄市楠│陳氏蝶以門號0983│張哲偉販賣第三級毒│
│【14】│18日    │梓區某全│502521撥打鄭聖德│品，處有期徒刑伍年│
│      │        │家便利商│持用門號00000000│肆月；未扣案之販賣│
│      │        │店附近  │45聯繫，張哲偉於│毒品所得新臺幣肆佰│
│      │        │        │上揭時地販賣愷他│元沒收，如全部或一│
│      │        │        │命一小包予陳氏蝶│部不能沒收時，以其│
│      │        │        │，得款400 元。  │財產抵償之。      │
├───┼────┼────┼────────┼─────────┤
│  7   │97年12月│高雄縣大│陳基明以公共電話│張哲偉、林谷樺共同│
│【4】 │間某日  │社鄉金龍│撥打張哲偉當時所│販賣第二級毒品，張│
│（原判│        │路與大新│持用門號00000000│哲偉處有期徒刑柒年│
│決附表│        │路口    │87聯繫購買第二級│陸月；林谷樺處有期│
│五編號│        │        │毒甲基安非他命事│刑柒年貳月；未扣案│
│2 部分│        │        │宜，張哲偉將陳基│之販賣毒品所得新臺│
│）    │        │        │明預購之甲基安非│幣伍佰元連帶沒收，│
│      │        │        │他命1 小包交由林│如全部或一部不能沒│
│      │        │        │谷樺，旋由林谷樺│收時，以其等財產連│
│      │        │        │於左揭時地販賣予│帶抵償之。        │
│      │        │        │陳基明，得款500 │                  │
│      │        │        │元。            │                  │
│      │        │        │                │                  │
├───┼────┼────┼────────┼─────────┤
│  8   │98年7 月│高雄市楠│卓玉霖以門號0981│張哲偉、林谷樺共同│
│【16】│月中旬某│梓區楠「│659753、00000000│販賣第二級毒品，張│
│（原判│日，計2 │快樂馬場│05撥打林谷樺持用│哲偉處有期徒刑柒年│
│決附表│日      │」      │門號0000000000，│陸月；林谷樺處有期│
│五編號│        │        │聯繫購買第二級毒│刑柒年貳月；未扣案│
│4 部分│        │        │品甲基安非他命事│之販賣毒品所得新臺│
│）    │        │        │宜，張哲偉將卓玉│幣壹仟元連帶沒收，│
│      │        │        │霖預購之甲基安非│如全部或一部不能沒│
│      │        │        │他命1 小包交由林│收時，以其等財產連│
│      │        │        │谷樺，旋由林谷樺│帶抵償之。        │
│      │        │        │於左揭時地販賣予│張哲偉、林谷樺共同│
│      │        │        │卓玉霖計二次，每│販賣第二級毒品，張│
│      │        │        │次得款1000元；計│哲偉處有期徒刑柒年│
│      │        │        │得款2000元。    │陸月；林谷樺處有期│
│      │        │        │                │刑柒年貳月；未扣案│
│      │        │        │                │之販賣毒品所得新臺│
│      │        │        │                │幣壹仟元連帶沒收，│
│      │        │        │                │如全部或一部不能沒│
│      │        │        │                │收時，以其等財產連│
│      │        │        │                │帶抵償之。        │
└───┴────┴────┴────────┴─────────┘
附表四：
（被告鄭少銘、鄭聖德與少年凌○宏共同販賣第三級毒品部分）
┌───┬────┬────┬────────┬─────────┐
│編號  │販賣毒品│販賣毒品│販賣毒品之手法（│  宣  告  刑      │
│【括號│之時間  │之地點  │含販賣毒品之種類│（含主刑、從刑）  │
│內為起│        │        │及販賣所得之價金│                  │
│訴書附│        │        │）              │                  │
│表一之│        │        │                │                  │
│編號】│        │        │                │                  │
├───┼────┼────┼────────┼─────────┤
│  1   │98年9 月│高雄縣橋│許晟達交付2,000 │鄭少銘成年人與未滿│
│【18】│3 日22時│頭鄉鐵道│元予鄭少銘，鄭少│十八歲之人共同販賣│
│      │至21時許│北路33號│銘以門號00000000│第三級毒品，處有期│
│      │        │香堤汽車│64傳送簡訊予凌○│徒刑伍年陸月；未扣│
│      │        │旅館    │宏持用門號092618│案共同販賣毒品所得│
│      │        │        │4741及撥打凌○宏│新臺幣貳仟元與鄭聖│
│      │        │        │持用門號00000000│德連帶沒收，如全部│
│      │        │        │41聯繫交付毒品愷│或一部不能沒收時，│
│      │        │        │他命事宜，再由凌│以其與鄭聖德財產連│
│      │        │        │○宏鄭向鄭聖德取│帶抵償之。        │
│      │        │        │得毒品愷他命後，│鄭聖德成年人與未滿│
│      │        │        │再由凌○宏出面至│十八歲之人共同販賣│
│      │        │        │上揭旅館交付愷他│第三級毒品，累犯，│
│      │        │        │命一包予許晟達；│處有期徒刑伍年捌月│
│      │        │        │計得款2000元。  │；未扣案販賣毒品所│
│      │        │        │                │得新臺幣貳仟元與鄭│
│      │        │        │                │少銘連帶沒收，如全│
│      │        │        │                │部或一部不能沒收時│
│      │        │        │                │，以其與鄭少銘財產│
│      │        │        │                │連帶抵償之。      │
│      │        │        │                │                  │
└───┴────┴────┴────────┴─────────┘
附表五：（被告李安祥等五人被訴販賣毒品部分）
┌───┬───┬───┬────┬────┬───┬──────┐
│編號/ │販賣毒│販賣時│販賣地點│毒品種類│交易價│聯絡方式    │
│原起訴│品對象│間    │        │/ 數量/ │格( 新│            │
│書附表│      │      │        │次數    │臺幣) │            │
│一編號│      │      │        │        │      │            │
├───┼───┼───┼────┼────┼───┼──────┤
│  1   │馬世儀│98年8 │高雄市楠│甲基安非│500 元│馬世儀以門號│
│【2】 │      │月25日│梓區興楠│他命/1小│      │0000000000撥│
│      │      │      │路某全家│包/1次  │      │打張哲偉持用│
│      │      │      │便利商店│        │      │門號00000000│
│      │      │      │前      │        │      │87          │
├───┼───┼───┼────┼────┼───┼──────┤
│  2   │林建杉│98年9 │高雄縣大│甲基安非│500 元│林建杉以門號│
│【10】│      │月中旬│社鄉工業│他命/1小│      │0000000000撥│
│      │      │某日  │區○○道│包/1次  │      │打周○○持用│
│      │      │      │路      │        │      │門號00000000│
│      │      │      │        │        │      │5487        │
├───┼───┼───┼────┼────┼───┼──────┤
│  3   │黃柏滄│98年7 │不詳    │甲基安非│500 元│黃柏滄以室內│
│【17】│      │月初至│        │他命/1小│      │電話00-00000│
│      │      │10日各│        │包/3次  │      │撥打張哲偉持│
│      │      │3 日  │        │        │      │用門號093648│
│      │      │      │        │        │      │5487聯繫，再│
│      │      │      │        │        │      │由鄭少銘、林│
│      │      │      │        │        │      │谷樺、周○○│
│      │      │      │        │        │      │交付毒品    │
├───┼───┼───┼────┼────┼───┼──────┤
│  4   │王文成│98年8 │高雄縣鳥│甲基安非│500元 │王文成以門號│
│【13】│      │月初至│松鄉公所│他命/1小│      │0000000000號│
│原判決│      │8 月底│的黃昏市│包/1次  │      │、0000000000│
│附表一│      │間某日│場      │        │      │號撥打李安祥│
│編號14│      │      │        │        │      │持用門號0936│
│所載之│      │      │        │        │      │485487聯絡，│
│其中一│      │      │        │        │      │由李安祥運送│
│次    │      │      │        │        │      │。          │
└───┴───┴───┴────┴────┴───┴──────┘
附表六（扣案物品）
┌──┬────┬──────┬───┬────┬────────┐
│編號│物品名稱│ 單位數量   │持有人│犯罪所用│檢驗報告        │
├──┼────┼──────┼───┼────┼────────┤
│ 1  │甲基安非│1 包（驗前淨│鄭聖德│        │高雄市立凱旋醫院│
│    │他命    │重0.548 公克│      │        │99年3 月8 日高市│
│    │        │，驗後淨重  │      │        │凱醫驗字第12381 │
│    │        │0.538 公克）│      │        │號濫用藥物成品檢│
│    │        │            │      │        │驗鑑定書（見原審│
│    │        │            │      │        │卷(一)第138 頁）  │
├──┼────┼──────┼───┼────┼────────┤
│ 2  │甲基安非│2 包（驗前淨│張哲偉│        │高雄市立凱旋醫院│
│    │他命    │重分別0.074 │      │        │99年3 月8 日高市│
│    │        │公克、0.166 │      │        │凱醫驗字第12380 │
│    │        │公克，驗後淨│      │        │號濫用藥物成品檢│
│    │        │重分別0.063 │      │        │驗鑑定書（見原審│
│    │        │公克、0.156 │      │        │卷(一)第137 頁）  │
│    │        │公克）      │      │        │                │
├──┼────┼──────┼───┼────┼────────┤
│ 3  │吸食器  │2 組        │張哲偉│        │                │
├──┼────┼──────┼───┼────┤                │
│ 4  │電子磅秤│1 台        │張哲偉│        │                │
├──┼────┼──────┼───┼────┤                │
│ 5  │現金新臺│千元紙鈔36張│張哲偉│        │                │
│    │幣36,400│、百元紙鈔2 │      │        │                │
│    │元      │張          │      │        │                │
├──┼────┼──────┼───┼────┤                │
│ 6  │UTEC白色│1 具        │張哲偉│附表三編│                │
│    │行動電話│            │      │號1 、2 │                │
│    │（序號：│            │      │犯行所用│                │
│    │00000000│            │      │        │                │
│    │866，含 │            │      │        │                │
│    │門號0930│            │      │        │                │
│    │646322之│            │      │        │                │
│    │SIM卡1  │            │      │        │                │
│    │張）    │            │      │        │                │
├──┼────┼──────┼───┼────┤                │
│ 7  │SONY ERI│1 具        │張哲偉│        │                │
│    │CSSON 白│            │      │        │                │
│    │色行動電│            │      │        │                │
│    │話（序號│            │      │        │                │
│    │：354333│            │      │        │                │
│    │0000000 │            │      │        │                │
│    │250 ，含│            │      │        │                │
│    │門號09 1│            │      │        │                │
│    │0000000 │            │      │        │                │
│    │之SIM 卡│            │      │        │                │
│    │1 張）  │            │      │        │                │
├──┼────┼──────┼───┼────┤                │
│ 8  │門號0938│1 張        │張哲偉│        │                │
│    │198584之│            │      │        │                │
│    │SIM 卡1 │            │      │        │                │
│    │張      │            │      │        │                │
│    │        │            │      │        │                │
├──┼────┼──────┼───┼────┤                │
│ 9  │藍色帳冊│1 本        │鄭聖德│        │                │
│    │        │            │      │        │                │
├──┼────┼──────┼───┼────┤                │
│ 10 │黑色電話│1 本        │李安祥│        │                │
│    │簿      │            │      │        │                │
├──┼────┼──────┼───┼────┤                │
│ 11 │記帳紙  │1 張        │張哲偉│        │                │
├──┼────┼──────┼───┼────┤                │
│ 12 │SONY ERI│1 具        │鄭聖德│附表二編│                │
│    │CSSON 黑│            │      │號1 至3 │                │
│    │色行動電│            │      │犯行所用│                │
│    │話（序號│            │      │        │                │
│    │：353447│            │      │        │                │
│    │00000000│            │      │        │                │
│    │69，含門│            │      │        │                │
│    │號093074│            │      │        │                │
│    │3645之SI│            │      │        │                │
│    │M 卡1張)│            │      │        │                │
├──┼────┼──────┼───┼────┤                │
│ 13 │SIM 卡1 │1 張        │鄭聖德│        │                │
│    │張（卡號│            │      │        │                │
│    │：882171│            │      │        │                │
│    │00000000│            │      │        │                │
│    │）      │            │      │        │                │
├──┼────┼──────┼───┼────┤                │
│ 14 │SIM 卡1 │1 張        │鄭聖德│        │                │
│    │張（卡號│            │      │        │                │
│    │：016556│            │      │        │                │
│    │00000000│            │      │        │                │
│    │7 ）    │            │      │        │                │
├──┼────┼──────┼───┼────┤                │
│ 15 │白色帳冊│1 本        │鄭聖德│        │                │
├──┼────┼──────┼───┼────┤                │
│ 16 │空夾鏈袋│1 包        │鄭聖德│        │                │
├──┼────┼──────┼───┼────┤                │
│ 17 │玻璃球吸│1 支        │周○○│        │                │
│    │食器    │            │      │        │                │
├──┼────┼──────┼───┼────┤                │
│ 18 │BENQ SIE│1 具        │周○○│        │                │
│    │MENS黑色│            │      │        │                │
│    │行動電話│            │      │        │                │
│    │（序號：│            │      │        │                │
│    │00000000│            │      │        │                │
│    │0000000 │            │      │        │                │
│    │，含門號│            │      │        │                │
│    │00000000│            │      │        │                │
│    │10之SIM │            │      │        │                │
│    │卡1 張）│            │      │        │                │
└──┴────┴──────┴───┴────┴────────┘
